【裁判字號】    98,訴,920
【裁判日期】    980821
【裁判案由】    偽造文書等
【裁判全文】
臺灣彰化地方法院刑事判決               98年度訴字第920號
公  訴  人  臺灣彰化地方法院檢察署檢察官
被      告  ｉ○○
           寅○○
上  一  人
選任辯護人  黃英傑律師
被      告  ｇ○○
上  一  人
選任辯護人  楊銷樺律師
被      告  Ｗ○○
            ｍ○○
            丑○○
                      之15號.
            ｐ○○
                      號
            Ｌ○○
上列被告等因偽造文書等案件，經檢察官提起公訴（96年度偵字
第11432 號、第11708 號、97年度偵字第3869號、97年度少連偵
字第66號、第92號），本院改依簡式審判程序判決如下：
    主  文
ｉ○○所犯如附表七編號1、4所示之罪，各處如附表七編號1、
4主文欄所示之刑（含主刑、從刑），主刑部分應執行有期徒刑
參年。
寅○○所犯如附表七編號1、2、4 所示之罪，各處如附表七編
號1、2、4主文欄所示之刑（含主刑、從刑），主刑部分應執行
有期徒刑參年貳月。
ｇ○○所犯如附表七編號1至4 所示之罪，各處如附表七編號1
至4主文欄所示之刑（含主刑、從刑），主刑部分應執行有期徒
刑參年陸月。
Ｗ○○所犯如附表七編號1、4 所示之罪，均累犯，各處如附表
七編號1、4主文欄所示之刑（含主刑、從刑），主刑部分應執行
有期徒刑貳年貳月。
ｍ○○所犯如附表七編號1 所示之罪，各處如附表七編號1主文
欄所示之刑（含主刑、從刑），主刑部分應執行有期徒刑拾月，
如易科罰金，以新臺幣壹仟元折算壹日。
丑○○所犯如附表七編號1、4 、5 所示之罪，各處如附表七編
號1、4 、5 主文欄所示之刑（含主刑、從刑），主刑部分應執
行有期徒刑肆年。
ｐ○○所犯如附表七編號1、4 、5 所示之罪，各處如附表七編
號1、4、5主文欄所示之刑（含主刑、從刑），主刑部分應執行
有期徒刑參年捌月。
Ｌ○○所犯如附表七編號1、4 、5 所示之罪，各處如附表七編
號1、4、5主文欄所示之刑（含主刑、從刑），主刑部分應執行
有期徒刑壹年肆月，如易科罰金，以新臺幣壹仟元折算壹日。
    事  實
一、Ｗ○○前於民國92年間因強盜案件，經臺灣臺中地方法院以
    92年度少訴字第26號判處有期徒刑4年確定，入監執行，於
    95年9月22日縮短刑期假釋出獄付保護管束，迄96年8月29日
    保護管束期滿未經撤銷，而視為業已執行完畢。緣陳奎合（
    綽號阿源，另行通緝中）於某不詳時間加入真實姓名、年籍
    不詳，綽號「長腳」之成年男子所組成之詐欺集團後，自96
    年7月間起，陸續招募其女友之弟ｉ○○（綽號阿偉）、寅
    ○○（綽號小科）、ｇ○○（綽號小嵐），另於96年10月間
    介紹Ｗ○○加入，ｇ○○亦於同年10月中再介紹ｍ○○（綽
    號阿嬤）、少年余○翰（綽號大台，96年7月加入，起訴書
    誤載為同年11月加入）、施○微（96年7月加入）、張○倫
    （96年7月加入，以上3名少年業由警方分別移送少年法庭審
    理確定）等人予陳奎合面試加入，上揭人等各於其等加入之
    時點起，與陳奎合、綽號「長腳」等人所組之詐騙集團成員
    共同基於行使偽造國民身分證、駕駛執照或全民健康保險卡
    等證件、行使偽造私文書及意圖為自己不法所有之詐欺犯意
    聯絡，先由寅○○、ｇ○○、ｍ○○及上開少年等人於加入
    後不久，依陳奎合指示於附表一編號1至24所示其等前去偽
    開帳戶前之數日，自行前往臺中市某不詳地址之照相館拍攝
    大頭照後，陳奎合前往相館取得光碟，將寅○○等人照片提
    供予該集團內負責偽造證件之不詳成年男子，該人即在不詳
    時、地，將寅○○等人之照片貼於附表一編號1至24所示由
    集團成員預先在不詳時、地所偽造第三人名義之國民身分證
    （上有偽造之「內政部印」公印文1枚）、汽車駕駛執照（
    上有「交通部公路總局（交）簽發之章」之鋼印文、「交通
    部印駕照專用」之印文各1枚）或全民健康保險卡上，再利
    用不知情之刻印人周秋宗偽刻附表一編號1至24所示第三人
    名義之印章後，由陳奎合親自或先將上開偽造證件及印章放
    置在臺中市○○路、青海路家樂福大賣場內之置物櫃等處，
    以電話通知ｉ○○或Ｗ○○前去領取後，交給寅○○、ｇ○
    ○、ｍ○○等人，陳奎合隨即親自擔任司機或指示同具犯意
    聯絡之ｉ○○、Ｗ○○，先後開車搭載寅○○、ｇ○○、ｍ
    ○○，於附表一編號1至24所示時間，至彰化縣、臺北縣、
    桃園縣等地如附表一編號1至24所示各金融機構詐開帳戶，
    先由寅○○、ｇ○○、ｍ○○等人持前開所偽造第三人名義
    之國民身分證、汽車駕駛執照或全民健康保險卡及偽刻之印
    章，冒用該第三人名義，在各金融機構之印鑑卡、開戶申請
    書等申請文書上，偽簽該第三人之署名及偽造印文，偽填身
    分證字號，而偽造附表一編號1至24所示第三人名義之私文
    書後，復持前開填妥之申請書、印鑑卡及所偽造第三人名義
    之國民身分證、汽車駕駛執照或全民健康保險卡等偽造之證
    件，一併持向各金融機構之承辦人員申請開立帳戶而行使之
    ，使該等金融機構之承辦人員在受騙下，據以為其等開立該
    等第三人之帳戶，而將該等第三人帳戶之存摺、提款卡及密
    碼單核發予寅○○、ｇ○○、ｍ○○等人，迨寅○○、ｇ○
    ○、ｍ○○取得第三人名義所開立金融帳戶之存摺、提款卡
    及密碼後，隨即親自或透過ｉ○○、Ｗ○○交給陳奎合，陳
    奎合再以不詳方式轉交予綽號「長腳」所屬之詐騙集團，供
    「長腳」所屬之詐欺集團利用作為向他人詐欺取財時轉帳之
    工具。足生損害於附表一編號1至24所示之第三人、金融機
    構之利益及政府機關對於各項證件核發、管理之正確性。而
    每辦成一個帳戶，寅○○、ｇ○○、ｍ○○等人可分得新臺
    幣（下同）2000元，負責搭載傳遞證件及存摺等物品之司機
    Ｗ○○、ｉ○○則可分得1000元至3000元不等之報酬。
二、寅○○、ｇ○○雖能預見將上揭以第三人名義所開設之金融
    帳戶存摺、提款卡及密碼等，交由陳奎合轉交「長腳」所屬
    之犯罪集團使用，可能幫助渠等遂行詐欺取財之犯罪目的，
    竟仍基於幫助他人詐欺取財之犯意，將渠等每次開戶取得第
    三人名義之存摺、提款卡及密碼交付陳奎合，並依陳奎合指
    示以小額存提款方式，進行測試帳戶之試車動作，幫助該犯
    罪集團使用。嗣該詐騙集團成員在收受上開存摺及提款卡等
    物後，組織成員隨即共同基於意圖為自己不法所有之犯意聯
    絡，分別於附表二所示之時間、方式，先後向附表二所示之
    被害人施用詐術，致被害人等均因此陷於錯誤，於附表二所
    示之時間、地點，將附表二所示之金額匯入上揭第三人名義
    之金融帳戶內。
三、ｇ○○復與陳奎合共同基於行使偽造國民身分證等證件、行
    使偽造私文書之犯意聯絡，由陳奎合交付ｇ○○以前揭犯罪
    事實一所示之方法由集團成員在不詳時、地，依據ｇ○○所
    提供照片而偽造之「林桂美」國民身分證（上有「內政部印
    」之公印文1枚）及偽刻之「林桂美」印章後，於97年11月7
    日由陳奎合搭載ｇ○○，推由ｇ○○持該偽造之國民身分證
    、印章冒稱為林桂美本人，向不知情之中國人壽保險股份有
    限公司（以下簡稱中國人壽公司）承租位於臺中市○○路○
    段192巷42號之房屋，以供陳奎合等人作為K他命製毒工廠（
    ｇ○○涉嫌違反毒品危害防治條例部分，業經檢察官另案為
    不起訴處分，陳奎合涉嫌違反毒品危害防治條例部分，則另
    案由檢察官通緝中）。ｇ○○並在該房屋租賃契約書及公證
    書上偽簽林桂美署押共2枚及蓋用林桂美之印文共10枚（1式
    3份，由公證人、出租人及承租人各持1份，均未扣案），足
    以生損害於林桂美之利益及中國人壽公司管理之正確性。
四、廖耘唐（綽號阿豪、小唐，另案由檢察官移送臺灣苗栗地方
    法院檢察署偵辦中）於某不詳時間加入前開「長腳」所組成
    之詐欺集團後，自96年4月間起，陸續招募丑○○（綽號小
    愛、水某）、ｐ○○（綽號賴打，96年7月間加入，起訴書
    載為同年8月加入）、Ｌ○○（綽號小課，96年9月間加入）
    、林均諭（綽號小雨，96年7月初加入，另由檢察官通緝中
    ）、宋俊雄（業經移由臺灣板橋地方法院檢察署偵查中，96
    年9月間加入，起訴書載為10月加入）、綽號「森哥」之姓
    名年籍不詳成年男子等人，渠等各於其加入之時間起，與廖
    耘唐、綽號「長腳」等人所組之詐騙集團成員共同基於行使
    偽造國民身分證、汽車駕駛執照或國民健康保險卡等證件、
    行使偽造私文書及意圖為自己不法所有之詐欺犯意聯絡，於
    附表一編號25至35所示其等分別前去各該金融機構偽開帳戶
    之前數日，先由丑○○、Ｌ○○等人依廖耘唐指示自行前往
    不詳地址之照相館拍攝大頭照後，廖耘唐前往相館取得光碟
    ，將丑○○等人照片提供予該集團內負責偽造證件之不詳成
    年男子後，該人即在不詳時、地，將丑○○等人之照片貼於
    附表一編號25至35所示由集團成員預先在不詳時、地所偽造
    第三人名義之國民身分證（上有偽造之「內政部印」公印文
    1枚）、汽車駕駛執照（上有「交通部公路總局（交）簽發
    之章」之鋼印文、「交通部印駕照專用」之印文各1枚）或
    全民健康保險卡上，再利用不知情之刻印人周秋宗偽刻附表
    一編號25至35所示第三人名義之印章後，由廖耘唐親自交付
    或指示ｐ○○等人將上開偽造證件及印章交付丑○○、Ｌ○
    ○等人，廖耘唐再親自或指示ｐ○○搭載丑○○、Ｌ○○等
    人，於附表一編號25至35所示時間，至如前開編號所示之各
    金融機構開戶，由丑○○、Ｌ○○等人持前開偽造第三人名
    義之國民身分證、汽車駕駛執照或全民健康保險卡及偽刻之
    印章，冒用該第三人名義，並在各金融機構之印鑑卡、存款
    開戶申請書等申請文書上，偽簽該第三人之署名及偽蓋印文
    ，偽填身分證字號，偽造附表一編號25至35所示第三人名義
    之私文書，復持前開填妥之申請書、印鑑卡及所偽造第三人
    名義之國民身分證、汽車駕駛執照或全民健康保險卡等，一
    併持向各金融機構之承辦人員申請開立帳戶以為行使，使該
    等金融機構之承辦人員在受騙下，據以為其等開立該等第三
    人之帳戶，而將該等第三人帳戶之存摺、提款卡及密碼單核
    發予丑○○、Ｌ○○等人，迨丑○○、Ｌ○○、宋俊雄取得
    第三人名義所開立金融帳戶之存摺、提款卡及密碼後，隨即
    親自或透過司機交給廖耘唐，廖耘唐再以不詳方式轉交予綽
    號「長腳」所屬之詐騙集團，供「長腳」所屬之詐欺集團利
    用作為向他人詐欺取財時轉帳之工具。足生損害於附表一編
    號25至35所示之第三人、金融機構之利益及政府機關對於各
    項證件核發、管理之正確性。而每辦成一個帳戶，丑○○、
    Ｌ○○可分得1500元至2000元不等之報酬，負責搭載傳遞證
    件及存摺等物品之司機ｐ○○則可得1500至3000元不等之報
    酬。
五、而「長腳」所屬詐騙集團成員在收受上開由廖耘唐領軍之旗
    下由丑○○、Ｌ○○、宋俊雄等人所冒名開立之存摺及提款
    卡等物後，組織成員隨即共同基於意圖為自己不法所有之犯
    意聯絡，分別於附表二所示之時間、方式，先後向附表二所
    示之被害人施用詐術，致被害人均因此陷於錯誤，於附表二
    所示之時間、地點，將附表二所示之金額匯入上揭第三人名
    義之金融帳戶內。其中ｐ○○、丑○○等人更進而與「長腳
    」等人共同基於行使偽造私文書及意圖為自己不法所有之共
    同犯意聯絡，由廖耘唐聽取「長腳」指示後，親自或指揮ｐ
    ○○搭載丑○○、宋俊雄等人前往各金融機構，冒用渠等所
    偽造之人名義偽填取款憑條，並於其上蓋用偽造之印文而偽
    造私文書完成後，行使交付予各該金融機構行員，致各該金
    融機構行員陷於錯誤，誤以為係遭冒用者本人，如數交付現
    金。丑○○即以6,000元之代價，受派於96年7月間某日中午
    12時許，由ｐ○○搭載並會同廖耘唐，冒用其先前開戶之某
    不詳人士名義，以前述方式，在臺中市○○區○○路某不詳
    地址之金融機構，持偽造證件，臨櫃提領贓款80萬元得逞。
    宋俊雄則於96年10月9日，奉集團成員指示，冒用「ｘ○○」
    名義，持所偽開之寶華銀行帳戶，由ｐ○○搭載，在台中市
    ○○路與崇德路口之寶華銀行某不詳分行，偽造ｘ○○名義
    之取款條（上有偽造之ｘ○○簽名及印文各1枚），將該偽
    造之取款條及存摺交予不知情之行員以為行使，臨櫃提領詐
    騙贓款650,000元，並持「ｘ○○」之寶華銀行提款卡在某
    不詳處所之自動櫃員機，輸入密碼，使自動櫃員機依其操作
    而領出50,000元得逞，宋俊雄於該次取得12,000元之報酬，
    ｐ○○則取得1至2000元不等之報酬。
六、嗣彰化縣警察局偵查隊員警破獲「長腳」旗下之車手集團王
    義彰等人（另案由檢察官提起公訴），循線擴大實施通訊監
    察，並陸續持本院核發之搜索票，於96年12月6日上午7時10
    分許，至臺中市北屯區松茂里九甲巷5號ｐ○○住處，搜索
    並扣得記事本1本、NOKIA手機1支；同年12月11日上午7時45
    分許，前往臺中市○區○○路1段245號5樓之1寅○○、ｇ○
    ○租屋處，搜索並扣得寅○○所有供犯罪所用之偽造之「ｖ
    ○○」身分證1張、手機4支、SIM卡4張及ｇ○○所有供犯罪
    所用之偽造之「黃○○」汽車駕照及身分證、偽造之「Ｇ○
    ○」健保卡及身分證、偽造之「Ｐ○○」汽車駕照及身分證
    、手機2支（含SIM卡2張）；同年12月11日上午11時20分許
    ，前往ｍ○○位於臺中縣大里市○○街50號住處，搜索並扣
    得手機1支（含SIM卡1張）、人頭戶年籍資料等。並經ｇ○
    ○同意帶同警方前往其以「林桂美」名義冒名承租之位於臺
    中市○○路○段192巷42號，扣得製作毒品之相關物品（扣於
    另案）。再經警於97年4月29日上午9時10分許，持搜索票前
    往臺中市○區○○街352巷19號2樓之9ｉ○○住處，扣得手
    機5支（含門號3個）、易付卡9張，始循線查獲上情。
七、案經彰化縣警察局移請臺灣彰化地方法院檢察署檢察官偵查
    起訴。
    理  由
一、按除被告所犯為死刑、無期徒刑、最輕本刑為3 年以上有期
    徒刑之罪或高等法院管轄第1 審案件者外，於刑事訴訟法第
    273 條第1 項程序進行中，被告先就被訴事實為有罪之陳述
    時，審判長得告知被告簡式審判程序之旨，並聽取當事人、
    代理人、辯護人及輔佐人之意見後，裁定進行簡式審判程序
    ；除簡式審判程序及簡易程序案件外，第1 審應行合議審判
    ，刑事訴訟法第273 條之1 第1 項、第284 條之1 分別定有
    明文。本件被告等人所犯係死刑、無期徒刑、最輕本刑為3
    年以上有期徒刑或高等法院管轄第1 審案件以外之罪，並於
    本院行準備程序時就被訴事實為有罪之陳述，本院合議庭依
    前揭規定，經評議結果，裁定改由受命法官獨任行簡式審判
    程序，先予敘明。
二、另按被告以外之人於審判外之陳述，雖不符刑事訴訟法第15
    9條之1至第159條之4之規定，而經當事人於審判程序同意作
    為證據，法院審酌該言詞陳述或書面陳述作成時之情況，認
    為適當者，亦得為證據。當事人、代理人或辯護人於法院調
    查證據時，知有第159條第1項不得為證據之情形，而未於言
    詞辯論終結前聲明異議者，視為有前項之同意，刑事訴訟法
    第159條之5定有明文。查本案全部卷證，公訴人、辯護人及
    被告等人均不爭執其證據能力，本院復衡以該等供述證據及
    非供述證據作成時之情況，應為適當，是可認後述所引用證
    據之證據能力均無疑義，合先敘明。
三、上開犯罪事實，業據被告ｉ○○、寅○○、ｇ○○、Ｗ○○
    、ｍ○○、丑○○、ｐ○○、Ｌ○○等人於警、偵訊時均坦
    承不諱，核與證人即少年余○翰、證人即共犯林均諭在警詢
    中所供述之情節大致相符，並經證人即共犯宋俊雄、廖耘唐
    於偵查中供述明確，且有證人即另案被告王義彰於警詢及偵
    查中之指述、通訊監察譯文、臺灣臺中地方法院所屬民間公
    證人黃章旗事務所公證書影本、房屋租賃契約書、偽造之「
    林桂美」身分證影本、余○翰、施○薇、張○倫等少年移送
    書及少年法庭審理筆錄、帳戶資料、各該如附表一、二所示
    證據資料附卷可稽及扣案如附表三、四、六及五編號1至7所
    示物品可資佐證，足認被告渠等之自白核與事實相符，洵堪
    採信，本案事證明確，應予依法判決。
四、按國民身分證、汽車駕照、全民健康保險卡，均係證明身分
    、能力之用，屬刑法第212條之特種文書。而刑法所謂公印
    ，係指公署或公務員職務上所使用之印信而言；又所謂公印
    或公印文，係專指表示公署或公務員資格之印信而言，即俗
    稱大印與小官章及其印文（最高法院22年上字第1904號及69
    年台上字第693號著有判例可資參照）。故國民身分證上「
    內政部印」之印文，自屬同法第218條第1項之公印文；而駕
    駛執照上之「交通部公路總局（交）簽發之章」之鋼印文及
    「交通部印駕照專用」之印文，其機關全銜之下既另有「駕
    照專用」或「簽發之章」等字樣，即非依印信條例之規定，
    由上級機關所製發之印信用以表示該機關之資格者甚明，而
    非屬公印文；至於全民健康保險卡上之「全民健康保險」字
    樣及其圖樣，核非印信條例所定表示公署或公務員資格之印
    信，自僅屬一般之標示字樣及圖樣，而非公印文或印文。又
    偽造公印文，刑法第218條既有獨立處罰之規定，且較刑法
    第212條之處罰為重，則於偽造刑法第212條之特種文書同時
    偽造公印文者，即難置刑法第218條處刑較重之罪於不問（
    司法院釋字第82號解釋參照）。又戶籍法第75條於97年5月
    28日始修正公佈，該條第1項、第2項規定「意圖供冒用身分
    使用，而偽造、變造國民身分證，足以生損害於公眾或他人
    者，處5年以下有期徒刑、拘役或科或併科新臺幣50萬元以
    下罰金。行使前項偽造、變造之國民身份證亦同。」按戶籍
    法第75條係針對國民身分證之偽造變造犯行予以明文規定，
    相較於刑法第212條係針對所有一般特種文書之偽造、變造
    行為之處罰規定，戶籍法之規定應屬特別規定，依特別法優
    於普通法及從重處斷之原則，原應優先適用戶籍法之規定，
    但戶籍法第75條之法定刑重於刑法第212條，依刑法第2條規
    定之意旨，仍應適用被告行為時即刑法第212條之規定，況
    刑法第218條第1項之偽造公印文罪，並未修正，且與戶籍法
    第75條第1項之構成要件不同，自難謂戶籍法第75條第1項係
    刑法第218條第1項之特別法；再則偽造、變造國民身分證，
    並不當然需要偽造國民身分證上之公印文，是偽造、變造國
    民身分證，自不能當然包括偽造公印文在內，則偽造國民身
    分證同時偽造公印文者，參酌前揭司法院及大法官會議解釋
    之要旨，亦難僅論以該條之罪，而置刑法第218條處刑較重
    之罪於不問，先予敘明。
五、論罪科刑
（一）犯罪事實欄一部分：
      核被告寅○○、ｇ○○、ｍ○○、Ｗ○○、ｉ○○就附表
      一編號1至24所為：關於偽造附表一所示之國民身分證
      部分，均係犯刑法第216條、第212條之行使偽造特種文書
      罪及同法第218條第1項之偽造公印文罪。其與共犯偽造公
      印文後據以偽造國民身分證並持以行使，依重行為吸收輕
      行為之法理，應論以偽造公印文罪即可。關於偽造附表
      一所示之駕照部分，均係犯刑法第216條、212條之行使偽
      造特種文書罪及及同法第217條第1項之偽造印文罪。其與
      共犯偽造印文後據以偽造駕照並持以行使，依重行為吸收
      輕行為之法理，應論以偽造印文罪即可。關於偽造附表
      一所示之全民健康保險卡部分，均係犯刑法第216條、第
      212條之行使偽造特種文書罪。其與共犯偽造後持以行使
      ，偽造之低度行為均已為各該行使之高度行為所吸收，均
      不另論罪。被告等人同時偽造同一被害人之上開國民身
      分證、駕照或健保卡，均係一行為所觸犯，均應依想像競
      合犯之規定從一重之行使偽造公印文罪處斷。關於冒用
      附表一所示之被害人名義，填寫附表一所示之各金融機構
      之印鑑卡、開戶申請書等文件，並持向該金融機構申請存
      摺及提款卡部分，均係犯刑法第216條、第210條之行使偽
      造私文書罪、同法第217條第1項之偽造印章、印文、署押
      及同法第339條第1項之詐欺取財罪。被告等人利用不知情
      之刻印店人員偽造附表一被害人之印章，為間接正犯。其
      與共犯偽造附表一所示被害人之印章、印文、署押部分均
      係偽造私文書之部分行為，偽造私文書後持以行使，偽造
      之低度行為均已分別為各該行使之高度行為所吸收，皆不
      另論罪（起訴書犯罪事實欄雖已就被告前揭犯行予以載明
      ，但於起訴法條中卻漏未記載刑法第217條第1項、第218
      條第1項及第339條第1項等法條，惟此業經本院當庭向被
      告諭知而補正）。又被告等人係為達詐取上開金融機構
      帳戶之存摺、提款卡、密碼之目的，始偽造附表一所示被
      害人之上開國民身分證、駕照、健保卡及銀行帳戶開戶申
      請書、印鑑卡，其犯罪目的單一，依一般社會通念，認應
      評價為一罪方符合刑罰公平原則，如予數罪併罰，反有過
      度處罰之疑，與人民法律感情亦未契合；故本院認於牽連
      犯廢除後，適度擴張一行為概念，認此情形為一行為觸犯
      數罪名之想像競合犯，方屬適當，是被告渠等每次（即附
      表一編號1至24）所犯之上開偽造公印文、印文、行使偽
      造特種文書、行使偽造私文書及詐欺取財等罪間，均係一
      行為觸犯數罪名之想像競合犯，皆應分別從情節較重之行
      使偽造私文書罪處斷（最高法院97年度台上字第1880號判
      決參照）。至被告等人所犯如附表一所示之各次犯行，
      犯意各別、行為互異，應分論併罰。另被告等人就附表
      一編號1至24所示之犯行，各於其等加入之時點起，與陳
      奎合、綽號「長腳」之人所組之詐騙集團成員間，具有犯
      意聯絡及行為分擔，均為共同正犯，且依共犯之法理，共
      犯間就其等個別犯行之結果，均應分擔其責，是被告寅○
      ○、ｇ○○、ｍ○○、Ｗ○○、ｉ○○因個別與陳奎合等
      詐欺集團成員有前揭犯意之聯絡及行為之分擔，而應認以
      共同正犯，故被告寅○○、ｇ○○、ｍ○○、Ｗ○○、ｉ
      ○○等人就其等前揭個別所犯之行為，亦應依其等先後加
      入之時點起，皆論以共同正犯。又被告Ｗ○○有上開犯
      罪事實欄一所載之前科紀錄，而於迄96年8月29日保護管
      束期滿視為執行完畢等情，有臺灣高等法院被告前案紀錄
      表1份在卷可考，其於前開有期徒刑執行完畢後，5年以內
      故意再犯附表一所示其所犯有期徒刑以上之罪部分，均為
      累犯，皆應依刑法第47條第1項之規定加重其刑。
（二）犯罪事實欄二部分：
      按刑法上之幫助犯，係指以幫助之意思，對於正犯資以助
      力，而未參與實施犯罪之行為者而言（最高法院49年臺上
      字第77號判例參照）。查被告寅○○、ｇ○○將前揭以第
      三人名義開設之帳戶存摺、金融卡及密碼等物，交付予他
      人作為犯詐欺取財之用，而向其收取前揭帳戶存摺、金融
      卡之人，確有向附表二所示之被害人詐欺取財，被害人因
      而匯款、轉帳入附表二所示之前開金融機構帳戶等情，已
      如前述，是核被告3人此部分所為：係犯刑法第30條第1
      項前段、第339條第1項之幫助詐欺取財罪。刑法第28條
      之共同正犯，係指二人以上共同實行犯罪之行為者而言，
      幫助他人犯罪，並非實施正犯，在事實上雖有二人以上共
      同幫助犯罪，要亦各負幫助罪責，而無適用該條之餘地。
      刑法上既無「共同幫助」之情，當亦無「幫助共同」之可
      言（最高法院95年度臺上字第6767號判決意旨參照），是
      被告2人自應各自論以幫助犯。被告2人幫助他人犯詐欺
      取財罪，為從犯，應依刑法第30條第2項規定按正犯之刑
      減輕之。另被告寅○○以一幫助詐欺行為，幫助詐騙集
      團分別詐騙如附表二編號1、2、6、22、24、26、27、29
      、30、33至38、41、42，被告ｇ○○則以一幫助詐欺行為
      ，幫助詐騙集團分別詐騙如附表二編號1、4、18至23、25
      、26、28、31、32、39、40所示之被害人等人之財物，係
      一行為觸犯數個相同罪名，為想像競合犯，應依刑法第55
      條規定，從一重處斷。
（三）犯罪事實欄三部分：
      核被告ｇ○○所為：關於偽造「林桂美」之國民身分證
      部分，係犯刑法第216條、第212條之行使偽造特種文書罪
      及同法第218條第1項之偽造公印文罪。其與共犯偽造公印
      文後據以偽造國民身分證並持以行使，依重行為吸收輕行
      為之法理，應論以偽造公印文罪即可。關於冒用被害人
      林桂美之名義，填寫房屋租賃契約書及公證書部分，則係
      犯刑法第216條、第210條之行使偽造私文書罪、同法第21
      7條第1項之偽造印章、印文及署押罪。被告ｇ○○利用不
      知情之刻印店人員偽造林桂美之印章，為間接正犯。其偽
      造被害人林桂美之印章、印文、署押部分均係偽造私文書
      之部分行為，偽造私文書後持以行使，偽造之低度行為已
      為該行使之高度行為所吸收，皆不另論罪。被告ｇ○○
      係為達承租空屋作為製毒工廠之目的，始偽造林桂美之上
      開國民身分證、租賃契約書及公證書，其犯罪目的單一，
      依一般社會通念，認應評價為一罪方符合刑罰公平原則，
      如予數罪併罰，反有過度處罰之疑，與人民法律感情亦未
      契合；故本院認於牽連犯廢除後，適度擴張一行為概念，
      認此情形為一行為觸犯數罪名之想像競合犯，方屬適當，
      是被告所犯之上開偽造公印文及行使偽造私文書等2罪間
      ，係一行為觸犯數罪名之想像競合犯，應從情節較重之行
      使偽造私文書罪處斷。另被告ｇ○○與陳奎合間具有犯
      意聯絡及行為分擔，為共同正犯。
（四）犯罪事實欄四部分：
      核被告丑○○、Ｌ○○、賴宗棋就附表一編號25至35所為
      ：關於偽造附表一所示之國民身分證部分，均係犯刑法
      第216條、第212條之行使偽造特種文書罪及同法第218條
      第1項之偽造公印文罪。其與共犯偽造公印文後據以偽造
      國民身分證並持以行使，依重行為吸收輕行為之法理，應
      論以偽造公印文罪即可。關於偽造附表一所示之駕照部
      分，均係犯刑法第216條、212條之行使偽造特種文書罪及
      及同法第217條第1項之偽造印文罪。其與共犯偽造印文後
      據以偽造駕照並持以行使，依重行為吸收輕行為之法理，
      應論以偽造印文罪即可。關於偽造附表一所示之全民健
      康保險卡部分，均係犯刑法第216條、第212條之行使偽造
      特種文書罪。其與共犯偽造後持以行使，偽造之低度行為
      均已為各該行使之高度行為所吸收，均不另論罪。被告
      等人同時偽造同一被害人之上開國民身分證、駕照、健保
      卡，均係一行為所觸犯，均應依想像競合犯之規定從一重
      之行使偽造公印文罪處斷。關於冒用附表一所示之被害
      人名義，填寫附表一所示之各金融機構之印鑑卡、開戶申
      請書等文件，並持向該金融機構申請存摺及提款卡部分，
      均係犯刑法第216條、第210條之行使偽造私文書罪、同法
      第217條第1項之偽造印章、印文、署押及同法第339條第1
      項之詐欺取財罪。被告等人利用不知情之刻印店人員偽造
      附表一被害人之印章，為間接正犯。其與共犯偽造附表一
      所示被害人之印章、印文、署押部分均係偽造私文書之部
      分行為，偽造私文書後持以行使，偽造之低度行為均已分
      別為各該行使之高度行為所吸收，皆不另論罪（起訴書犯
      罪事實欄雖已就被告前揭犯行予以載明，但於起訴法條中
      卻漏未記載刑法第217條第1項、第218條第1項及第339條
      第1項等法條，惟此業經本院當庭向被告諭知而補正）。
      又被告等人係為達詐取上開金融機構帳戶之存摺、提款
      卡、密碼之目的，始偽造附表一所示被害人之上開國民身
      分證、駕照、健保卡及銀行帳戶開戶申請書、印鑑卡，其
      犯罪目的單一，依一般社會通念，認應評價為一罪方符合
      刑罰公平原則，如予數罪併罰，反有過度處罰之疑，與人
      民法律感情亦未契合；故本院認於牽連犯廢除後，適度擴
      張一行為概念，認此情形為一行為觸犯數罪名之想像競合
      犯，方屬適當，是被告渠等每次（即附表一編號1至24）
      所犯之上開偽造公印文、印文、行使偽造特種文書、行使
      偽造私文書及詐欺取財等罪間，均係一行為觸犯數罪名之
      想像競合犯，均應分別從情節較重之行使偽造私文書罪處
      斷（最高法院97年度台上字第1880號判決參照）。至被
      告等人所犯如附表一所示之各次犯行，犯意各別、行為互
      異，應分論併罰。另被告等人就附表一編號25至35之犯
      行，各於其等加入之時點起，與廖耘唐、宋俊雄、林均諭
      及綽號「長腳」之人所組之詐欺集團成員間，具有犯意聯
      絡及行為分擔，均為共同正犯，且因被告丑○○、Ｌ○○
      、賴宗棋等人個別與廖耘唐、綽號「長腳」之人所組之詐
      欺集團成員間有前揭共同正犯關係，依共犯理論，共犯間
      就其等個別犯行之結果，應分擔其責，是被告丑○○、Ｌ
      ○○、賴宗棋等人就其等前揭個別所犯之行為，亦應依其
      等先後加入之時點起，皆論以共同正犯。
（五）犯罪事實欄五部分：
      按銀行為便利存款人取款而印好任人索取填寫之取款憑條
      ，非可流通市面得以自由轉讓，祇屬私文書之一種，不能
      認為有價證券，其偽造而行使以達詐欺取財之目的者，應
      從一重論以行使偽造私文書罪（最高法院49年臺上字第14
      09號判例意旨可資參照）。(甲)關於核被告丑○○、Ｌ○○
      提供上開帳戶給詐騙集團成員用為詐騙附表二所示被害人
      後，作為匯款使用部分：係犯刑法第30條第1 項前
      段、第339 條第1 項之幫助詐欺取財罪。被告2 人幫助
      他人犯詐欺取財罪，為從犯，應依刑法第30條第2 項規定
      按正犯之刑減輕之。另被告丑○○以一幫助詐欺行為，
      幫助詐騙集團分別詐騙如附表二編號7 至12、14至17所示
      之被害人等人之財物，係一行為觸犯數個相同罪名，為想
      像競合犯，應依刑法第55條規定，從一重處斷。(乙)關於被
      告丑○○、ｐ○○及共犯宋俊雄等人共同偽造取款憑條、
      詐領贓款部分：係犯刑法第216條、第210條行使偽造私
      文書罪、同法第339條第1項詐欺取財罪2次；丑○○除有
      幫助詐欺之犯行外，更進而參與詐欺犯行之實施，應論以
      詐欺罪共同正犯即可，所犯幫助詐欺之犯行則不另論處。
      被告等人偽造印文、署押之行為，係偽造私文書之部分
      行為，偽造私文書之低度行為復為行使之高度行為所吸收
      ，均不另論罪。被告等人以一行為觸犯行使偽造私文書
      罪及詐欺取財罪，係為想像競合犯，應依刑法第55條規定
      ，從一重之行使偽造私文書罪論處斷。關於被告ｐ○○
      與共犯宋俊雄持「ｘ○○」提款卡提領現金部分，係犯刑
      法第339條之2非法由自動付款設備取財罪（起訴書認被告
      係犯刑法第339條第1項詐欺取財罪，應屬誤會，惟起訴之
      基本事實同一，且被告已坦承此部分犯罪事實，不影響其
      辯護權之行使，又因刑法第339條之2之法定刑輕於同法第
      339條第1項之法定刑，對被告而言並未因此而更不利益，
      本院自得依法變更起訴法）。被告2人與廖耘唐、宋俊
      雄、綽號「長腳」之人所組之詐騙集轉成員間，就上開行
      使偽造私文書犯行、非法由自動付款設備取財罪，均有犯
      意聯絡及行為分擔，皆為共同正犯。被告丑○○、ｐ○
      ○先後所犯2次之行使偽造私文書及1次非法由自動付款設
      備取財罪，均係犯意各別、行為互異，應分論併罰。
（六）犯罪事實一、四間之共犯關係：
      犯罪事實一之被告寅○○、ｇ○○、ｍ○○、Ｗ○○、ｉ
      ○○等人因受共犯陳奎合之招募而加入綽號「長腳」之人
      所組之詐欺集團，是與「長腳」等詐騙集團成員間有共同
      正犯關係；犯罪事實四之被告丑○○、Ｌ○○、ｐ○○等
      人亦因受共犯廖耘唐之招募而加入綽號「長腳」之人所組
      之詐欺集團，是與「長腳」等詐騙集團成員間有共同正犯
      關係，是被告寅○○、ｇ○○、ｍ○○、Ｗ○○、ｉ○○
      等人，與被告丑○○、Ｌ○○、賴宗棋等人就前揭所犯均
      屬綽號「長腳」之人所屬詐騙集團之一員，自應自其等個
      別加入之時點起，論以共同正犯。且按成年人與未滿十八
      歲之人共同實施犯罪者，少年事件處理法第85條第1項定
      有加重其刑至二分之一之規定。查本件被告ｉ○○、寅○
      ○、Ｗ○○、丑○○、ｐ○○、Ｌ○○於其等參與犯罪事
      實一、四時，均已滿20歲，為成年人，其等與共犯即余○
      翰等3名少年共同加入綽號「長腳」之成年男子所組之詐
      騙集團，而分別違犯犯罪事實一、四之犯行，其等均應依
      少年事件處理法第85條第1項之規定，加重其刑，Ｗ○○
      並依法遞加之。至ｇ○○、ｍ○○2人於犯本件犯罪時，
      尚未滿20歲，並非成年人，爰不併予加重，附此敘明。
六、爰分別審酌被告Ｗ○○、ｐ○○等人前有犯罪記錄，素行不
    佳，被告等人均正值青年，卻圖不勞而獲，僅為些微報酬，
    竟甘出賣個人之榮譽，為詐欺集團辦理帳戶，以供其等用以
    實施犯罪，隱匿其等之犯行，助長詐騙歪風，對社會治安之
    危害不可謂不大，難有輕縱之理由，但念其等於犯後已坦認
    犯行，非無悔意，且其等年輕識淺，仍有教育改過之潛能，
    並改量其等犯罪動機、目的、手段、參與犯行程度及所得利
    益等一切情狀，分別量處如主文所示之刑，以資懲儆。又司
    法院大法官會議釋字第662號解釋意旨略以：94年2月2日修
    正公布之現行刑法第41條第2項，關於數罪併罰，數宣告刑
    均得易科罰金，而定應執行之刑逾6個月者，排除適用同條
    第1項得易科罰金之規定部分，與憲法第23條規定有違，並
    與本院釋字第366號解釋意旨不符，應自本解釋公布之日起
    失其效力，該解釋已於98年6月19日公布，故本件被告ｍ○
    ○、Ｌ○○所犯如附表七所列之各罪均得易科罰金，依釋
    字第662號解釋之意旨，其定應執行之刑超過6個月，仍得
    易科罰金，附此敘明。
七、扣案物部分：扣案如附表三、四、六及五編號1至7所示之
    物，分屬被告ｐ○○、寅○○、ｇ○○與ｍ○○等人或共犯
    所有，其沒收之理由均詳如附表三至六所載，爰依刑法第38
    條第1 項第2 、3 款宣告沒收。另寅○○住處扣得之3支
    手機、 ｇ○○住處扣得之1支手機及ｉ○○住處所扣得之手
    機5 支（含門號3 個）與易付卡9 張，雖屬被告等人或其家
    人所有，但其等均否認有用以犯本件之罪，亦無其證據可佐
    證被告等人有用此犯本件之罪，自與本案無關，爰均不予宣
    告沒收。至本案之偽造之附表一及附表五編號8 所示各被
    害人之國民身分證、駕照或健保卡，除附表四編號3及附表
    五編號2至7所示之物業經扣案予以宣告沒收外，餘均為被告
    等人或共犯所有之物，且係本案犯罪所生之物，亦無證據證
    明業已滅失，爰依刑法第38條第1項第3款之規定宣告沒收
    （以上有關證件部分，因證件本體已宣告沒收，爰不另就其
    上偽造之公印文或印文宣告沒收）。另偽造附表一、附表
    五編號8所示各被害人之印章，及犯罪事實五關於共犯宋俊
    雄所偽造取款條上之「ｘ○○」簽名、印文各1枚與所偽造
    「ｘ○○」之印章，雖均未扣案，然為被告等人或共犯請
    不知情之刻印商所刻，供本案犯罪所用，已如前述，並無
    證據證明亦已滅失，爰依刑法第219條沒收之。上開偽造
    之帳戶申請書、印鑑卡、公證書附租賃契約書等私文書上
    所偽造各被害人印文、署押，亦應依刑法第219條規定沒收
    。
據上論斷，應依刑事訴訟法第273 條之1 第1 項、第299 條第1
項前段、第300條，少年事件處理法第85條第1項，刑法第28條、
第30條第1項前段、第2項、第216條、第210條、第212條、第218
條第1項、第219條、第339條第1項、第339條之2第1項、第55條
、第47條第1項、第41條第1項前段、刑法第38條第1項第2款、第
3款、第51條第5款，刑法施行法第1條之1，判決如主文。
本案經檢察官蔡曉崙到庭執行職務。
中    華    民    國    98    年    8     月    21    日
                  刑事第九庭   法  官  葛永輝
以上正本證明與原本無異。
如不服本判決應於收受判決後10日內，向本院提出上訴書狀，並
應敘述具體理由; 其未敘述上訴理由者，應於上訴期間屆滿後20
日內向本院補提理由書（均須按他造當事人之人數附繕本）「切
勿逕送上級法院」。
告訴人或被害人對於判決如有不服具備理由請求檢察官上訴者，
其上訴期間之計算係以檢察官收受判決正本之日期為準。
中    華    民    國    98    年    8     月    21    日
                               書記官  吳曉玟
附錄本案論罪科刑法條全文：
中華民國刑法第210條
(偽造變造私文書罪)
偽造、變造私文書，足以生損害於公眾或他人者，處5 年以下有
期徒刑。
中華民國刑法第212條
（偽造變造特種文書罪）
偽造、變造護照、旅券、免許證、特許證及關於品行、能力服務
或其他相類之證書、介紹書，足以生損害於公眾或他人者，處1
年以下有期徒刑、拘役或3百元以下罰金。
中華民國刑法第216條
(行使偽造變造或登載不實之文書罪)
行使第210 條至第215 條之文書者，依偽造、變造文書或登載不
實事項或使登載不實事項之規定處斷。
中華民國刑法第218條
（偽造盜用公印或公印文罪）
偽造公印或公印文者，處 5 年以下有期徒刑。
盜用公印或公印文足以生損害於公眾或他人者，亦同。
中華民國刑法第339條
(普通詐欺罪)
意圖為自己或第三人不法之所有，以詐術使人將本人或第三人之
物交付者，處5 年以下有期徒刑、拘役或科或併科1 千元以下罰
金。
以前項方法得財產上不法之利益或使第三人得之者，亦同。
前二項之未遂犯罰之。
中華民國刑法第339條之2
意圖為自己或第三人不法之所有，以不正方法由自動付款設備取
得他人之物者，處3 年以下有期徒刑、拘役或1 萬元以下罰金。
以前項方法得財產上不法之利益或使第三人得之者，亦同。
附表一：
┌─┬─┬─┬──────┬──────┬─────┬──────────┬───┬───────┬────────┐
│編│被│被│            │            │申 辦  日 │                    │      │              │                │
│  │  │害│ 申辦地點   │ 帳    號   │          │    證      據      │備註  │偽造之物      │主文欄          │
│號│告│人│            │            │(96 年)   │                    │      │              │                │
├─┼─┼─┼──────┼──────┼─────┼──────────┼───┼───────┼────────┤
│ 1│余│宋│桃園縣龍潭鄉│聯邦銀行龍潭│9 月21日  │一97年2月21日97聯龍 │      │偽造之「宋浩│寅○○、ｉ○○、│
│  │年│浩│中正路245號 │分行0000000 │          │  潭字第0043號函、印│      │偉」印章1枚。 │ｇ○○、丑○○、│
│  │科│偉│            │            │          │  鑑卡、偽造之身分證│      │偽造之「宋浩│ｐ○○、Ｌ○○共│
│  │  │  │            │            │          │  、駕照影本、開戶時│      │  偉」身分證、│同犯行使偽造私文│
│  │  │  │            │            │          │  之監視器畫面光碟、│      │  駕照各1 張  │書罪，寅○○處有│
│  │  │  │            │            │          │  被告寅○○之自白、│      │印鑑卡「宋浩│期徒刑捌月；劉晏│
│  │  │  │            │            │          │  被害人酉○○之指訴│      │  偉」簽名1 枚│任處有期徒柒月；│
│  │  │  │            │            │          │  。                │      │  、印文2 枚  │ｇ○○處有期徒刑│
│  │  │  │            │            │          │二卷八p24、225、227-│      │開戶基本資料│肆月；丑○○、賴│
│  │  │  │            │            │          │  230               │      │  「酉○○」簽│琮棋、Ｌ○○各處│
│  │  │  │            │            │          │三卷十一p88-90      │      │  名1 枚      │有期徒刑參月。扣│
│  │  │  │            │            │          │                    │      │              │案如附表四所示編│
│  │  │  │            │            │          │                    │      │              │號1、2及左列偽造│
│  │  │  │            │            │          │                    │      │              │之物沒收。      │
│  │  │  │            │            │          │                    │      │              │                │
│  │  │  │            │            │          │                    │      │              │                │
│  │  │  │            │            │          │                    │      │              │                │
│  │  │  │            │            │          │                    │      │              │                │
│  │  │  ├──────┼──────┼─────┼──────────┼───┼───────┼────────┤
│  │  │  │桃園縣龍潭鄉│臺灣中小企銀│9 月21 日 │一97年3月4日97龍潭字│詐騙帳│偽造之「宋浩│寅○○、ｉ○○、│
│  │  │  │龍元路64號  │龍潭分行0503│          │  第152號函、開戶基 │戶附表│  偉」印章1顆 │ｇ○○、丑○○、│
│  │  │  │            │00000000    │          │  本資料、印鑑卡、偽│二編號│偽造之「宋浩│ｐ○○、Ｌ○○共│
│  │  │  │            │            │          │  造之身分證、駕照影│6     │  偉」身分證、│同犯行使偽造私文│
│  │  │  │            │            │          │  本、開戶時之監視器│      │  駕照各1 張  │書罪，寅○○處有│
│  │  │  │            │            │          │  畫面光碟、交易明細│      │印鑑卡「宋浩│期徒刑捌月；劉晏│
│  │  │  │            │            │          │  、被害人酉○○之指│      │  偉」簽名1 枚│任處有期徒柒月；│
│  │  │  │            │            │          │  訴。              │      │  、印文2 枚  │ｇ○○處有期徒刑│
│  │  │  │            │            │          │二卷八p225、230-236 │      │開戶基本資料│肆月；丑○○、賴│
│  │  │  │            │            │          │三卷十一p72-75      │      │  「酉○○」簽│琮棋、Ｌ○○各處│
│  │  │  │            │            │          │四卷十二p490-494    │      │  名1 枚      │有期徒刑參月。扣│
│  │  │  │            │            │          │                    │      │              │案如附表四所示編│
│  │  │  │            │            │          │                    │      │              │號1、2及左列偽造│
│  │  │  │            │            │          │                    │      │              │之物沒收。      │
│  │  │  │            │            │          │                    │      │              │                │
│  │  │  ├──────┼──────┼─────┼──────────┼───┼───────┼────────┤
│  │  │  │桃園縣龍潭鄉│台新銀行龍潭│9 月21 日 │一97年5月2日台新作文│      │偽造之「宋浩│寅○○、ｉ○○、│
│  │  │  │中正路176號 │分行00000000│          │  字第9702208號函、 │      │  偉」印章1顆 │ｇ○○、丑○○、│
│  │  │  │            │8367        │          │  印鑑卡、偽造之身分│      │偽造之「宋浩│ｐ○○、Ｌ○○共│
│  │  │  │            │            │          │  證影本、開戶時之監│      │  偉」身分證、│同犯行使偽造私文│
│  │  │  │            │            │          │  視器畫面光碟。    │      │  駕照各1 張  │書罪，寅○○處有│
│  │  │  │            │            │          │二卷十一p125-128    │      │印鑑卡「宋浩│期徒刑捌月；劉晏│
│  │  │  │            │            │          │                    │      │  偉」簽名1 枚│任處有期徒柒月；│
│  │  │  │            │            │          │                    │      │  、印文2 枚  │ｇ○○處有期徒刑│
│  │  │  │            │            │          │                    │      │開戶基本資料│肆月；丑○○、賴│
│  │  │  │            │            │          │                    │      │  「酉○○」簽│琮棋、Ｌ○○各處│
│  │  │  │            │            │          │                    │      │  名1 枚      │有期徒刑參月。扣│
│  │  │  │            │            │          │                    │      │              │案如附表四所示編│
│  │  │  │            │            │          │                    │      │              │號1、2及左列偽造│
│  │  │  │            │            │          │                    │      │              │之物沒收。      │
│  │  │  │            │            │          │                    │      │              │                │
├─┤  ├─┼──────┼──────┼─────┼──────────┼───┼───────┼────────┤
│ 2│  │簡│臺北縣土城市│臺灣中小企銀│11月8日   │一97年3月4日97土城字│詐騙帳│偽造之「簡宏│寅○○、ｉ○○、│
│  │  │宏│中央路2段126│土城分行0501│          │  第00000000001 號函│戶附表│  益」印章1顆 │ｇ○○、Ｗ○○、│
│  │  │益│號          │00000000    │          │  、印鑑卡、偽造之身│二編號│偽造之「簡宏│ｍ○○、丑○○、│
│  │  │  │            │            │          │  分證、健保卡影本、│29    │  益」身分證（│ｐ○○、Ｌ○○共│
│  │  │  │            │            │          │  開戶時之監視器畫面│      │  即附表四編號│同犯行使偽造私文│
│  │  │  │            │            │          │  光碟、被告寅○○之│      │  3 所示）、健│書罪，寅○○處有│
│  │  │  │            │            │          │  自白、被害人ｖ○○│      │  保卡各1 張  │期徒刑捌月；曾家│
│  │  │  │            │            │          │  之指訴。          │      │印鑑卡「簡宏│俊累犯，處有期徒│
│  │  │  │            │            │          │二卷八p24、196、204-│      │  益」簽名1 枚│刑柒月；ｉ○○處│
│  │  │  │            │            │          │  205               │      │  、印文2 枚  │有期徒刑柒月；詹│
│  │  │  │            │            │          │三卷十一p65-67      │      │開戶基本資料│曉嵐處有期徒刑肆│
│  │  │  │            │            │          │                    │      │  「ｖ○○」簽│月；丑○○、賴琮│
│  │  │  │            │            │          │                    │      │  名1 枚      │棋、Ｌ○○各處有│
│  │  │  │            │            │          │                    │      │              │期徒刑參月；蔡明│
│  │  │  │            │            │          │                    │      │              │容處有期徒刑貳月│
│  │  │  │            │            │          │                    │      │              │；ｍ○○、Ｌ○○│
│  │  │  │            │            │          │                    │      │              │如易科罰金，均以│
│  │  │  │            │            │          │                    │      │              │新台幣壹仟元折算│
│  │  │  │            │            │          │                    │      │              │壹日。扣案如附表│
│  │  │  │            │            │          │                    │      │              │三、四所示及左列│
│  │  │  │            │            │          │                    │      │              │偽造之物沒收。  │
│  │  │  │            │            │          │                    │      │              │                │
│  │  │  ├──────┼──────┼─────┼──────────┼───┼───────┼────────┤
│  │  │  │臺北縣土城市│彰化銀行土城│11月8日   │一97年3月10日彰土城 │      │偽造之「簡宏│寅○○、ｉ○○、│
│  │  │  │中央路3段45 │分行00000000│          │  字第0975022號函、 │      │  益」印章1顆 │ｇ○○、Ｗ○○、│
│  │  │  │號          │6200        │          │  個人戶顧戶資料卡、│      │偽造之「簡宏│ｍ○○、丑○○、│
│  │  │  │            │            │          │  偽造之身分證、照片│      │  益」身分證（│ｐ○○、Ｌ○○共│
│  │  │  │            │            │          │  、開戶時之監視器畫│      │  即附表四編號│同犯行使偽造私文│
│  │  │  │            │            │          │  面光碟、被告寅○○│      │  3 所示）、健│書罪，寅○○處有│
│  │  │  │            │            │          │  之自白、被害人簡宏│      │  保卡各1 張  │期徒刑捌月；曾家│
│  │  │  │            │            │          │  益之指訴。        │      │印鑑卡「簡宏│俊累犯，處有期徒│
│  │  │  │            │            │          │二卷八p24、196、199-│      │  益」簽名1 枚│刑柒月；ｉ○○處│
│  │  │  │            │            │          │  204               │      │  、印文2 枚  │有期徒刑柒月；詹│
│  │  │  │            │            │          │三卷十一p107-110    │      │開戶基本資料│曉嵐處有期徒刑肆│
│  │  │  │            │            │          │                    │      │  「ｖ○○」簽│月；丑○○、賴琮│
│  │  │  │            │            │          │                    │      │  名1 枚      │棋、Ｌ○○各處有│
│  │  │  │            │            │          │                    │      │              │期徒刑參月，蔡明│
│  │  │  │            │            │          │                    │      │              │容處有期徒刑貳月│
│  │  │  │            │            │          │                    │      │              │；ｍ○○、Ｌ○○│
│  │  │  │            │            │          │                    │      │              │如易科罰金，均以│
│  │  │  │            │            │          │                    │      │              │新台幣壹仟元折算│
│  │  │  │            │            │          │                    │      │              │壹日。扣案如附表│
│  │  │  │            │            │          │                    │      │              │三、四所示及左列│
│  │  │  │            │            │          │                    │      │              │偽造之物沒收。  │
│  │  │  │            │            │          │                    │      │              │                │
├─┤  ├─┼──────┼──────┼─────┼──────────┼───┼───────┼────────┤
│ 3│  │陳│臺南縣永康市│華南銀行新營│8 月30 日 │一印鑑卡、存款往來明│詐騙帳│偽造之「陳廷│寅○○、ｉ○○、│
│  │  │廷│中山路195號 │分行00000000│          │  細表、偽造之身分證│戶附表│  愷」印章1顆 │ｇ○○、丑○○、│
│  │  │愷│            │7483        │          │  影本、被害人Ｍ○○│二編號│偽造之「陳廷│ｐ○○共同犯行使│
│  │  │  │            │            │          │  之指訴。          │30    │愷」身分證1張 │偽造私文書罪，余│
│  │  │  │            │            │          │二卷八p207、210-211 │      │印鑑卡「陳廷│年科處有期徒刑捌│
│  │  │  │            │            │          │                    │      │  愷」簽名1 枚│月；ｉ○○處有期│
│  │  │  │            │            │          │                    │      │  、印文2 枚  │徒柒月；ｇ○○處│
│  │  │  │            │            │          │                    │      │              │有期徒刑肆月；何│
│  │  │  │            │            │          │                    │      │              │曼君、ｐ○○各處│
│  │  │  │            │            │          │                    │      │              │有期徒刑參月。扣│
│  │  │  │            │            │          │                    │      │              │案如附表四所示編│
│  │  │  │            │            │          │                    │      │              │號1、2及左列偽造│
│  │  │  │            │            │          │                    │      │              │之物沒收。      │
│  │  │  │            │            │          │                    │      │              │                │
│  │  │  │            │            │          │                    │      │              │                │
│  │  │  ├──────┼──────┼─────┼──────────┼───┼───────┼────────┤
│  │  │  │            │新光銀行新營│同上日    │1、被害人Ｍ○○之指 │      │偽造之「陳廷│寅○○、ｉ○○、│
│  │  │  │            │分行00000000│          │   訴。             │      │  愷」印章1顆 │ｇ○○、丑○○、│
│  │  │  │            │4788        │          │2、卷八p207         │      │偽造之「陳廷│ｐ○○共同犯行使│
│  │  │  │            │            │          │3、前開銀行來函之開 │      │  愷」身分證、│偽造私文書罪，余│
│  │  │  │            │            │          │   戶約定書、偽造之 │      │  駕照各1 張  │年科處有期徒刑捌│
│  │  │  │            │            │          │   身分證及駕照影本 │      │開戶約定書「│月；ｉ○○處有期│
│  │  │  │            │            │          │   各1張、交易往來明│      │  Ｍ○○」簽名│徒柒月；ｇ○○處│
│  │  │  │            │            │          │   細等資料，卷16， │      │  1 枚        │有期徒刑肆月；何│
│  │  │  │            │            │          │   P41-44。         │      │              │曼君、ｐ○○各處│
│  │  │  │            │            │          │                    │      │              │有期徒刑參月。扣│
│  │  │  │            │            │          │                    │      │              │案如附表四所示編│
│  │  │  │            │            │          │                    │      │              │號1、2及左列偽造│
│  │  │  │            │            │          │                    │      │              │之物沒收。      │
├─┤  ├─┼──────┼──────┼─────┼──────────┼───┼───────┼────────┤
│ 4│  │曾│臺北縣板橋市│華南銀行埔墘│96.08.    │1、被害人Ｘ○○之指 │      │偽造之「曾偉│寅○○、ｉ○○、│
│  │  │偉│三民路2段37 │分行00000000│96.08.    │   訴。             │      │  銘」印章1顆 │ｇ○○、丑○○、│
│  │  │銘│號          │2590        │          │2、卷八，p213       │      │偽造之「曾偉│ｐ○○共同犯行使│
│  │  │  │            │            │          │3、前開銀行來函之開 │      │  銘」身分證、│偽造私文書罪，余│
│  │  │  │            │            │          │   戶約定書、偽造之 │      │  駕照各1 張  │年科處有期徒刑捌│
│  │  │  │            │            │          │   身分證及駕照影本 │      │開戶約定書「│月；ｉ○○處有期│
│  │  │  │            │            │          │   各1張、交易往來明│      │  Ｘ○○」簽名│徒柒月；ｇ○○處│
│  │  │  │            │            │          │   細等資料，卷16， │      │  1 枚        │有期徒刑肆月；何│
│  │  │  │            │            │          │   P45-47。         │      │              │曼君、ｐ○○各處│
│  │  │  │            │            │          │                    │      │              │有期徒刑參月。扣│
│  │  │  │            │            │          │                    │      │              │案如附表四所示編│
│  │  │  │            │            │          │                    │      │              │號1、2及左列偽造│
│  │  │  │            │            │          │                    │      │              │之物沒收。      │
│  │  │  │            │            │          │                    │      │              │                │
│  │  │  ├──────┼──────┼─────┼──────────┼───┼───────┼────────┤
│  │  │  │臺北縣板橋市│板信銀行埔墘│8 月28 日 │一申請書、印鑑卡、偽│詐騙帳│偽造之「曾偉│寅○○、ｉ○○、│
│  │  │  │三民路2段38 │分行00000000│          │  造之身分證、駕照影│戶附表│  銘」印章1顆 │ｇ○○、丑○○、│
│  │  │  │號          │0038        │          │  本、交易明細表、被│二編號│偽造之「曾偉│ｐ○○共同犯行使│
│  │  │  │            │            │          │  害人Ｘ○○之指訴。│戶38  │  銘」身分證、│偽造私文書罪，余│
│  │  │  │            │            │          │二卷八p213、217-223 │      │  駕照各1 張  │年科處有期徒刑捌│
│  │  │  │            │            │          │                    │      │印鑑卡「曾偉│月；ｉ○○處有期│
│  │  │  │            │            │          │                    │      │  銘」簽名1 枚│徒柒月；ｇ○○處│
│  │  │  │            │            │          │                    │      │  、印文2枚   │有期徒刑肆月；何│
│  │  │  │            │            │          │                    │      │開戶基本資料│曼君、ｐ○○各處│
│  │  │  │            │            │          │                    │      │  「Ｘ○○」簽│有期徒刑參月。扣│
│  │  │  │            │            │          │                    │      │  名1 枚      │案如附表四所示編│
│  │  │  │            │            │          │                    │      │              │號1、2及左列偽造│
│  │  │  │            │            │          │                    │      │              │之物沒收。      │
│  │  │  │            │            │          │                    │      │              │                │
│  │  │  │            │            │          │                    │      │              │                │
│  │  │  │            │            │          │                    │      │              │                │
│  │  │  ├──────┼──────┼─────┼──────────┼───┼───────┼────────┤
│  │  │  │            │合作金庫埔墘│同上日    │1、被害人Ｘ○○之指 │      │偽造之「曾偉│寅○○、ｉ○○、│
│  │  │  │            │分行        │          │   訴。             │      │  銘」印章1顆 │ｇ○○、丑○○、│
│  │  │  │            │            │          │2、卷八p213         │      │偽造之「曾偉│ｐ○○共同犯行使│
│  │  │  │            │            │          │3、前開銀行來函之開 │      │  銘」身分證、│偽造私文書罪，余│
│  │  │  │            │            │          │   戶約定書、偽造之 │      │  駕照各1 張  │年科處有期徒刑捌│
│  │  │  │            │            │          │   身分證及駕照影本 │      │印鑑卡「曾偉│月；ｉ○○處有期│
│  │  │  │            │            │          │   各1張、印鑑卡、交│      │  銘」簽名1 枚│徒柒月；ｇ○○處│
│  │  │  │            │            │          │   易往來明細等資料 │      │  、印文2枚   │有期徒刑肆月；何│
│  │  │  │            │            │          │   ，卷16，P48-54。 │      │開戶約定書「│曼君、ｐ○○各處│
│  │  │  │            │            │          │                    │      │  Ｘ○○」簽名│有期徒刑參月。扣│
│  │  │  │            │            │          │                    │      │  1 枚        │案如附表四所示編│
│  │  │  │            │            │          │                    │      │              │號1、2及左列偽造│
│  │  │  │            │            │          │                    │      │              │之物沒收。      │
│  │  │  │            │            │          │                    │      │              │                │
│  │  │  │            │            │          │                    │      │              │                │
├─┤  ├─┼──────┼──────┼─────┼──────────┼───┼───────┼────────┤
│ 5│  │葉│新竹縣竹東鎮│土地銀行竹東│9 月28 日 │一客戶基本資料查詢、│詐騙帳│偽造之「葉日│寅○○、ｉ○○、│
│  │  │日│東林路10號  │分行00000000│          │  客戶歷史交易明細查│戶附表│  超」印章1顆 │ｇ○○、丑○○、│
│  │  │超│            │8241        │          │  詢、被害人ｄ○○之│二編號│偽造之「葉日│ｐ○○、Ｌ○○共│
│  │  │  │            │            │          │  指訴。            │34（起│  超」身分證1 │同犯行使偽造私文│
│  │  │  │            │            │          │二卷八p237、241-244 │訴書漏│  張          │書罪，寅○○處有│
│  │  │  │            │            │          │                    │載）、│印鑑卡「葉日│期徒刑捌月；劉晏│
│  │  │  │            │            │          │                    │35    │  超」簽名1 枚│任處有期徒柒月；│
│  │  │  │            │            │          │                    │      │  、印文2 枚  │ｇ○○處有期徒刑│
│  │  │  │            │            │          │                    │      │              │肆月；丑○○、賴│
│  │  │  │            │            │          │                    │      │              │琮棋、Ｌ○○各處│
│  │  │  │            │            │          │                    │      │              │有期徒刑參月，陳│
│  │  │  │            │            │          │                    │      │              │以書如易科罰金，│
│  │  │  │            │            │          │                    │      │              │以新台幣壹仟元折│
│  │  │  │            │            │          │                    │      │              │算壹日。扣案如附│
│  │  │  │            │            │          │                    │      │              │表四所示編號1、2│
│  │  │  │            │            │          │                    │      │              │及左列偽造之物沒│
│  │  │  │            │            │          │                    │      │              │收。            │
│  │  │  ├──────┼──────┼─────┼──────────┼───┼───────┼────────┤
│  │  │  │新竹縣竹東鎮│第一銀行竹東│9 月28 日 │一申請書、印鑑卡、存│詐騙帳│偽造之「葉日│寅○○、ｉ○○、│
│  │  │  │東林路30號  │分行00000000│          │  款明細分類帳、被害│戶附表│  超」印章1顆 │ｇ○○、丑○○、│
│  │  │  │            │3315        │          │  人ｄ○○之指訴。  │二編號│偽造之「葉日│ｐ○○、Ｌ○○共│
│  │  │  │            │            │          │二卷八p237、245-249 │36（起│  超」身分證1 │同犯行使偽造私文│
│  │  │  │            │            │          │                    │訴書誤│  張          │書罪，寅○○處有│
│  │  │  │            │            │          │                    │載為39│印鑑卡「葉日│期徒刑捌月；劉晏│
│  │  │  │            │            │          │                    │）    │  超」簽名1 枚│任處有期徒柒月；│
│  │  │  │            │            │          │                    │      │  、印文2 枚  │ｇ○○處有期徒刑│
│  │  │  │            │            │          │                    │      │開戶基本資料│肆月；丑○○、賴│
│  │  │  │            │            │          │                    │      │  「ｄ○○」簽│琮棋、Ｌ○○各處│
│  │  │  │            │            │          │                    │      │  名1 枚      │有期徒刑參月，陳│
│  │  │  │            │            │          │                    │      │              │以書如易科罰金，│
│  │  │  │            │            │          │                    │      │              │以新台幣壹仟元折│
│  │  │  │            │            │          │                    │      │              │算壹日。扣案如附│
│  │  │  │            │            │          │                    │      │              │表四所示編號1、2│
│  │  │  │            │            │          │                    │      │              │及左列偽造之物沒│
│  │  │  │            │            │          │                    │      │              │收。            │
│  │  │  │            │            │          │                    │      │              │                │
│  │  │  ├──────┼──────┼─────┼──────────┼───┼───────┼────────┤
│  │  │  │新竹縣竹東鎮│渣打（新竹）│9 月28 日 │一申請書、開戶資料、│詐騙帳│偽造之「葉日│寅○○、ｉ○○、│
│  │  │  │長春路1段300│銀行竹東分行│          │  徵信資料、偽造之身│戶附表│  超」印章1顆 │ｇ○○、丑○○、│
│  │  │  │號          │000000000000│          │  分證、駕照影本、對│二編號│偽造之「葉日│ｐ○○、Ｌ○○共│
│  │  │  │            │            │          │  帳單、被害人ｄ○○│37    │  超」身分證、│同犯行使偽造私文│
│  │  │  │            │            │          │  之指訴。          │      │  駕照各1 張  │書罪，寅○○處有│
│  │  │  │            │            │          │二卷八p237、250-257 │      │印鑑卡「葉日│期徒刑捌月；劉晏│
│  │  │  │            │            │          │三卷十四p570-575    │      │  超」簽名1 枚│任處有期徒柒月；│
│  │  │  │            │            │          │                    │      │  、印文2 枚  │ｇ○○處有期徒刑│
│  │  │  │            │            │          │                    │      │開戶基本資料│肆月；丑○○、賴│
│  │  │  │            │            │          │                    │      │  「ｄ○○」簽│琮棋、Ｌ○○各處│
│  │  │  │            │            │          │                    │      │  名1 枚      │有期徒刑參月，陳│
│  │  │  │            │            │          │                    │      │開戶申請書「│以書如易科罰金，│
│  │  │  │            │            │          │                    │      │  ｄ○○」簽名│以新台幣壹仟元折│
│  │  │  │            │            │          │                    │      │  1枚         │算壹日。扣案如附│
│  │  │  │            │            │          │                    │      │              │表四所示編號1、2│
│  │  │  │            │            │          │                    │      │              │及左列偽造之物沒│
│  │  │  │            │            │          │                    │      │              │收。            │
│  │  │  │            │            │          │                    │      │              │                │
├─┤  ├─┼──────┼──────┼─────┼──────────┼───┼───────┼────────┤
│ 6│  │陳│桃園縣蘆竹鄉│合作金庫南崁│10月2日   │一97年3月11日合金南 │詐騙帳│偽造「Ｎ○○│寅○○、ｉ○○、│
│  │  │志│南上路11號  │分行00000000│          │  崁字第09700008 82 │戶附表│  」國民身分證│ｇ○○、Ｗ○○、│
│  │  │豪│            │0745        │          │  號函、印鑑卡、偽造│二編號│  上偽造之「內│丑○○、ｐ○○、│
│  │  │  │            │            │          │  之身分證、駕照影本│33    │  政部印」1 枚│Ｌ○○共同犯行使│
│  │  │  │            │            │          │  、交易明細表、被害│      │偽造之「陳志│偽造私文書罪，余│
│  │  │  │            │            │          │  人Ｎ○○之指訴。  │      │  豪」印章1顆 │年科處有期徒刑捌│
│  │  │  │            │            │          │二卷八p258-261      │      │偽造之「陳志│月；ｉ○○處有期│
│  │  │  │            │            │          │                    │      │  豪」身分證、│徒柒月；Ｗ○○累│
│  │  │  │            │            │          │                    │      │  駕照各1 張  │犯，處有期徒刑柒│
│  │  │  │            │            │          │                    │      │印鑑卡「陳志│月；ｇ○○處有期│
│  │  │  │            │            │          │                    │      │  豪」簽名1 枚│徒刑肆月；丑○○│
│  │  │  │            │            │          │                    │      │  、印文2 枚  │、ｐ○○、Ｌ○○│
│  │  │  │            │            │          │                    │      │              │各處有期徒刑貳月│
│  │  │  │            │            │          │                    │      │              │，Ｌ○○如易科罰│
│  │  │  │            │            │          │                    │      │              │金，以新台幣壹仟│
│  │  │  │            │            │          │                    │      │              │元折算壹日。扣案│
│  │  │  │            │            │          │                    │      │              │如附表三及附表四│
│  │  │  │            │            │          │                    │      │              │所示編號1、2及左│
│  │  │  │            │            │          │                    │      │              │列偽造之物沒收。│
├─┤  ├─┼──────┼──────┼─────┼──────────┼───┼───────┼────────┤
│ 7│  │李│高雄市苓雅區│國泰世華銀行│7 月27 日 │一97年5月12日97國世 │詐騙帳│偽造之「李恩│寅○○、ｉ○○、│
│  │  │恩│林森二路89號│苓雅分行0130│          │  銀苓雅字第53號函、│戶附表│  澤」印章1顆 │ｇ○○、丑○○、│
│  │  │澤│            │00000000    │          │  印鑑卡、偽造之身分│二編號│偽造之「李恩│ｐ○○共同犯行使│
│  │  │  │            │            │          │  證影本、存摺存款交│41    │  澤」身分證1 │偽造私文書罪，余│
│  │  │  │            │            │          │  易明細表、被害人李│      │  張          │年科處有期徒刑捌│
│  │  │  │            │            │          │  恩澤之指訴。      │      │印鑑卡「李恩│月；ｉ○○處有期│
│  │  │  │            │            │          │二卷八p263、267-269 │      │  澤」簽名1 枚│徒柒月；ｇ○○處│
│  │  │  │            │            │          │                    │      │  、印文3 枚  │有期徒刑肆月；何│
│  │  │  │            │            │          │                    │      │              │曼君、ｐ○○各處│
│  │  │  │            │            │          │                    │      │              │有期徒刑參月。扣│
│  │  │  │            │            │          │                    │      │              │案如附表四所示編│
│  │  │  │            │            │          │                    │      │              │號1、2及左列偽造│
│  │  │  │            │            │          │                    │      │              │之物沒收。      │
│  │  │  │            │            │          │                    │      │              │                │
│  │  ├─┼──────┼──────┼─────┼──────────┼───┼───────┼────────┤
│  │  │  │            │台北富邦銀行│同上日    │1、被害人天○○之指 │      │偽造之「李恩│寅○○、ｉ○○、│
│  │  │  │            │港都分行6601│          │   訴。             │      │  澤」印章1顆 │ｇ○○、丑○○、│
│  │  │  │            │00000000    │          │2、卷八p263         │      │偽造之「李恩│ｐ○○共同犯行使│
│  │  │  │            │            │          │3、前開銀行來函之開 │      │  澤」身分證、│偽造私文書罪，余│
│  │  │  │            │            │          │   戶約定書、印鑑卡 │      │  駕照各1 張  │年科處有期徒刑捌│
│  │  │  │            │            │          │   、開戶照片、偽造 │      │印鑑卡「李恩│月；ｉ○○處有期│
│  │  │  │            │            │          │   之身分證及駕照影 │      │  澤」簽名1 枚│徒柒月；ｇ○○處│
│  │  │  │            │            │          │   本各1張、交易往來│      │  、印文2 枚  │有期徒刑肆月；何│
│  │  │  │            │            │          │   明細等資料，卷16 │      │開戶約定書「│曼君、ｐ○○各處│
│  │  │  │            │            │          │   ，P59-68。       │      │  天○○」簽名│有期徒刑參月。扣│
│  │  │  │            │            │          │                    │      │  1 枚        │案如附表四所示編│
│  │  │  │            │            │          │                    │      │              │號1、2及左列偽造│
│  │  │  │            │            │          │                    │      │              │之物沒收。      │
│  │  │  │            │            │          │                    │      │              │                │
│  │  │  │            │            │          │                    │      │              │                │
│  │  │  │            │            │          │                    │      │              │                │
├─┤  ├─┼──────┼──────┼─────┼──────────┼───┼───────┼────────┤
│ 8│  │王│新竹市○○路│合作金庫北新│10月9日   │一開戶資料、交易資料│      │偽造之「王煜│寅○○、ｉ○○、│
│  │  │煜│168號       │竹分行006124│          │  查詢、被害人己○○│      │  強」印章1顆 │ｇ○○、Ｗ○○、│
│  │  │強│            │715991      │          │  之指訴。          │      │偽造之「王煜│丑○○、ｐ○○、│
│  │  │  │            │            │          │二卷八p271、279-280 │      │  強」身分證1 │Ｌ○○共同犯行使│
│  │  │  │            │            │          │                    │      │  張          │偽造私文書罪，余│
│  │  │  │            │            │          │                    │      │開戶基本資料│年科處有期徒刑捌│
│  │  │  │            │            │          │                    │      │  「己○○」簽│月；ｉ○○處有期│
│  │  │  │            │            │          │                    │      │  名、印文各1 │徒柒月；Ｗ○○累│
│  │  │  │            │            │          │                    │      │  枚。        │犯，處有期徒刑柒│
│  │  │  │            │            │          │                    │      │              │月；ｇ○○處有期│
│  │  │  │            │            │          │                    │      │              │徒刑肆月；丑○○│
│  │  │  │            │            │          │                    │      │              │、ｐ○○、Ｌ○○│
│  │  │  │            │            │          │                    │      │              │各處有期徒刑參月│
│  │  │  │            │            │          │                    │      │              │，Ｌ○○如易科罰│
│  │  │  │            │            │          │                    │      │              │金，以新台幣壹仟│
│  │  │  │            │            │          │                    │      │              │元折算壹日。扣案│
│  │  │  │            │            │          │                    │      │              │如附表三及附表四│
│  │  │  │            │            │          │                    │      │              │所示編號1、2及左│
│  │  │  │            │            │          │                    │      │              │列偽造之物沒收。│
│  │  │  │            │            │          │                    │      │              │                │
│  │  │  ├──────┼──────┼─────┼──────────┼───┼───────┼────────┤
│  │  │  │新竹市○○路│台北富邦銀行│10月9日   │一開戶資料、對帳單、│詐騙帳│偽造之「王煜│寅○○、ｉ○○、│
│  │  │  │141 號      │新竹分行7251│          │  偽造之身分證影本、│戶附表│  強」印章1顆 │ｇ○○、Ｗ○○、│
│  │  │  │            │00000000    │          │  各類存款歷史對帳單│二編號│偽造之「王煜│丑○○、ｐ○○、│
│  │  │  │            │            │          │  、被害人己○○之指│2 、26│  強」身分證1 │Ｌ○○共同犯行使│
│  │  │  │            │            │          │  訴。              │、27  │  張          │偽造私文書罪，余│
│  │  │  │            │            │          │二卷八p271、        │      │開戶基本資料│年科處有期徒刑捌│
│  │  │  │            │            │          │  275-276、281-283  │      │  「己○○」簽│月；ｉ○○處有期│
│  │  │  │            │            │          │三卷十二p463-464    │      │  名1 枚      │徒柒月；Ｗ○○累│
│  │  │  │            │            │          │                    │      │              │犯，處有期徒刑柒│
│  │  │  │            │            │          │                    │      │              │月；ｇ○○處有期│
│  │  │  │            │            │          │                    │      │              │徒刑肆月；丑○○│
│  │  │  │            │            │          │                    │      │              │、ｐ○○、Ｌ○○│
│  │  │  │            │            │          │                    │      │              │各處有期徒刑參月│
│  │  │  │            │            │          │                    │      │              │，Ｌ○○如易科罰│
│  │  │  │            │            │          │                    │      │              │金，以新台幣壹仟│
│  │  │  │            │            │          │                    │      │              │元折算壹日。扣案│
│  │  │  │            │            │          │                    │      │              │如附表三及附表四│
│  │  │  │            │            │          │                    │      │              │所示編號1、2及左│
│  │  │  │            │            │          │                    │      │              │列偽造之物沒收。│
│  │  │  │            │            │          │                    │      │              │                │
│  │  │  ├──────┼──────┼─────┼──────────┼───┼───────┼────────┤
│  │  │  │新竹市○○路│渣打銀行新竹│10月9日   │一客戶基本資料、活期│      │偽造之「王煜│寅○○、ｉ○○、│
│  │  │  │35號        │分行00000000│          │  性存款歷史明細查詢│      │  強」印章1顆 │ｇ○○、Ｗ○○、│
│  │  │  │            │1688        │          │  、被害人己○○之指│      │偽造之「王煜│丑○○、ｐ○○、│
│  │  │  │            │            │          │  訴。              │      │  強」身分證1 │Ｌ○○共同犯行使│
│  │  │  │            │            │          │二卷八p271、277-278 │      │  張          │偽造私文書罪，余│
│  │  │  │            │            │          │                    │      │印鑑卡「王煜│年科處有期徒刑捌│
│  │  │  │            │            │          │                    │      │  強」簽名1枚 │月；ｉ○○處有期│
│  │  │  │            │            │          │                    │      │  、印文2枚   │徒柒月；Ｗ○○累│
│  │  │  │            │            │          │                    │      │              │犯，處有期徒刑柒│
│  │  │  │            │            │          │                    │      │              │月；ｇ○○處有期│
│  │  │  │            │            │          │                    │      │              │徒刑肆月；丑○○│
│  │  │  │            │            │          │                    │      │              │、ｐ○○、Ｌ○○│
│  │  │  │            │            │          │                    │      │              │各處有期徒刑參月│
│  │  │  │            │            │          │                    │      │              │，Ｌ○○如易科罰│
│  │  │  │            │            │          │                    │      │              │金，以新台幣壹仟│
│  │  │  │            │            │          │                    │      │              │元折算壹日。扣案│
│  │  │  │            │            │          │                    │      │              │如附表三及附表四│
│  │  │  │            │            │          │                    │      │              │所示編號1、2及左│
│  │  │  │            │            │          │                    │      │              │列偽造之物沒收。│
│  │  │  │            │            │          │                    │      │              │                │
├─┤  ├─┼──────┼──────┼─────┼──────────┼───┼───────┼────────┤
│ 9│  │林│臺北縣永和市│國泰世華銀行│9 月26 日 │一印鑑卡、申請書、偽│詐騙帳│偽造之「林耀│寅○○、ｉ○○、│
│  │  │耀│福和路353之1│福和分行0132│          │  造之身分證影本、交│戶附表│  強」印章1顆 │ｇ○○、丑○○、│
│  │  │強│號          │00000000    │          │  易明細資料        │二編號│偽造之「林耀│ｐ○○、Ｌ○○共│
│  │  │  │            │            │          │二卷十二p456-459    │1 、2 │  強」身分證1 │同犯行使偽造私文│
│  │  │  │            │            │          │                    │      │  張          │書罪，寅○○處有│
│  │  │  │            │            │          │                    │      │印鑑卡「林耀│期徒刑捌月；劉晏│
│  │  │  │            │            │          │                    │      │  強」簽名1 枚│任處有期徒柒月；│
│  │  │  │            │            │          │                    │      │  、印文2 枚  │ｇ○○處有期徒刑│
│  │  │  │            │            │          │                    │      │開戶申請書「│肆月；丑○○、賴│
│  │  │  │            │            │          │                    │      │  Ｃ○○」簽名│琮棋、Ｌ○○各處│
│  │  │  │            │            │          │                    │      │  、印文各2枚 │有期徒刑參月，陳│
│  │  │  │            │            │          │                    │      │              │以書如易科罰金，│
│  │  │  │            │            │          │                    │      │              │以新台幣壹仟元折│
│  │  │  │            │            │          │                    │      │              │算壹日。扣案如附│
│  │  │  │            │            │          │                    │      │              │表四所示編號1、2│
│  │  │  │            │            │          │                    │      │              │及左列偽造之物沒│
│  │  │  │            │            │          │                    │      │              │收。            │
│  │  │  │            │            │          │                    │      │              │                │
├─┤  ├─┼──────┼──────┼─────┼──────────┼───┼───────┼────────┤
│10│  │蘇│南投縣草屯鎮│元大（復華）│7 月17 日 │一顧客基本資料、申請│詐騙帳│偽造之「蘇世│寅○○、ｉ○○、│
│  │  │世│太平路2段146│銀行草屯分行│          │  書、偽造之身分證、│戶附表│  銘」印章1顆 │ｇ○○、丑○○、│
│  │  │銘│號          │000000000000│          │  駕照影本、交易明細│二編號│偽造之「蘇世│ｐ○○共同犯行使│
│  │  │  │            │            │          │  資料              │22、24│  銘」身分證、│偽造私文書罪，余│
│  │  │  │            │            │          │二卷十四p491-495    │      │  駕照各1 張  │年科處有期徒刑捌│
│  │  │  │            │            │          │                    │      │開戶申請書「│月；ｉ○○處有期│
│  │  │  │            │            │          │                    │      │  甲甲○」簽名│徒柒月；ｇ○○處│
│  │  │  │            │            │          │                    │      │  、印文各2枚 │有期徒刑肆月；何│
│  │  │  │            │            │          │                    │      │              │曼君、ｐ○○各處│
│  │  │  │            │            │          │                    │      │              │有期徒刑參月。扣│
│  │  │  │            │            │          │                    │      │              │案如附表四所示編│
│  │  │  │            │            │          │                    │      │              │號1、2及左列偽造│
│  │  │  │            │            │          │                    │      │              │之物沒收。      │
│  │  │  │            │            │          │                    │      │              │                │
│  │  │  │            │            │          │                    │      │              │                │
│  │  │  │            │            │          │                    │      │              │                │
│  │  │  │            │            │          │                    │      │              │                │
│  │  │  │            │            │          │                    │      │              │                │
├─┤  ├─┼──────┼──────┼─────┼──────────┼───┼───────┼────────┤
│11│  │李│桃園縣八德市│臺灣中小企銀│8 月8日   │一印鑑卡、基本資料、│詐騙帳│偽造之「李志│寅○○、ｉ○○、│
│  │  │志│介壽路1段789│八德分行0503│          │  偽造之身分證、駕照│戶附表│  哲」印章1顆 │ｇ○○、丑○○、│
│  │  │哲│號          │00000000    │          │  影本、交易明細資料│二編號│偽造之「李志│ｐ○○共同犯行使│
│  │  │  │            │            │          │二卷十四p467-468    │22    │  哲」身分證、│偽造私文書罪，余│
│  │  │  │            │            │          │                    │      │  駕照各1 張  │年科處有期徒刑捌│
│  │  │  │            │            │          │                    │      │印鑑卡「李志│月；ｉ○○處有期│
│  │  │  │            │            │          │                    │      │  哲」簽名、印│徒柒月；ｇ○○處│
│  │  │  │            │            │          │                    │      │  文各2 枚    │有期徒刑肆月；何│
│  │  │  │            │            │          │                    │      │              │曼君、ｐ○○各處│
│  │  │  │            │            │          │                    │      │              │有期徒刑貳月。扣│
│  │  │  │            │            │          │                    │      │              │案如附表四所示編│
│  │  │  │            │            │          │                    │      │              │號1、2及左列偽造│
│  │  │  │            │            │          │                    │      │              │之物沒收。      │
│  │  │  │            │            │          │                    │      │              │                │
├─┤  ├─┼──────┼──────┼─────┼──────────┼───┼───────┼────────┤
│12│  │劉│臺北縣中和市│合作金庫雙和│9 月28 日 │一開戶資料、偽造之身│詐騙帳│偽造之「劉家│寅○○、ｉ○○、│
│  │  │家│中和路356號 │分行00000000│          │  分證、駕照影本、交│戶附表│  宏」印章1顆 │ｇ○○、丑○○、│
│  │  │宏│            │7244        │          │  易資料查詢        │二編號│偽造之「劉家│ｐ○○、Ｌ○○共│
│  │  │  │            │            │          │二卷十五p715-716    │42    │  宏」身分證、│同犯行使偽造私文│
│  │  │  │            │            │          │                    │      │  駕照各1 張  │書罪，寅○○處有│
│  │  │  │            │            │          │                    │      │開戶基本資料│期徒刑捌月；劉晏│
│  │  │  │            │            │          │                    │      │  「ｈ○○」簽│任處有期徒柒月；│
│  │  │  │            │            │          │                    │      │  名、印文各1 │ｇ○○處有期徒刑│
│  │  │  │            │            │          │                    │      │  枚          │肆月；丑○○、賴│
│  │  │  │            │            │          │                    │      │              │琮棋、Ｌ○○各處│
│  │  │  │            │            │          │                    │      │              │有期徒刑參月，陳│
│  │  │  │            │            │          │                    │      │              │以書如易科罰金，│
│  │  │  │            │            │          │                    │      │              │以新台幣壹仟元折│
│  │  │  │            │            │          │                    │      │              │算壹日。扣案如附│
│  │  │  │            │            │          │                    │      │              │表四所示編號1、2│
│  │  │  │            │            │          │                    │      │              │及左列偽造之物沒│
│  │  │  │            │            │          │                    │      │              │收。            │
│  │  │  │            │            │          │                    │      │              │                │
├─┼─┼─┼──────┼──────┼─────┼──────────┼───┼───────┼────────┤
│13│詹│林│新竹縣竹東鎮│華南銀行竹東│8 月10 日 │一97年2月25日華竹東 │詐騙帳│偽造之「林素│ｇ○○、寅○○、│
│  │曉│素│朝陽路9號   │分行00000000│          │  字第09700056號函、│戶附表│  梅」印章1顆 │ｉ○○、丑○○、│
│  │嵐│梅│            │0743        │          │  印鑑卡、偽造之身分│二編號│偽造之「林素│ｐ○○共同犯行使│
│  │  │  │            │            │          │  證、駕照影本、被害│20    │  梅」身分證、│偽造私文書罪，詹│
│  │  │  │            │            │          │  人黃○○之指訴。  │      │  駕照各1 張（│曉嵐處有期徒刑捌│
│  │  │  │            │            │          │二卷八p96-102       │      │  即附表五編號│月；ｉ○○處有期│
│  │  │  │            │            │          │三卷十一p41-44      │      │  2、3所示）  │徒柒月；寅○○處│
│  │  │  │            │            │          │                    │      │印鑑卡「林素│有期徒刑肆月；何│
│  │  │  │            │            │          │                    │      │  梅」簽名1 枚│曼君、ｐ○○各處│
│  │  │  │            │            │          │                    │      │  、印文2 枚  │有期徒刑參月。扣│
│  │  │  │            │            │          │                    │      │              │案如附表五所示編│
│  │  │  │            │            │          │                    │      │              │號1、2、3及左列 │
│  │  │  │            │            │          │                    │      │              │偽造之物沒收。  │
│  │  │  │            │            │          │                    │      │              │                │
│  │  │  ├──────┼──────┼─────┼──────────┼───┼───────┼────────┤
│  │  │  │新竹縣竹東鎮│合作金庫銀行│8 月13 日 │一97年3月5日合金竹東│      │偽造之「林素│ｇ○○、寅○○、│
│  │  │  │長春路2段92 │竹東分行0650│          │  營字第09700007 13 │      │  梅」印章1顆 │ｉ○○、丑○○、│
│  │  │  │號          │00000000    │          │  號函、開戶資料、印│      │偽造之「林素│ｐ○○共同犯行使│
│  │  │  │            │            │          │  鑑卡、偽造之身分證│      │  梅」身分證、│偽造私文書罪，詹│
│  │  │  │            │            │          │  、駕照影本、被告詹│      │  駕照各1 張（│曉嵐處有期徒刑捌│
│  │  │  │            │            │          │  曉嵐之自白、被害人│      │  即附表五編號│月；ｉ○○處有期│
│  │  │  │            │            │          │  黃○○之指訴。    │      │  2、3所示）  │徒柒月；寅○○處│
│  │  │  │            │            │          │二卷八p15、96、104- │      │印鑑卡「林素│有期徒刑肆月；何│
│  │  │  │            │            │          │  107               │      │  梅」簽名1 枚│曼君、ｐ○○各處│
│  │  │  │            │            │          │三卷十一p54-57      │      │  、印文2 枚  │有期徒刑參月。扣│
│  │  │  │            │            │          │                    │      │開戶基本資料│案如附表五所示編│
│  │  │  │            │            │          │                    │      │  「黃○○」簽│號1、2、3及左列 │
│  │  │  │            │            │          │                    │      │  名1 枚      │偽造之物沒收。  │
│  │  │  │            │            │          │                    │      │              │                │
│  │  │  │            │            │          │                    │      │              │                │
│  │  │  │            │            │          │                    │      │              │                │
├─┤  ├─┼──────┼──────┼─────┼──────────┼───┼───────┼────────┤
│14│  │陳│彰化縣彰化市│土地銀行彰化│7 月23 日 │一96年11月28日彰存字│詐騙帳│偽造之「陳微│ｇ○○、寅○○、│
│  │  │微│光復路98號  │分行00000000│          │  第0960000840號函、│戶附表│  雯」印章1顆 │ｉ○○、丑○○、│
│  │  │雯│            │3311        │          │  印鑑卡、帳戶基本資│二編號│偽造之「陳微│ｐ○○共同犯行使│
│  │  │  │            │            │          │  料、偽造之身分證、│23    │  雯」身分證、│偽造私文書罪，詹│
│  │  │  │            │            │          │  駕照影本、被害人陳│      │  駕照各1 張  │曉嵐處有期徒刑捌│
│  │  │  │            │            │          │  微雯之指訴、被告詹│      │印鑑卡「陳微│月；ｉ○○處有期│
│  │  │  │            │            │          │  曉嵐之自白。      │      │  雯」簽名2 枚│徒柒月；寅○○處│
│  │  │  │            │            │          │二卷八p121、125-126 │      │  、印文1 枚  │有期徒刑肆月；何│
│  │  │  │            │            │          │  、135-136、137、  │      │              │曼君、ｐ○○各處│
│  │  │  │            │            │          │  138-139           │      │              │有期徒刑參月。扣│
│  │  │  │            │            │          │                    │      │              │案如附表五所示編│
│  │  │  │            │            │          │                    │      │              │號1及左列偽造之 │
│  │  │  │            │            │          │                    │      │              │物沒收。        │
│  │  │  │            │            │          │                    │      │              │                │
│  │  │  ├──────┼──────┼─────┼──────────┼───┼───────┼────────┤
│  │  │  │彰化縣彰化市│台北富邦銀行│7 月23 日 │一97年2月27日北富銀 │      │偽造之「陳微│ｇ○○、寅○○、│
│  │  │  │中山路2段349│彰化分行6851│          │  行彰化字第063 號函│      │  雯」印章1顆 │ｉ○○、丑○○、│
│  │  │  │號          │00000000    │          │  、印鑑卡、開戶申請│      │偽造之「陳微│ｐ○○共同犯行使│
│  │  │  │            │            │          │  書、偽造之身分證、│      │  雯」身分證、│偽造私文書罪，詹│
│  │  │  │            │            │          │  駕照影本、開戶時留│      │  駕照各1 張  │曉嵐處有期徒刑捌│
│  │  │  │            │            │          │  存影像、被害人陳微│      │印鑑卡「陳微│月；ｉ○○處有期│
│  │  │  │            │            │          │  雯之指訴、被告詹曉│      │  雯」簽名2 枚│徒柒月；寅○○處│
│  │  │  │            │            │          │  嵐之自白。        │      │  、印文2 枚  │有期徒刑肆月；何│
│  │  │  │            │            │          │二卷八p121、137、140│      │開戶申請書「│曼君、ｐ○○各處│
│  │  │  │            │            │          │  -147              │      │  Ｒ○○」簽名│有期徒刑參月。扣│
│  │  │  │            │            │          │三卷十一p10-13之1   │      │  3 枚、印文5 │案如附表五所示編│
│  │  │  │            │            │          │                    │      │  枚          │號1及左列偽造之 │
│  │  │  │            │            │          │                    │      │              │物沒收。        │
│  │  │  │            │            │          │                    │      │              │                │
│  │  │  │            │            │          │                    │      │              │                │
│  │  │  │            │            │          │                    │      │              │                │
│  │  │  ├──────┼──────┼─────┼──────────┼───┼───────┼────────┤
│  │  │  │彰化縣彰化市│臺灣中小企銀│7 月23 日 │一97年2月26日97彰化 │詐騙帳│偽造之「陳微│ｇ○○、寅○○、│
│  │  │  │光復路61號  │彰化分行    │          │  字第50400號函、印 │戶附表│  雯」印章1顆 │ｉ○○、丑○○、│
│  │  │  │            │00000000000 │          │  鑑卡、偽造之身分證│二編號│偽造之「陳微│ｐ○○共同犯行使│
│  │  │  │            │            │          │  、駕照影本、開戶之│22    │  雯」身分證、│偽造私文書罪，詹│
│  │  │  │            │            │          │  監視器畫面光碟、被│      │  駕照各1 張  │曉嵐處有期徒刑捌│
│  │  │  │            │            │          │  告ｇ○○之自白、被│      │印鑑卡「陳微│月；ｉ○○處有期│
│  │  │  │            │            │          │  害人Ｒ○○之指訴、│      │  雯」簽名2枚 │徒柒月；寅○○處│
│  │  │  │            │            │          │  被告ｇ○○之自白。│      │  、印文2 枚  │有期徒刑肆月；何│
│  │  │  │            │            │          │二卷八p14、121、    │      │              │曼君、ｐ○○各處│
│  │  │  │            │            │          │  137、148-150      │      │              │有期徒刑參月。扣│
│  │  │  │            │            │          │三卷十一p59-62      │      │              │案如附表五所示編│
│  │  │  │            │            │          │                    │      │              │號1及左列偽造之 │
│  │  │  │            │            │          │                    │      │              │物沒收。        │
│  │  │  │            │            │          │                    │      │              │                │
├─┤  ├─┼──────┼──────┼─────┼──────────┼───┼───────┼────────┤
│15│  │崔│高雄市苓雅區│臺灣中小企銀│11月8日   │一97年2月27日97苓雅 │詐騙帳│偽造之「崔育│ｇ○○、寅○○、│
│  │  │育│青年一路31號│苓雅分行    │          │  字第0970000436 號 │戶附表│  瑋」印章1顆 │ｉ○○、Ｗ○○、│
│  │  │瑋│            │00000000000 │          │  函、印鑑卡、偽造之│二編號│偽造之「崔育│ｍ○○、丑○○、│
│  │  │  │            │            │          │  身分證、健保卡影本│21    │  瑋」身分證、│ｐ○○、Ｌ○○共│
│  │  │  │            │            │          │  、開戶時之監視器畫│      │  健保卡各1 張│同犯行使偽造私文│
│  │  │  │            │            │          │  面光碟、被告ｇ○○│      │  （即附表五編│書罪，ｇ○○處有│
│  │  │  │            │            │          │  之自白、被害人崔育│      │  號4、5所示）│期徒刑捌月；曾家│
│  │  │  │            │            │          │  瑋之指訴。        │      │印鑑卡「崔育│俊累犯，處有期徒│
│  │  │  │            │            │          │二卷八p14、108-112  │      │  瑋」簽名2 枚│刑柒月；ｉ○○處│
│  │  │  │            │            │          │三卷十一p62-64      │      │  、印文2 枚  │有期徒刑柒月；余│
│  │  │  │            │            │          │                    │      │              │年科處有期徒刑肆│
│  │  │  │            │            │          │                    │      │              │月；丑○○、賴琮│
│  │  │  │            │            │          │                    │      │              │棋、Ｌ○○各處有│
│  │  │  │            │            │          │                    │      │              │期徒刑參月；蔡明│
│  │  │  │            │            │          │                    │      │              │容處有期徒刑貳月│
│  │  │  │            │            │          │                    │      │              │；ｍ○○、Ｌ○○│
│  │  │  │            │            │          │                    │      │              │如易科罰金，均以│
│  │  │  │            │            │          │                    │      │              │新台幣壹仟元折算│
│  │  │  │            │            │          │                    │      │              │壹日。扣案如附表│
│  │  │  │            │            │          │                    │      │              │三及附表五所示編│
│  │  │  │            │            │          │                    │      │              │號1、4、5及左列 │
│  │  │  │            │            │          │                    │      │              │偽造之物沒收。  │
│  │  │  ├──────┼──────┼─────┼──────────┼───┼───────┼────────┤
│  │  │  │高雄市苓雅區│聯邦銀行高雄│11月8日   │一97年3月12日96聯高 │      │偽造之「崔育│ｇ○○、寅○○、│
│  │  │  │光華一路204 │分行0000000 │          │  雄字第178號函、印 │      │  瑋」印章1顆 │ｉ○○、Ｗ○○、│
│  │  │  │號          │            │          │  鑑卡、偽造之身分證│      │偽造之「崔育│ｍ○○、丑○○、│
│  │  │  │            │            │          │  、健保卡影本、開戶│      │  瑋」身分證、│ｐ○○、Ｌ○○共│
│  │  │  │            │            │          │  時之監視器畫面光碟│      │  健保卡各1 張│同犯行使偽造私文│
│  │  │  │            │            │          │  、被害人Ｇ○○之指│      │  （即附表五編│書罪，ｇ○○處有│
│  │  │  │            │            │          │  訴。              │      │  號4、5所示）│期徒刑捌月；曾家│
│  │  │  │            │            │          │二卷八p108、113-116 │      │印鑑卡「崔育│俊累犯，處有期徒│
│  │  │  │            │            │          │三卷十一p85-87      │      │  瑋」簽名2 枚│刑柒月；ｉ○○處│
│  │  │  │            │            │          │                    │      │  、印文3 枚  │有期徒刑柒月；余│
│  │  │  │            │            │          │                    │      │              │年科處有期徒刑肆│
│  │  │  │            │            │          │                    │      │              │月；丑○○、賴琮│
│  │  │  │            │            │          │                    │      │              │棋、Ｌ○○各處有│
│  │  │  │            │            │          │                    │      │              │期徒刑參月；蔡明│
│  │  │  │            │            │          │                    │      │              │容處有期徒刑貳月│
│  │  │  │            │            │          │                    │      │              │；ｍ○○、Ｌ○○│
│  │  │  │            │            │          │                    │      │              │如易科罰金，均以│
│  │  │  │            │            │          │                    │      │              │新台幣壹仟元折算│
│  │  │  │            │            │          │                    │      │              │壹日。扣案如附表│
│  │  │  │            │            │          │                    │      │              │三及附表五所示編│
│  │  │  │            │            │          │                    │      │              │號1、4、5及左列 │
│  │  │  │            │            │          │                    │      │              │偽造之物沒收。  │
│  │  │  ├──────┼──────┼─────┼──────────┼───┼───────┼────────┤
│  │  │  │高雄市苓雅區│陽信銀行四維│11月8日   │一97年2月25日陽信四 │      │偽造之「崔育│ｇ○○、寅○○、│
│  │  │  │中華一路159 │分行        │          │  維字第97-14號函、 │      │  瑋」印章1顆 │ｉ○○、Ｗ○○、│
│  │  │  │號          │00000000000 │          │  印鑑卡、偽造之身分│      │偽造之「崔育│ｍ○○、丑○○、│
│  │  │  │            │            │          │  證、健保卡影本、開│      │  瑋」身分證、│ｐ○○、Ｌ○○共│
│  │  │  │            │            │          │  戶時之監視器畫面光│      │  健保卡各1 張│同犯行使偽造私文│
│  │  │  │            │            │          │  碟、被害人Ｇ○○之│      │  （即附表五編│書罪，ｇ○○處有│
│  │  │  │            │            │          │  指訴。            │      │  號4、5所示）│期徒刑捌月；曾家│
│  │  │  │            │            │          │二卷八p108、116-119 │      │印鑑卡「崔育│俊累犯，處有期徒│
│  │  │  │            │            │          │三卷十一p144-147    │      │  瑋」簽名1 枚│刑柒月；ｉ○○處│
│  │  │  │            │            │          │                    │      │  、印文3 枚  │有期徒刑柒月；余│
│  │  │  │            │            │          │                    │      │              │年科處有期徒刑肆│
│  │  │  │            │            │          │                    │      │              │月；丑○○、賴琮│
│  │  │  │            │            │          │                    │      │              │棋、Ｌ○○各處有│
│  │  │  │            │            │          │                    │      │              │期徒刑參月；蔡明│
│  │  │  │            │            │          │                    │      │              │容處有期徒刑貳月│
│  │  │  │            │            │          │                    │      │              │；ｍ○○、Ｌ○○│
│  │  │  │            │            │          │                    │      │              │如易科罰金，均以│
│  │  │  │            │            │          │                    │      │              │新台幣壹仟元折算│
│  │  │  │            │            │          │                    │      │              │壹日。扣案如附表│
│  │  │  │            │            │          │                    │      │              │三及附表五所示編│
│  │  │  │            │            │          │                    │      │              │號1、4、5及左列 │
│  │  │  │            │            │          │                    │      │              │偽造之物沒收。  │
├─┤  ├─┼──────┼──────┼─────┼──────────┼───┼───────┼────────┤
│16│  │李│臺北市羅斯福│聯邦銀行公館│11月6日   │一97年3月5日97聯公館│詐騙帳│偽造之「李羚│ｇ○○、寅○○、│
│  │  │羚│路3段272號  │分行00000000│          │  字第0037號函、印鑑│戶附表│  汶」印章1顆 │ｉ○○、Ｗ○○、│
│  │  │汶│            │6183        │          │  卡、申請書、偽造之│二編號│偽造之「李羚│ｍ○○、丑○○、│
│  │  │  │            │            │          │  身分證、健保卡影本│18    │  汶」身分證、│ｐ○○、Ｌ○○共│
│  │  │  │            │            │          │  、開戶時之監視器畫│      │  健保卡各1 張│同犯行使偽造私文│
│  │  │  │            │            │          │  面錄影帶、被告詹曉│      │印鑑卡「李羚│書罪，ｇ○○處有│
│  │  │  │            │            │          │  嵐之自白、被害人李│      │  汶」簽名3枚 │期徒刑捌月；曾家│
│  │  │  │            │            │          │  羚汶之指訴。      │      │  、印文2 枚  │俊累犯，處有期徒│
│  │  │  │            │            │          │二卷八p14、69       │      │開戶申請書「│刑柒月；ｉ○○處│
│  │  │  │            │            │          │三卷十一p102-107    │      │  地○○」簽名│有期徒刑柒月；余│
│  │  │  │            │            │          │                    │      │  3枚、印文2枚│年科處有期徒刑肆│
│  │  │  │            │            │          │                    │      │              │月；丑○○、賴琮│
│  │  │  │            │            │          │                    │      │              │棋、Ｌ○○各處有│
│  │  │  │            │            │          │                    │      │              │期徒刑參月；蔡明│
│  │  │  │            │            │          │                    │      │              │容處有期徒刑貳月│
│  │  │  │            │            │          │                    │      │              │；ｍ○○、Ｌ○○│
│  │  │  │            │            │          │                    │      │              │如易科罰金，均以│
│  │  │  │            │            │          │                    │      │              │新台幣壹仟元折算│
│  │  │  │            │            │          │                    │      │              │壹日。扣案如附表│
│  │  │  │            │            │          │                    │      │              │三及附表五所示編│
│  │  │  │            │            │          │                    │      │              │號1及左列偽造之 │
│  │  │  │            │            │          │                    │      │              │物沒收。        │
│  │  │  ├──────┼──────┼─────┼──────────┼───┼───────┼────────┤
│  │  │  │臺北市敦化南│台北富邦銀行│11月6日   │一97年3月3日北富銀敦│      │偽造之「李羚│ｇ○○、寅○○、│
│  │  │  │路2段77號   │敦和分行5701│          │  和字第09760000 15 │      │  汶」印章1顆 │ｉ○○、Ｗ○○、│
│  │  │  │            │00000000    │          │  號函、印鑑卡、開戶│      │偽造之「李羚│ｍ○○、丑○○、│
│  │  │  │            │            │          │  申請書、客戶聯徵資│      │  汶」身分證、│ｐ○○、Ｌ○○共│
│  │  │  │            │            │          │  料、偽造之身分證、│      │  健保卡各1 張│同犯行使偽造私文│
│  │  │  │            │            │          │  健保卡影本、開戶留│      │印鑑卡「李羚│書罪，ｇ○○處有│
│  │  │  │            │            │          │  存影像影本、開戶時│      │  汶」簽名2 枚│期徒刑捌月；曾家│
│  │  │  │            │            │          │  分行內監視錄影帶、│      │  、印文2 枚  │俊累犯，處有期徒│
│  │  │  │            │            │          │  被害人地○○之指訴│      │開戶申請書「│刑柒月；ｉ○○處│
│  │  │  │            │            │          │  。                │      │  地○○」簽名│有期徒刑柒月；余│
│  │  │  │            │            │          │二卷八p77           │      │  3枚、印文2枚│年科處有期徒刑肆│
│  │  │  │            │            │          │三卷十一p5-9        │      │              │月；丑○○、賴琮│
│  │  │  │            │            │          │                    │      │              │棋、Ｌ○○各處有│
│  │  │  │            │            │          │                    │      │              │期徒刑參月；蔡明│
│  │  │  │            │            │          │                    │      │              │容處有期徒刑貳月│
│  │  │  │            │            │          │                    │      │              │；ｍ○○、Ｌ○○│
│  │  │  │            │            │          │                    │      │              │如易科罰金，均以│
│  │  │  │            │            │          │                    │      │              │新台幣壹仟元折算│
│  │  │  │            │            │          │                    │      │              │壹日。扣案如附表│
│  │  │  │            │            │          │                    │      │              │三及附表五所示編│
│  │  │  │            │            │          │                    │      │              │號1及左列偽造之 │
│  │  │  │            │            │          │                    │      │              │物沒收。        │
│  │  │  ├──────┼──────┼─────┼──────────┼───┼───────┼────────┤
│  │  │  │臺北市羅斯福│臺灣中小企銀│          │一97年2月25日97南北 │      │偽造之「李羚│ｇ○○、寅○○、│
│  │  │  │路2段93號   │南台北分行  │          │  字第0619700067 號 │      │  汶」印章1顆 │ｉ○○、Ｗ○○、│
│  │  │  │            │00000000000 │          │  函、被害人地○○之│      │偽造之「李羚│ｍ○○、丑○○、│
│  │  │  │            │            │          │  指訴。            │      │  汶」身分證、│ｐ○○、Ｌ○○共│
│  │  │  │            │            │          │二卷八p69           │      │  駕照各1 張  │同犯行使偽造私文│
│  │  │  │            │            │          │三卷十一p143        │      │印鑑卡「李羚│書罪，ｇ○○處有│
│  │  │  │            │            │          │                    │      │  汶」簽名2枚 │期徒刑捌月；曾家│
│  │  │  │            │            │          │                    │      │  、印文2 枚  │俊累犯，處有期徒│
│  │  │  │            │            │          │                    │      │              │刑柒月；ｉ○○處│
│  │  │  │            │            │          │                    │      │              │有期徒刑柒月；余│
│  │  │  │            │            │          │                    │      │              │年科處有期徒刑參│
│  │  │  │            │            │          │                    │      │              │月；丑○○、賴琮│
│  │  │  │            │            │          │                    │      │              │棋、Ｌ○○各處有│
│  │  │  │            │            │          │                    │      │              │期徒刑參月；蔡明│
│  │  │  │            │            │          │                    │      │              │容處有期徒刑貳月│
│  │  │  │            │            │          │                    │      │              │；ｍ○○、Ｌ○○│
│  │  │  │            │            │          │                    │      │              │如易科罰金，均以│
│  │  │  │            │            │          │                    │      │              │新台幣壹仟元折算│
│  │  │  │            │            │          │                    │      │              │壹日。扣案如附表│
│  │  │  │            │            │          │                    │      │              │三及附表五所示編│
│  │  │  │            │            │          │                    │      │              │號1及左列偽造之 │
│  │  │  │            │            │          │                    │      │              │物沒收。        │
├─┤  ├─┼──────┼──────┼─────┼──────────┼───┼───────┼────────┤
│17│  │陳│臺北市○○街│台北富邦銀行│10月2日   │一96年11月12日北富銀│詐騙帳│偽造之「陳芷│ｇ○○、寅○○、│
│  │  │芷│64號        │景美分行0124│          │  景美字第376號函、 │戶附表│  婷」印章1顆 │ｉ○○、Ｗ○○、│
│  │  │婷│            │00000000    │          │  開戶基本資料、偽造│二編號│偽造之「陳芷│丑○○、ｐ○○、│
│  │  │  │            │            │          │  之身分證影本、對帳│19    │  婷」身分證、│Ｌ○○共同犯行使│
│  │  │  │            │            │          │  單、被害人Ｐ○○之│      │  駕駛執照（即│偽造私文書罪，詹│
│  │  │  │            │            │          │  指訴。            │      │  附表五編號6 │曉嵐處有期徒刑捌│
│  │  │  │            │            │          │二卷八p86-94        │      │  、7所示）各1│月；Ｗ○○累犯，│
│  │  │  │            │            │          │                    │      │  張          │處有期徒刑柒月；│
│  │  │  │            │            │          │                    │      │印鑑卡「陳芷│ｉ○○處有期徒刑│
│  │  │  │            │            │          │                    │      │  婷」簽名2 枚│柒月；寅○○處有│
│  │  │  │            │            │          │                    │      │  、印文2 枚  │期徒刑肆月；何曼│
│  │  │  │            │            │          │                    │      │開戶申請書「│君、ｐ○○、陳以│
│  │  │  │            │            │          │                    │      │  Ｐ○○」簽名│書各處有期徒刑參│
│  │  │  │            │            │          │                    │      │  3枚、印文2枚│月，Ｌ○○如易科│
│  │  │  │            │            │          │                    │      │              │罰金，以新台幣壹│
│  │  │  │            │            │          │                    │      │              │仟元折算壹日。扣│
│  │  │  │            │            │          │                    │      │              │案如附表三及附表│
│  │  │  │            │            │          │                    │      │              │五所示編號1、6、│
│  │  │  │            │            │          │                    │      │              │7及左列偽造之物 │
│  │  │  │            │            │          │                    │      │              │沒收。          │
│  │  │  │            │            │          │                    │      │              │                │
│  │  │  │            │            │          │                    │      │              │                │
├─┤  ├─┼──────┼──────┼─────┼──────────┼───┼───────┼────────┤
│18│  │吳│新竹市○○路│渣打國際商業│9 月29 日 │一印鑑卡、偽造之身分│詐騙帳│偽造之「吳燕│ｇ○○、寅○○、│
│  │  │燕│35號        │銀行新竹分行│          │  證、駕照影本、對帳│戶附表│  棠」印章1顆 │ｉ○○、丑○○、│
│  │  │棠│            │000000000000│          │  單、被害人未○○之│二編號│偽造之「吳燕│ｐ○○、Ｌ○○共│
│  │  │  │            │            │          │  指訴。            │26    │  棠」身分證、│同犯行使偽造私文│
│  │  │  │            │            │          │二卷八p154、156-157 │      │  駕照各1 張  │書罪，ｇ○○處有│
│  │  │  │            │            │          │                    │      │印鑑卡「吳燕│期徒刑捌月；劉晏│
│  │  │  │            │            │          │                    │      │  棠」簽名1 枚│任處有期徒刑柒月│
│  │  │  │            │            │          │                    │      │  、印文1枚   │；寅○○處有期徒│
│  │  │  │            │            │          │                    │      │              │刑肆月；丑○○、│
│  │  │  │            │            │          │                    │      │              │ｐ○○、Ｌ○○各│
│  │  │  │            │            │          │                    │      │              │處有期徒刑參月，│
│  │  │  │            │            │          │                    │      │              │Ｌ○○如易科罰金│
│  │  │  │            │            │          │                    │      │              │，以新台幣壹仟元│
│  │  │  │            │            │          │                    │      │              │折算壹日。扣案如│
│  │  │  │            │            │          │                    │      │              │附表五所示編號1 │
│  │  │  │            │            │          │                    │      │              │及左列偽造之物沒│
│  │  │  │            │            │          │                    │      │              │收。            │
│  │  │  │            │            │          │                    │      │              │                │
│  │  │  │            │            │          │                    │      │              │                │
│  │  │  │            │            │          │                    │      │              │                │
│  │  │  ├──────┼──────┼─────┼──────────┼───┼───────┼────────┤
│  │  │  │新竹市○○路│台北富邦銀行│9 月29 日 │一開戶資料、對帳單、│詐騙帳│偽造之「吳燕│ｇ○○、寅○○、│
│  │  │  │141號       │新竹分行7251│          │  偽造之身分證影本、│戶附表│  棠」印章1顆 │ｉ○○、丑○○、│
│  │  │  │            │00000000    │          │  開戶時照片、被害人│二編號│偽造之「吳燕│ｐ○○、Ｌ○○共│
│  │  │  │            │            │          │  未○○之指訴。    │25    │  棠」身分證駕│同犯行使偽造私文│
│  │  │  │            │            │          │二卷八p154、158-160 │      │  駛執照各1張 │書罪，ｇ○○處有│
│  │  │  │            │            │          │                    │      │印鑑卡「吳燕│期徒刑捌月；劉晏│
│  │  │  │            │            │          │                    │      │  棠」簽名2 枚│任處有期徒刑柒月│
│  │  │  │            │            │          │                    │      │  、印文2 枚  │；寅○○處有期徒│
│  │  │  │            │            │          │                    │      │開戶申請書「│刑肆月；丑○○、│
│  │  │  │            │            │          │                    │      │  未○○」簽名│ｐ○○、Ｌ○○各│
│  │  │  │            │            │          │                    │      │  3枚、印文2枚│處有期徒刑參月，│
│  │  │  │            │            │          │                    │      │              │Ｌ○○如易科罰金│
│  │  │  │            │            │          │                    │      │              │，以新台幣壹仟元│
│  │  │  │            │            │          │                    │      │              │折算壹日。扣案如│
│  │  │  │            │            │          │                    │      │              │附表五所示編號1 │
│  │  │  │            │            │          │                    │      │              │及左列偽造之物沒│
│  │  │  │            │            │          │                    │      │              │收。            │
│  │  │  │            │            │          │                    │      │              │                │
├─┤  ├─┼──────┼──────┼─────┼──────────┼───┼───────┼────────┤
│19│  │郭│臺北縣三重市│元大（復華）│7 月18 日 │一申請書開戶資料、對│詐騙帳│偽造之「郭昀│ｇ○○、寅○○、│
│  │  │昀│重新路3段111│銀行三重分行│          │  帳單、偽造之身分證│戶附表│  喬」印章1顆 │ｉ○○、丑○○、│
│  │  │喬│號          │000000000000│          │  、駕照影本、存摺交│二編號│偽造之「李羚│ｐ○○共同犯行使│
│  │  │  │            │            │          │  易往來明細查詢、被│28    │  汶」身分證、│偽造私文書罪，詹│
│  │  │  │            │            │          │  害人Ｋ○○之指訴。│      │  駕照各1 張  │曉嵐處有期徒刑捌│
│  │  │  │            │            │          │二卷八p162、165-170 │      │開戶基本資料│月；ｉ○○處有期│
│  │  │  │            │            │          │                    │      │  「Ｋ○○」簽│徒柒月；寅○○處│
│  │  │  │            │            │          │                    │      │  名、印文各2 │有期徒刑肆月；何│
│  │  │  │            │            │          │                    │      │  枚          │曼君、ｐ○○各處│
│  │  │  │            │            │          │                    │      │              │有期徒刑參月。扣│
│  │  │  │            │            │          │                    │      │              │案如附表五所示編│
│  │  │  │            │            │          │                    │      │              │號1及左列偽造之 │
│  │  │  │            │            │          │                    │      │              │物沒收。        │
│  │  │  │            │            │          │                    │      │              │                │
│  │  │  ├──────┼──────┼─────┼──────────┼───┼───────┼────────┤
│  │  │  │臺北縣三重市│土地銀行三重│同上日    │1、被害人Ｋ○○之指 │      │偽造之「郭昀│ｇ○○、寅○○、│
│  │  │  │重新路2段1之│分行00000000│          │   訴。             │      │  喬」印章1顆 │ｉ○○、丑○○、│
│  │  │  │8-10號      │1826        │          │2、卷八p162         │      │偽造之「郭昀│ｐ○○共同犯行使│
│  │  │  │            │            │          │3、前開銀行來函之開 │      │  喬」身分證、│偽造私文書罪，詹│
│  │  │  │            │            │          │   戶約定書、印鑑卡 │      │  駕照各1 張  │曉嵐處有期徒刑捌│
│  │  │  │            │            │          │   、偽造之身分證及 │      │印鑑卡「郭昀│月；ｉ○○處有期│
│  │  │  │            │            │          │   駕照影本各1張、交│      │  喬」簽名2枚 │徒柒月；寅○○處│
│  │  │  │            │            │          │   易往來明細等資料 │      │  、印文2 枚  │有期徒刑肆月；何│
│  │  │  │            │            │          │  ，卷16，P104-110。│      │              │曼君、ｐ○○各處│
│  │  │  │            │            │          │                    │      │              │有期徒刑參月。扣│
│  │  │  │            │            │          │                    │      │              │案如附表五所示編│
│  │  │  │            │            │          │                    │      │              │號1及左列偽造之 │
│  │  │  │            │            │          │                    │      │              │物沒收。        │
│  │  │  │            │            │          │                    │      │              │                │
│  │  │  │            │            │          │                    │      │              │                │
│  │  │  │            │            │          │                    │      │              │                │
│  │  │  ├──────┼──────┼─────┼──────────┼───┼───────┼────────┤
│  │  │  │            │國泰世華銀行│96.07.    │1、被害人Ｋ○○之指 │      │偽造之「郭昀│ｇ○○、寅○○、│
│  │  │  │            │三重分行0215│96.07.    │   訴。             │      │  喬」印章1顆 │ｉ○○、丑○○、│
│  │  │  │            │00000000    │          │2、卷八p162         │      │偽造之「郭昀│ｐ○○共同犯行使│
│  │  │  │            │            │          │3、前開銀行來函之開 │      │  喬」身分證1 │偽造私文書罪，詹│
│  │  │  │            │            │          │   戶約定書、印鑑卡 │      │  張          │曉嵐處有期徒刑捌│
│  │  │  │            │            │          │   、偽造之身分證1張│      │印鑑卡「郭昀│月；ｉ○○處有期│
│  │  │  │            │            │          │   、交易往來明細等 │      │  喬」簽名1 枚│徒柒月；寅○○處│
│  │  │  │            │            │          │   資料，卷16，P111-│      │  、印文2 枚  │有期徒刑肆月；何│
│  │  │  │            │            │          │   116。            │      │開戶申請書「│曼君、ｐ○○各處│
│  │  │  │            │            │          │                    │      │  Ｋ○○」簽名│有期徒刑參月。扣│
│  │  │  │            │            │          │                    │      │  3枚、印文5枚│案如附表五所示編│
│  │  │  │            │            │          │                    │      │              │號1及左列偽造之 │
│  │  │  │            │            │          │                    │      │              │物沒收。        │
│  │  │  │            │            │          │                    │      │              │                │
│  │  │  │            │            │          │                    │      │              │                │
│  │  │  │            │            │          │                    │      │              │                │
├─┤  ├─┼──────┼──────┼─────┼──────────┼───┼───────┼────────┤
│20│  │吳│臺南縣新營市│合作金庫新營│8 月30 日 │一97年5月6日97合金營│      │偽造之「吳妙│ｇ○○、寅○○、│
│  │  │妙│中山路115號 │分行00000000│          │  存字第097000059 號│      │  玲」印章1顆 │ｉ○○、丑○○、│
│  │  │玲│            │1708        │          │  函、開戶資料、交易│      │偽造之「吳妙│ｐ○○共同犯行使│
│  │  │  │            │            │          │  明細表、被害人吳妙│      │  玲」身分證、│偽造私文書罪，詹│
│  │  │  │            │            │          │  玲之指訴。        │      │  駕照各1 張  │曉嵐處有期徒刑捌│
│  │  │  │            │            │          │二卷八p172、179-183 │      │印鑑卡上「吳│月；ｉ○○處有期│
│  │  │  │            │            │          │                    │      │  妙玲」簽名1 │徒柒月；寅○○處│
│  │  │  │            │            │          │                    │      │  枚、印文2枚 │有期徒刑肆月；何│
│  │  │  │            │            │          │                    │      │              │曼君、ｐ○○各處│
│  │  │  │            │            │          │                    │      │              │有期徒刑參月。扣│
│  │  │  │            │            │          │                    │      │              │案如附表五所示編│
│  │  │  │            │            │          │                    │      │              │號1及左列偽造之 │
│  │  │  │            │            │          │                    │      │              │物沒收。        │
│  │  │  │            │            │          │                    │      │              │                │
│  │  │  ├──────┼──────┼─────┼──────────┼───┼───────┼────────┤
│  │  │  │臺南縣新營市│台北富邦銀行│8 月30 日 │一97年5月6日97北富銀│詐騙帳│偽造之「吳妙│ｇ○○、寅○○、│
│  │  │  │民治路301號 │新營分行0127│          │  新字第78號函、開戶│戶附表│  玲」印章1顆 │ｉ○○、丑○○、│
│  │  │  │            │00000000    │          │  資料、偽造之身分證│二編號│偽造之「吳妙│ｐ○○共同犯行使│
│  │  │  │            │            │          │  、駕照影本、對帳單│31    │  玲」身分證、│偽造私文書罪，詹│
│  │  │  │            │            │          │  、被害人卯○○之指│      │  駕照各1 張  │曉嵐處有期徒刑捌│
│  │  │  │            │            │          │  訴。              │      │印鑑卡「吳妙│月；ｉ○○處有期│
│  │  │  │            │            │          │二卷八p172、176-178 │      │  玲」簽名2 枚│徒柒月；寅○○處│
│  │  │  │            │            │          │                    │      │  、印文2 枚  │有期徒刑肆月；何│
│  │  │  │            │            │          │                    │      │開戶申請書「│曼君、ｐ○○各處│
│  │  │  │            │            │          │                    │      │  卯○○」簽名│有期徒刑參月。扣│
│  │  │  │            │            │          │                    │      │  3枚、印文2枚│案如附表五所示編│
│  │  │  │            │            │          │                    │      │              │號1及左列偽造之 │
│  │  │  │            │            │          │                    │      │              │物沒收。        │
│  │  │  │            │            │          │                    │      │              │                │
│  │  │  ├──────┼──────┼─────┼──────────┼───┼───────┼────────┤
│  │  │  │臺南縣新營市│華南銀行新營│8 月30 日 │一印鑑卡、存款往來明│詐騙帳│偽造之「吳妙│ｇ○○、寅○○、│
│  │  │  │新進路2段109│分行00000000│          │  細表、偽造之身分證│戶附表│  玲」印章1顆 │ｉ○○、丑○○、│
│  │  │  │號          │7460        │          │  影本、被害人卯○○│二編號│偽造之「吳妙│ｐ○○共同犯行使│
│  │  │  │            │            │          │  之指訴。          │32    │  玲」身分證1 │偽造私文書罪，詹│
│  │  │  │            │            │          │二卷八p172、183-184 │      │  張          │曉嵐處有期徒刑捌│
│  │  │  │            │            │          │                    │      │印鑑卡「吳妙│月；ｉ○○處有期│
│  │  │  │            │            │          │                    │      │  玲」簽名1 枚│徒柒月；寅○○處│
│  │  │  │            │            │          │                    │      │  、印文2 枚  │有期徒刑肆月；何│
│  │  │  │            │            │          │                    │      │              │曼君、ｐ○○各處│
│  │  │  │            │            │          │                    │      │              │有期徒刑參月。扣│
│  │  │  │            │            │          │                    │      │              │案如附表五所示編│
│  │  │  │            │            │          │                    │      │              │號1及左列偽造之 │
│  │  │  │            │            │          │                    │      │              │物沒收。        │
│  │  │  │            │            │          │                    │      │              │                │
├─┤  ├─┼──────┼──────┼─────┼──────────┼───┼───────┼────────┤
│21│  │吳│桃園縣中壢市│合作金庫中原│7 月13 日 │一開戶資料、交易明細│詐騙帳│偽造之「吳璧│ｇ○○、寅○○、│
│  │  │璧│中心路2段445│分行00000000│          │  表、被害人申○○之│戶附表│  涵」印章1顆 │ｉ○○、丑○○、│
│  │  │涵│號          │6937        │          │  指訴。            │二編號│偽造之「吳璧│ｐ○○共同犯行使│
│  │  │  │            │            │          │二卷八p186、193-194 │39    │  涵」身分證、│偽造私文書罪，詹│
│  │  │  │            │            │          │                    │      │  駕照各1 張  │曉嵐處有期徒刑捌│
│  │  │  │            │            │          │                    │      │印鑑卡上「吳│月；ｉ○○處有期│
│  │  │  │            │            │          │                    │      │  璧涵」簽名1 │徒柒月；寅○○處│
│  │  │  │            │            │          │                    │      │  枚、印文2枚 │有期徒刑肆月；何│
│  │  │  │            │            │          │                    │      │              │曼君、ｐ○○各處│
│  │  │  │            │            │          │                    │      │              │有期徒刑參月。扣│
│  │  │  │            │            │          │                    │      │              │案如附表五所示編│
│  │  │  │            │            │          │                    │      │              │號1及左列偽造之 │
│  │  │  │            │            │          │                    │      │              │物沒收。        │
│  │  │  │            │            │          │                    │      │              │                │
│  │  │  ├──────┼──────┼─────┼──────────┼───┼───────┼────────┤
│  │  │  │桃園縣中壢市│聯邦銀行健行│7 月17 日 │一開戶基本資料、交易│詐騙帳│偽造之「吳璧│ｇ○○、寅○○、│
│  │  │  │龍岡路2段95 │分行00000000│          │  明細表、印鑑卡、偽│戶附表│  涵」印章1顆 │ｉ○○、丑○○、│
│  │  │  │、97號      │5243        │          │  造之身分證、駕照影│二編號│偽造之「吳璧│ｐ○○共同犯行使│
│  │  │  │            │            │          │  本、被害人申○○之│40    │  涵」身分證、│偽造私文書罪，詹│
│  │  │  │            │            │          │  指訴。            │      │  駕照各1 張  │曉嵐處有期徒刑捌│
│  │  │  │            │            │          │二卷八p186、190-192 │      │印鑑卡「吳璧│月；ｉ○○處有期│
│  │  │  │            │            │          │                    │      │  涵」簽名1 枚│徒柒月；寅○○處│
│  │  │  │            │            │          │                    │      │  、印文2 枚  │有期徒刑肆月；何│
│  │  │  │            │            │          │                    │      │開戶基本資料│曼君、ｐ○○各處│
│  │  │  │            │            │          │                    │      │  「申○○」簽│有期徒刑參月。扣│
│  │  │  │            │            │          │                    │      │  名、印文各1 │案如附表五所示編│
│  │  │  │            │            │          │                    │      │  枚          │號1及左列偽造之 │
│  │  │  │            │            │          │                    │      │              │物沒收。        │
│  │  │  │            │            │          │                    │      │              │                │
│  │  │  │            │            │          │                    │      │              │                │
│  │  │  │            │            │          │                    │      │              │                │
│  │  │  ├──────┼──────┼─────┼──────────┼───┼───────┼────────┤
│  │  │  │            │台北富邦銀行│7 月13 日 │1、被害人申○○之指 │      │偽造之「吳璧│ｇ○○、寅○○、│
│  │  │  │            │中壢分行7131│          │   訴。             │      │  涵」印章1顆 │ｉ○○、丑○○、│
│  │  │  │            │00000000    │          │2、卷八p186         │      │偽造之「吳璧│ｐ○○共同犯行使│
│  │  │  │            │            │          │3、前開銀行來函之開 │      │  涵」身分證、│偽造私文書罪，詹│
│  │  │  │            │            │          │   戶申請書、偽造之 │      │  駕照各1 張  │曉嵐處有期徒刑捌│
│  │  │  │            │            │          │   身分證及駕照影本 │      │印鑑卡「吳璧│月；ｉ○○處有期│
│  │  │  │            │            │          │   各1張、開戶照片  │      │  涵」簽名2 枚│徒柒月；寅○○處│
│  │  │  │            │            │          │   、印鑑卡、交易往 │      │  、印文2 枚  │有期徒刑肆月；何│
│  │  │  │            │            │          │   來明細等資料，卷 │      │開戶申請書「│曼君、ｐ○○各處│
│  │  │  │            │            │          │   16，P117-125。   │      │  申○○」簽名│有期徒刑參月。扣│
│  │  │  │            │            │          │                    │      │  、印文各2枚 │案如附表五所示編│
│  │  │  │            │            │          │                    │      │              │號1及左列偽造之 │
│  │  │  │            │            │          │                    │      │              │物沒收。        │
│  │  │  │            │            │          │                    │      │              │                │
│  │  │  │            │            │          │                    │      │              │                │
│  │  │  │            │            │          │                    │      │              │                │
├─┤  ├─┼──────┼──────┼─────┼──────────┼───┼───────┼────────┤
│22│  │陳│桃園縣龍潭鄉│合作金庫龍潭│9 年28 日 │一開戶資料、印鑑卡、│詐騙帳│偽造之「陳麗│ｇ○○、寅○○、│
│  │  │麗│中正路221號 │分行00000000│          │  偽造之身分證、駕照│戶附表│  嬌」印章1顆 │ｉ○○、丑○○、│
│  │  │嬌│            │3422        │          │  影本、交易明細表。│二編號│偽造之「陳麗│ｐ○○、Ｌ○○共│
│  │  │  │            │            │          │二卷十二p453-455    │1、4  │  嬌」身分證、│同犯行使偽造私文│
│  │  │  │            │            │          │                    │      │  駕照各1 張  │書罪，ｇ○○處有│
│  │  │  │            │            │          │                    │      │印鑑卡「陳麗│期徒刑捌月；劉晏│
│  │  │  │            │            │          │                    │      │  嬌」簽名1 枚│任處有期徒柒月；│
│  │  │  │            │            │          │                    │      │  、印文2 枚  │寅○○處有期徒刑│
│  │  │  │            │            │          │                    │      │開戶基本資料│肆月；丑○○、賴│
│  │  │  │            │            │          │                    │      │  「Ｔ○○」簽│琮棋、Ｌ○○各處│
│  │  │  │            │            │          │                    │      │  名1 枚      │有期徒刑參月，陳│
│  │  │  │            │            │          │                    │      │              │以書如易科罰金，│
│  │  │  │            │            │          │                    │      │              │以新台幣壹仟元折│
│  │  │  │            │            │          │                    │      │              │算壹日。扣案如附│
│  │  │  │            │            │          │                    │      │              │表五所示編號1及 │
│  │  │  │            │            │          │                    │      │              │左列偽造之物沒收│
│  │  │  │            │            │          │                    │      │              │。              │
├─┼─┼─┼──────┼──────┼─────┼──────────┼───┼───────┼────────┤
│23│蔡│溫│新竹市○○路│臺灣中小企銀│11月19 日 │一97年3月4日97竹科字│      │偽造之「溫明│ｍ○○、ｇ○○、│
│  │明│明│1段489號    │竹科分行    │          │  第389號函、印鑑卡 │      │  珠」印章1顆 │寅○○、ｉ○○、│
│  │容│珠│            │00000000000 │          │  、偽造之身分證、健│      │偽造之「溫明│Ｗ○○、丑○○、│
│  │  │  │            │            │          │  保卡影本、開戶時之│      │  珠」身分證、│ｐ○○、Ｌ○○共│
│  │  │  │            │            │          │  監視器畫面光碟、被│      │  健保卡各1 張│同犯行使偽造私文│
│  │  │  │            │            │          │  告ｇ○○、寅○○之│      │印鑑卡「溫明│書罪，ｍ○○處有│
│  │  │  │            │            │          │  供述、被害人ｃ○○│      │  珠」簽名1 枚│期徒刑肆月，如易│
│  │  │  │            │            │          │  之指訴。          │      │  、印文2 枚  │科罰金以新台幣壹│
│  │  │  │            │            │          │二卷八p14、22、285  │      │              │仟元折算壹日；曾│
│  │  │  │            │            │          │  、294-296         │      │              │家俊累犯，處有期│
│  │  │  │            │            │          │三卷十一p75-77      │      │              │徒刑肆月；ｉ○○│
│  │  │  │            │            │          │                    │      │              │處有期徒刑肆月；│
│  │  │  │            │            │          │                    │      │              │寅○○、ｇ○○、│
│  │  │  │            │            │          │                    │      │              │丑○○、ｐ○○、│
│  │  │  │            │            │          │                    │      │              │Ｌ○○各處有期徒│
│  │  │  │            │            │          │                    │      │              │刑參月，Ｌ○○如│
│  │  │  │            │            │          │                    │      │              │易科罰金，以新台│
│  │  │  │            │            │          │                    │      │              │幣壹仟元折算壹日│
│  │  │  │            │            │          │                    │      │              │。扣案如附表三、│
│  │  │  │            │            │          │                    │      │              │六所示及左列偽造│
│  │  │  │            │            │          │                    │      │              │之物沒收。      │
│  │  │  │            │            │          │                    │      │              │                │
│  │  │  │            │            │          │                    │      │              │                │
│  │  │  ├──────┼──────┼─────┼──────────┼───┼───────┼────────┤
│  │  │  │新竹市○○路│萬泰銀行竹科│11月19 日 │一97年2月19日竹科字 │      │偽造之「溫明│ｍ○○、ｇ○○、│
│  │  │  │1段238號    │分行00000000│          │  第00000000008 號函│      │  珠」印章1顆 │寅○○、ｉ○○、│
│  │  │  │            │6020        │          │  、開戶基本資料、開│      │偽造之「溫明│Ｗ○○、丑○○、│
│  │  │  │            │            │          │  戶申請書、徵信資料│      │  珠」身分證、│ｐ○○、Ｌ○○共│
│  │  │  │            │            │          │  、偽造之身分證、健│      │  健保卡各1 張│同犯行使偽造私文│
│  │  │  │            │            │          │  保卡影本、開戶時之│      │開戶基本資料│書罪，ｍ○○處有│
│  │  │  │            │            │          │  監視器畫面、被告余│      │  「ｃ○○」簽│期徒刑肆月，如易│
│  │  │  │            │            │          │  年科之供述、被害人│      │  名、印文各3 │科罰金以新台幣壹│
│  │  │  │            │            │          │  ｃ○○之指訴。    │      │  枚          │仟元折算壹日；曾│
│  │  │  │            │            │          │二卷八p22、285、    │      │              │家俊累犯，處有期│
│  │  │  │            │            │          │  288-293           │      │              │徒刑肆月；ｉ○○│
│  │  │  │            │            │          │三卷十一p50-54      │      │              │處有期徒刑肆月；│
│  │  │  │            │            │          │                    │      │              │寅○○、ｇ○○、│
│  │  │  │            │            │          │                    │      │              │丑○○、ｐ○○、│
│  │  │  │            │            │          │                    │      │              │Ｌ○○各處有期徒│
│  │  │  │            │            │          │                    │      │              │刑參月，Ｌ○○如│
│  │  │  │            │            │          │                    │      │              │易科罰金，以新台│
│  │  │  │            │            │          │                    │      │              │幣壹仟元折算壹日│
│  │  │  │            │            │          │                    │      │              │。扣案如附表三、│
│  │  │  │            │            │          │                    │      │              │六所示及左列偽造│
│  │  │  │            │            │          │                    │      │              │之物沒收。      │
│  │  │  │            │            │          │                    │      │              │                │
│  │  │  │            │            │          │                    │      │              │                │
├─┤  ├─┼──────┼──────┼─────┼──────────┼───┼───────┼────────┤
│24│  │吳│桃園縣大園鄉│渣打銀行大園│11月21 日 │一97年3月13日渣打商 │      │偽造之「吳佳│ｍ○○、ｇ○○、│
│  │  │佳│中山北路44號│分行        │          │  銀大園字第09700126│      │  玲」印章1顆 │寅○○、ｉ○○、│
│  │  │玲│            │00000000000 │          │  號函、印鑑卡、對帳│      │偽造之「吳佳│Ｗ○○、丑○○、│
│  │  │  │            │            │          │  單、偽造之身分證、│      │  玲」身分證、│ｐ○○、Ｌ○○共│
│  │  │  │            │            │          │  健保卡影本、開戶時│      │  健保卡各1 張│同犯行使偽造私文│
│  │  │  │            │            │          │  之監視畫面光碟、被│      │印鑑卡「吳佳│書罪，ｍ○○處有│
│  │  │  │            │            │          │  告ｇ○○、寅○○之│      │  玲」簽名1 枚│期徒刑肆月，如易│
│  │  │  │            │            │          │  供述、被害人辰○○│      │  、印文2 枚  │科罰金以新台幣壹│
│  │  │  │            │            │          │  之指訴。          │      │              │仟元折算壹日；曾│
│  │  │  │            │            │          │二卷八p14、24、298  │      │              │家俊累犯，處有期│
│  │  │  │            │            │          │  、310-313         │      │              │徒刑肆月；ｉ○○│
│  │  │  │            │            │          │三卷十一p140-143    │      │              │處有期徒刑肆月；│
│  │  │  │            │            │          │                    │      │              │寅○○、ｇ○○、│
│  │  │  │            │            │          │                    │      │              │丑○○、ｐ○○、│
│  │  │  │            │            │          │                    │      │              │Ｌ○○各處有期徒│
│  │  │  │            │            │          │                    │      │              │刑參月，Ｌ○○如│
│  │  │  │            │            │          │                    │      │              │易科罰金，以新台│
│  │  │  │            │            │          │                    │      │              │幣壹仟元折算壹日│
│  │  │  │            │            │          │                    │      │              │。扣案如附表三、│
│  │  │  │            │            │          │                    │      │              │六所示及左列偽造│
│  │  │  │            │            │          │                    │      │              │之物沒收。      │
│  │  │  │            │            │          │                    │      │              │                │
│  │  │  │            │            │          │                    │      │              │                │
│  │  │  ├──────┼──────┼─────┼──────────┼───┼───────┼────────┤
│  │  │  │桃園縣大園鄉│聯邦銀行大園│11月21 日 │一97年3月7日97聯大園│      │偽造之「吳佳│ｍ○○、ｇ○○、│
│  │  │  │中正東路54號│分行00000000│          │  字第970059號函、印│      │  玲」印章1顆 │寅○○、ｉ○○、│
│  │  │  │            │3091        │          │  鑑卡、開戶基本資料│      │偽造之「吳佳│Ｗ○○、丑○○、│
│  │  │  │            │            │          │  、偽造之身分證、健│      │  玲」身分證、│ｐ○○、Ｌ○○共│
│  │  │  │            │            │          │  保卡、被告ｇ○○、│      │  健保卡各1 張│同犯行使偽造私文│
│  │  │  │            │            │          │  寅○○之供述、被害│      │印鑑卡「吳佳│書罪，ｍ○○處有│
│  │  │  │            │            │          │  人辰○○之指訴。  │      │  玲」簽名1 枚│期徒刑肆月，如易│
│  │  │  │            │            │          │二卷八p14、24、298  │      │  、印文3枚   │科罰金以新台幣壹│
│  │  │  │            │            │          │  、301-305         │      │開戶基本資料│仟元折算壹日；曾│
│  │  │  │            │            │          │三卷十一p91-97      │      │  「辰○○」簽│家俊累犯，處有期│
│  │  │  │            │            │          │                    │      │  名1 枚      │徒刑肆月；ｉ○○│
│  │  │  │            │            │          │                    │      │              │處有期徒刑肆月；│
│  │  │  │            │            │          │                    │      │              │寅○○、ｇ○○、│
│  │  │  │            │            │          │                    │      │              │丑○○、ｐ○○、│
│  │  │  │            │            │          │                    │      │              │Ｌ○○各處有期徒│
│  │  │  │            │            │          │                    │      │              │刑參月，Ｌ○○如│
│  │  │  │            │            │          │                    │      │              │易科罰金，以新台│
│  │  │  │            │            │          │                    │      │              │幣壹仟元折算壹日│
│  │  │  │            │            │          │                    │      │              │。扣案如附表三、│
│  │  │  │            │            │          │                    │      │              │六所示及左列偽造│
│  │  │  │            │            │          │                    │      │              │之物沒收。      │
│  │  │  │            │            │          │                    │      │              │                │
│  │  │  │            │            │          │                    │      │              │                │
│  │  │  ├──────┼──────┼─────┼──────────┼───┼───────┼────────┤
│  │  │  │桃園縣大園鄉│臺灣中小企銀│11月21 日 │一97年3月6日97大園法│      │偽造之「吳佳│ｍ○○、ｇ○○、│
│  │  │  │中山南路80號│大園分行    │          │  字第073號函、印鑑 │      │  玲」印章1顆 │寅○○、ｉ○○、│
│  │  │  │            │00000000000 │          │  卡、偽造之身分證、│      │偽造之「吳佳│Ｗ○○、丑○○、│
│  │  │  │            │            │          │  健保卡影本、開戶時│      │  玲」身分證、│ｐ○○、Ｌ○○共│
│  │  │  │            │            │          │  照片、被告ｇ○○、│      │  健保卡各1 張│同犯行使偽造私文│
│  │  │  │            │            │          │  寅○○之供述、被害│      │印鑑卡「吳佳│書罪，ｍ○○處有│
│  │  │  │            │            │          │  人辰○○。        │      │  玲」簽名2枚 │期徒刑肆月，如易│
│  │  │  │            │            │          │二卷八p14、24、298  │      │  、印文3 枚  │科罰金以新台幣壹│
│  │  │  │            │            │          │  、306-310         │      │              │仟元折算壹日；曾│
│  │  │  │            │            │          │三卷十一p68-72      │      │              │家俊累犯，處有期│
│  │  │  │            │            │          │                    │      │              │徒刑肆月；ｉ○○│
│  │  │  │            │            │          │                    │      │              │處有期徒刑肆月；│
│  │  │  │            │            │          │                    │      │              │寅○○、ｇ○○、│
│  │  │  │            │            │          │                    │      │              │丑○○、ｐ○○、│
│  │  │  │            │            │          │                    │      │              │Ｌ○○各處有期徒│
│  │  │  │            │            │          │                    │      │              │刑參月，Ｌ○○如│
│  │  │  │            │            │          │                    │      │              │易科罰金，以新台│
│  │  │  │            │            │          │                    │      │              │幣壹仟元折算壹日│
│  │  │  │            │            │          │                    │      │              │。扣案如附表三、│
│  │  │  │            │            │          │                    │      │              │六所示及左列偽造│
│  │  │  │            │            │          │                    │      │              │之物沒收。      │
│  │  │  │            │            │          │                    │      │              │                │
│  │  │  │            │            │          │                    │      │              │                │
├─┼─┼─┼──────┼──────┼─────┼──────────┼───┼───────┼────────┤
│25│何│沈│桃園縣中壢市│臺灣中小企銀│8 月21 日 │一97年3月11日97新明 │詐騙帳│偽造之「沈珮│丑○○、ｐ○○、│
│  │曼│珮│民族路282號 │新明分行    │          │  字第00091號函、申 │戶附表│  娟」印章1顆 │寅○○、ｉ○○、│
│  │君│娟│            │00000000000 │          │  請書、印鑑卡、客戶│二編號│偽造之「沈珮│ｇ○○共同犯行使│
│  │  │  │            │            │          │  資料表、偽造之身分│7     │  娟」身分證、│偽造私文書罪，何│
│  │  │  │            │            │          │  證、駕照影本、開戶│      │  駕照各1 張  │曼君處有期徒刑捌│
│  │  │  │            │            │          │  時之監視器畫面光碟│      │印鑑卡「沈珮│月；ｐ○○處有期│
│  │  │  │            │            │          │  、存款交易明細查詢│      │  娟」簽名1 枚│徒刑柒月；寅○○│
│  │  │  │            │            │          │  單、被告丑○○之自│      │  、印文2 枚  │、ｇ○○、ｉ○○│
│  │  │  │            │            │          │  白。              │      │開戶申請書「│各處有期徒刑參月│
│  │  │  │            │            │          │二卷八p35、37、454- │      │  宇○○」簽名│。扣案如附表三所│
│  │  │  │            │            │          │  462               │      │  1 枚        │示及左列偽造之物│
│  │  │  │            │            │          │三卷十一p80-85      │      │              │沒收。          │
│  │  │  │            │            │          │四卷十二p512-514    │      │              │                │
│  │  │  │            │            │          │                    │      │              │                │
│  │  │  │            │            │          │                    │      │              │                │
│  │  │  ├──────┼──────┼─────┼──────────┼───┼───────┼────────┤
│  │  │  │桃園縣中壢市│台新銀行中壢│8 月21 日 │一97年5月12日台新作 │      │偽造之「沈珮│丑○○、ｐ○○、│
│  │  │  │延路366號   │分行00000000│          │  文字第9702212 號函│      │  娟」印章1顆 │寅○○、ｉ○○、│
│  │  │  │            │5766        │          │  、印鑑卡、偽造之身│      │偽造之「沈珮│ｇ○○共同犯行使│
│  │  │  │            │            │          │  分證影本、開戶時之│      │  娟」身分證1 │偽造私文書罪，何│
│  │  │  │            │            │          │  監視器畫面光碟、被│      │  張          │曼君處有期徒刑捌│
│  │  │  │            │            │          │  告丑○○之自白。  │      │印鑑卡「沈珮│月；ｐ○○處有期│
│  │  │  │            │            │          │二卷八p35           │      │  娟」簽名1 枚│徒刑柒月；寅○○│
│  │  │  │            │            │          │三卷十一p129-131    │      │  、印文2 枚  │、ｇ○○、ｉ○○│
│  │  │  │            │            │          │                    │      │              │各處有期徒刑參月│
│  │  │  │            │            │          │                    │      │              │。扣案如附表三所│
│  │  │  │            │            │          │                    │      │              │示及左列偽造之物│
│  │  │  │            │            │          │                    │      │              │沒收。          │
│  │  │  │            │            │          │                    │      │              │                │
├─┤  ├─┼──────┼──────┼─────┼──────────┼───┼───────┼────────┤
│26│  │賴│高雄市新興區│臺灣中小企銀│7 月24 日 │1、被告丑○○之自白 │      │偽造之「賴翾│丑○○、ｐ○○、│
│  │  │翾│            │三民分行    │          │   。               │      │  鈞」印章1顆 │寅○○、ｉ○○、│
│  │  │鈞│            │00000000000 │          │2、卷八p35          │      │偽造之「賴翾│ｇ○○共同犯行使│
│  │  │  │            │            │          │3、前開銀行來函之開 │      │  鈞」身分證、│偽造私文書罪，何│
│  │  │  │            │            │          │   戶約定書、基本資 │      │  駕照各1 張  │曼君處有期徒刑捌│
│  │  │  │            │            │          │   料、印鑑卡、偽造 │      │印鑑卡「賴翾│月；ｐ○○處有期│
│  │  │  │            │            │          │   之身分證及駕照影 │      │  鈞」簽名1 枚│徒刑柒月；寅○○│
│  │  │  │            │            │          │   本各1張、交易往來│      │  、印文2 枚  │、ｇ○○、ｉ○○│
│  │  │  │            │            │          │   明細等資料，卷16 │      │              │各處有期徒刑參月│
│  │  │  │            │            │          │   ，P136-142。     │      │              │。扣案如附表三所│
│  │  │  │            │            │          │                    │      │              │示及左列偽造之物│
│  │  │  │            │            │          │                    │      │              │沒收。          │
│  │  │  │            │            │          │                    │      │              │                │
│  │  │  ├──────┼──────┼─────┼──────────┼───┼───────┼────────┤
│  │  │  │高雄市新興區│華南銀行新興│7 月24 日 │一97年3 月11日97華興│      │偽造之「賴翾│丑○○、ｐ○○、│
│  │  │  │中山一路117 │分行00000000│          │  存字第38號函、開戶│      │  鈞」印章1顆 │寅○○、ｉ○○、│
│  │  │  │號          │6941        │          │  資料、印鑑卡、偽造│      │偽造之「賴翾│ｇ○○共同犯行使│
│  │  │  │            │            │          │  之身分證、駕照影本│      │  鈞」身分證、│偽造私文書罪，何│
│  │  │  │            │            │          │  、監視器畫面光碟、│      │  駕照各1 張  │曼君處有期徒刑捌│
│  │  │  │            │            │          │  被告丑○○之自白。│      │印鑑卡「賴翾│月；ｐ○○處有期│
│  │  │  │            │            │          │二卷八p37、462-463  │      │  鈞」簽名1 枚│徒刑柒月；寅○○│
│  │  │  │            │            │          │三卷十一p138-139    │      │  、印文2 枚  │、ｇ○○、ｉ○○│
│  │  │  │            │            │          │                    │      │開戶基本資料│各處有期徒刑參月│
│  │  │  │            │            │          │                    │      │  「ｑ○○」簽│。扣案如附表三所│
│  │  │  │            │            │          │                    │      │  名1 枚      │示及左列偽造之物│
│  │  │  │            │            │          │                    │      │              │沒收。          │
│  │  │  │            │            │          │                    │      │              │                │
│  │  │  │            │            │          │                    │      │              │                │
│  │  │  │            │            │          │                    │      │              │                │
│  │  │  │            │            │          │                    │      │              │                │
│  │  │  ├──────┼──────┼─────┼──────────┼───┼───────┼────────┤
│  │  │  │高雄市新興區│第一商業銀行│7 月24 日 │一印鑑卡、偽造之身分│詐騙帳│偽造之「賴翾│丑○○、ｐ○○、│
│  │  │  │中正四路17號│新興分行    │          │  證、駕照影本、存款│戶附表│  鈞」印章1顆 │寅○○、ｉ○○、│
│  │  │  │            │00000000000 │          │  明細分類帳。      │二編號│偽造之「賴翾│ｇ○○共同犯行使│
│  │  │  │            │            │          │二卷十二p515-517    │8     │  鈞」身分證、│偽造私文書罪，何│
│  │  │  │            │            │          │                    │      │  駕照各1 張  │曼君處有期徒刑捌│
│  │  │  │            │            │          │                    │      │印鑑卡「賴翾│月；ｐ○○處有期│
│  │  │  │            │            │          │                    │      │  鈞」簽名1 枚│徒刑柒月；寅○○│
│  │  │  │            │            │          │                    │      │  、印文2 枚  │、ｇ○○、ｉ○○│
│  │  │  │            │            │          │                    │      │              │各處有期徒刑參月│
│  │  │  │            │            │          │                    │      │              │。扣案如附表三所│
│  │  │  │            │            │          │                    │      │              │示及左列偽造之物│
│  │  │  │            │            │          │                    │      │              │沒收。          │
│  │  │  │            │            │          │                    │      │              │                │
├─┤  ├─┼──────┼──────┼─────┼──────────┼───┼───────┼────────┤
│27│  │戴│臺南市安南區│土地銀行安南│7 月25 日 │一97年3 月11日安南存│      │偽造之「戴鈺│丑○○、ｐ○○、│
│  │  │鈺│海佃路3段47 │分行        │          │  字第097000055 號函│      │  惠」印章1顆 │寅○○、ｉ○○、│
│  │  │惠│號          │0000000000  │          │  、印鑑卡、偽造之身│      │偽造之「戴鈺│ｇ○○共同犯行使│
│  │  │  │            │            │          │  分證影本、照片、被│      │  惠」身分證1 │偽造私文書罪，何│
│  │  │  │            │            │          │  告丑○○之自白、被│      │  張          │曼君處有期徒刑捌│
│  │  │  │            │            │          │  害人ｓ○○之指訴。│      │印鑑卡「戴鈺│月；ｐ○○處有期│
│  │  │  │            │            │          │二卷八p35、37、409  │      │  惠」簽名1 枚│徒刑柒月；寅○○│
│  │  │  │            │            │          │  、412-414         │      │  、印文2 枚  │、ｇ○○、ｉ○○│
│  │  │  │            │            │          │三卷十一p158-159    │      │              │各處有期徒刑參月│
│  │  │  │            │            │          │                    │      │              │。扣案如附表三所│
│  │  │  │            │            │          │                    │      │              │示及左列偽造之物│
│  │  │  │            │            │          │                    │      │              │沒收。          │
│  │  │  │            │            │          │                    │      │              │                │
│  │  │  ├──────┼──────┼─────┼──────────┼───┼───────┼────────┤
│  │  │  │臺南市○○路│大眾商業銀行│7 月25 日 │一97年3月3日97年台南│      │偽造之「戴鈺│丑○○、ｐ○○、│
│  │  │  │3段157號    │臺南分行8141│          │  發字第014號函、申 │      │  惠」印章1顆 │寅○○、ｉ○○、│
│  │  │  │            │00000000    │          │  請書、確認書、印鑑│      │偽造之「戴鈺│ｇ○○共同犯行使│
│  │  │  │            │            │          │  卡、照片、徵信資料│      │  惠」身分證、│偽造私文書罪，何│
│  │  │  │            │            │          │  、偽造之身分證、駕│      │  駕照各1 張  │曼君處有期徒刑捌│
│  │  │  │            │            │          │  照影本、被告丑○○│      │印鑑卡「戴鈺│月；ｐ○○處有期│
│  │  │  │            │            │          │  之自白、被害人戴鈺│      │  惠」簽名1 枚│徒刑柒月；寅○○│
│  │  │  │            │            │          │  惠之指訴。        │      │  、印文2 枚  │、ｇ○○、ｉ○○│
│  │  │  │            │            │          │二卷八p37、409、    │      │開戶申請書「│各處有期徒刑參月│
│  │  │  │            │            │          │  415-422           │      │  ｓ○○」簽名│。扣案如附表三所│
│  │  │  │            │            │          │三卷十一p110-117    │      │  1 枚        │示及左列偽造之物│
│  │  │  │            │            │          │                    │      │確認書「戴鈺│沒收。          │
│  │  │  │            │            │          │                    │      │  惠」簽名1枚 │                │
│  │  │  │            │            │          │                    │      │              │                │
│  │  │  │            │            │          │                    │      │              │                │
│  │  │  │            │            │          │                    │      │              │                │
│  │  │  │            │            │          │                    │      │              │                │
│  │  │  ├──────┼──────┼─────┼──────────┼───┼───────┼────────┤
│  │  │  │臺南市安南區│第一商業銀行│7 月25 日 │一偽造之身分證、駕照│詐騙帳│偽造之「戴鈺│丑○○、ｐ○○、│
│  │  │  │海佃路2段438│安南分行0076│          │  影本、存款明細分類│戶附表│  惠」印章1顆 │寅○○、ｉ○○、│
│  │  │  │號          │00000000    │          │  帳、被害人ｓ○○之│二編號│偽造之「戴鈺│ｇ○○共同犯行使│
│  │  │  │            │            │          │  指訴。            │12    │  惠」身分證、│偽造私文書罪，何│
│  │  │  │            │            │          │二卷八p409          │      │  駕照各1 張  │曼君處有期徒刑捌│
│  │  │  │            │            │          │三卷十二p534-535    │      │              │月；ｐ○○處有期│
│  │  │  │            │            │          │                    │      │              │徒刑柒月；寅○○│
│  │  │  │            │            │          │                    │      │              │、ｇ○○、ｉ○○│
│  │  │  │            │            │          │                    │      │              │各處有期徒刑參月│
│  │  │  │            │            │          │                    │      │              │。扣案如附表三所│
│  │  │  │            │            │          │                    │      │              │示及左列偽造之物│
│  │  │  │            │            │          │                    │      │              │沒收。          │
│  │  │  │            │            │          │                    │      │              │                │
├─┤  ├─┼──────┼──────┼─────┼──────────┼───┼───────┼────────┤
│28│  │張│臺北縣板橋市│聯邦銀行後埔│9 月17 日 │一97年3月6日96聯銀後│詐騙帳│偽造之「張芷│丑○○、ｐ○○、│
│  │  │芷│重慶路77號  │分行00000000│          │  埔字第0018號函、印│戶附表│  涵」印章1顆 │Ｌ○○、寅○○、│
│  │  │涵│            │4801        │          │  鑑卡、申請書、偽造│示編號│偽造之「張芷│ｉ○○、ｇ○○共│
│  │  │  │            │            │          │  之身分證、駕照影本│16    │  涵」身分證、│同犯行使偽造私文│
│  │  │  │            │            │          │  、開戶時之監視器畫│      │  駕照各1 張  │書罪，丑○○處有│
│  │  │  │            │            │          │  面光碟、被告丑○○│      │印鑑卡「張芷│期徒刑捌月；賴琮│
│  │  │  │            │            │          │  之自白、被害人張芷│      │  涵」簽名1 枚│棋處有期徒刑柒月│
│  │  │  │            │            │          │  涵之指訴。        │      │  、印文2 枚  │；Ｌ○○、寅○○│
│  │  │  │            │            │          │二卷八p37、441、444-│      │開戶申請書「│、ｇ○○、ｉ○○│
│  │  │  │            │            │          │  453               │      │  Ｉ○○」簽名│各處有期徒刑參月│
│  │  │  │            │            │          │三卷十一p97-102     │      │  1 枚        │，Ｌ○○如易科罰│
│  │  │  │            │            │          │                    │      │              │金，以新台幣壹仟│
│  │  │  │            │            │          │                    │      │              │元折算壹日。扣案│
│  │  │  │            │            │          │                    │      │              │如附表三所示及左│
│  │  │  │            │            │          │                    │      │              │列偽造之物沒收。│
│  │  │  │            │            │          │                    │      │              │                │
├─┤  ├─┼──────┼──────┼─────┼──────────┼───┼───────┼────────┤
│29│  │葉│高雄市前鎮區│華南銀行前鎮│7 月23 日 │一97年2月26日97年華 │詐騙帳│偽造之「葉素│丑○○、ｐ○○、│
│  │  │素│一心二路33號│分行00000000│          │  前存字第097006 號 │戶附表│  慈」印章1顆 │寅○○、ｉ○○、│
│  │  │慈│            │3421        │          │  函、申請書、開戶總│二編號│偽造之「葉素│ｇ○○共同犯行使│
│  │  │  │            │            │          │  約定書條款確認聯、│10    │  慈」身分證、│偽造私文書罪，何│
│  │  │  │            │            │          │  徵信資料、偽造之身│      │  駕照各1 張  │曼君處有期徒刑捌│
│  │  │  │            │            │          │  分證、駕照影本、被│      │開戶申請書「│月；ｐ○○處有期│
│  │  │  │            │            │          │  告丑○○之自白。  │      │  ｅ○○」簽名│徒刑柒月；寅○○│
│  │  │  │            │            │          │二卷八p37、464-470  │      │  1 枚        │、ｇ○○、ｉ○○│
│  │  │  │            │            │          │三卷十一p148-154    │      │開戶約定書條│各處有期徒刑參月│
│  │  │  │            │            │          │四卷十二p518-520    │      │  款確認聯「葉│。扣案如附表三所│
│  │  │  │            │            │          │                    │      │  素慈」簽名1 │示及左列偽造之物│
│  │  │  │            │            │          │                    │      │  枚          │沒收。          │
│  │  │  │            │            │          │                    │      │              │                │
│  │  │  │            │            │          │                    │      │              │                │
│  │  │  │            │            │          │                    │      │              │                │
│  │  │  │            │            │          │                    │      │              │                │
│  │  │  ├──────┼──────┼─────┼──────────┼───┼───────┼────────┤
│  │  │  │高雄市○○路│合作金庫憲德│同上日    │1、詐騙被害人辛○○ │詐騙帳│偽造之「葉素│丑○○、ｐ○○、│
│  │  │  │182號       │分行00000000│          │   警詢筆錄         │戶附表│  慈」印章1顆 │寅○○、ｉ○○、│
│  │  │  │            │2065        │          │2、卷十二p245       │二編號│偽造之「葉素│ｇ○○共同犯行使│
│  │  │  │            │            │          │3、前開銀行來函之開 │11    │  慈」身分證、│偽造私文書罪，何│
│  │  │  │            │            │          │   戶約定書、印鑑卡 │      │  駕照各1 張  │曼君處有期徒刑捌│
│  │  │  │            │            │          │   、偽造之身分證及 │      │印鑑卡「葉素│月；ｐ○○處有期│
│  │  │  │            │            │          │   駕照影本各1張、交│      │  慈」簽名1 枚│徒刑柒月；寅○○│
│  │  │  │            │            │          │   易往來明細及開戶 │      │  、印文2 枚  │、ｇ○○、ｉ○○│
│  │  │  │            │            │          │   照片等資料，卷16 │      │開戶約定書「│各處有期徒刑參月│
│  │  │  │            │            │          │   ，P163-177。     │      │  ｅ○○」簽名│。扣案如附表三所│
│  │  │  │            │            │          │                    │      │  1 枚        │示及左列偽造之物│
│  │  │  │            │            │          │                    │      │              │沒收。          │
│  │  │  │            │            │          │                    │      │              │                │
│  │  │  │            │            │          │                    │      │              │                │
│  │  │  │            │            │          │                    │      │              │                │
│  │  │  │            │            │          │                    │      │              │                │
│  │  │  ├──────┼──────┼─────┼──────────┼───┼───────┼────────┤
│  │  │  │高雄市前鎮區│第一銀行前鎮│同上日    │1、被害人Ｚ○○存款 │詐騙帳│偽造之「葉素│丑○○、ｐ○○、│
│  │  │  │三多三路191 │分行        │          │   存根聯           │戶附表│  慈」印章1顆 │寅○○、ｉ○○、│
│  │  │  │號          │00000000000 │          │2、卷十二p234       │二編號│偽造之「葉素│ｇ○○共同犯行使│
│  │  │  │            │            │          │3、前開銀行來函之開 │9     │  慈」身分證、│偽造私文書罪，何│
│  │  │  │            │            │          │   戶約定書、印鑑卡 │      │  駕照各1 張  │曼君處有期徒刑捌│
│  │  │  │            │            │          │   、偽造之身分證及 │      │印鑑卡「葉素│月；ｐ○○處有期│
│  │  │  │            │            │          │   駕照影本各1張、交│      │  慈」簽名1 枚│徒刑柒月；寅○○│
│  │  │  │            │            │          │   易往來明細等資料 │      │  、印文2 枚  │、ｇ○○、ｉ○○│
│  │  │  │            │            │          │  ，卷16，P178-183。│      │開戶約定書「│各處有期徒刑參月│
│  │  │  │            │            │          │                    │      │  ｅ○○」簽名│。扣案如附表三所│
│  │  │  │            │            │          │                    │      │  1 枚        │示及左列偽造之物│
│  │  │  │            │            │          │                    │      │              │沒收。          │
│  │  │  │            │            │          │                    │      │              │                │
│  │  │  │            │            │          │                    │      │              │                │
│  │  │  │            │            │          │                    │      │              │                │
│  │  │  │            │            │          │                    │      │              │                │
├─┤  ├─┼──────┼──────┼─────┼──────────┼───┼───────┼────────┤
│30│  │岳│高雄市三民區│大眾銀行大昌│8 月7日   │一97年3月6日97昌發字│詐騙帳│偽造之「岳昭│丑○○、ｐ○○、│
│  │  │昭│大昌二路111 │分行00000000│          │  第021號函、申請書 │戶附表│  怡」印章1顆 │寅○○、ｉ○○、│
│  │  │怡│之1號       │1412        │          │  、確認書、印鑑卡、│二編號│偽造之「岳昭│ｇ○○共同犯行使│
│  │  │  │            │            │          │  偽造之身分證、駕照│14    │  怡」身分證、│偽造私文書罪，何│
│  │  │  │            │            │          │  影本、照片磁片、被│      │  駕照各1 張  │曼君處有期徒刑捌│
│  │  │  │            │            │          │  告丑○○之自白、被│      │印鑑卡「岳昭│月；ｐ○○處有期│
│  │  │  │            │            │          │  害人宙○○之指訴。│      │  怡」簽名1 枚│徒刑柒月；寅○○│
│  │  │  │            │            │          │二卷八p37、423、    │      │  、印文2 枚  │、ｇ○○、ｉ○○│
│  │  │  │            │            │          │  429-434           │      │開戶申請書「│各處有期徒刑參月│
│  │  │  │            │            │          │三卷十一p117-122    │      │  宙○○」簽名│。扣案如附表三所│
│  │  │  │            │            │          │                    │      │  1 枚        │示及左列偽造之物│
│  │  │  │            │            │          │                    │      │開戶確認書「│沒收。          │
│  │  │  │            │            │          │                    │      │  宙○○」簽名│                │
│  │  │  │            │            │          │                    │      │  1枚         │                │
│  │  │  │            │            │          │                    │      │              │                │
│  │  │  │            │            │          │                    │      │              │                │
│  │  │  │            │            │          │                    │      │              │                │
│  │  │  │            │            │          │                    │      │              │                │
│  │  │  ├──────┼──────┼─────┼──────────┼───┼───────┼────────┤
│  │  │  │高雄市三民區│華南銀行高雄│8 月7日   │一97年2月26日合金華 │      │偽造之「岳昭│丑○○、ｐ○○、│
│  │  │  │九如二路150 │博愛分行0087│          │  高博存字第00050 號│      │  怡」印章1顆 │寅○○、ｉ○○、│
│  │  │  │號          │00000000    │          │  函、印鑑卡、偽造之│      │偽造之「岳昭│ｇ○○共同犯行使│
│  │  │  │            │            │          │  身分證、駕照影本、│      │  怡」身分證、│偽造私文書罪，何│
│  │  │  │            │            │          │  被告丑○○之自白、│      │  駕照各1 張  │曼君處有期徒刑捌│
│  │  │  │            │            │          │  被害人宙○○之指訴│      │印鑑卡「岳昭│月；ｐ○○處有期│
│  │  │  │            │            │          │  。                │      │  怡」簽名1 枚│徒刑柒月；寅○○│
│  │  │  │            │            │          │二卷八p37、423、    │      │  、印文2 枚  │、ｇ○○、ｉ○○│
│  │  │  │            │            │          │  426-428           │      │              │各處有期徒刑參月│
│  │  │  │            │            │          │三卷十一p155-157    │      │              │。扣案如附表三所│
│  │  │  │            │            │          │                    │      │              │示及左列偽造之物│
│  │  │  │            │            │          │                    │      │              │沒收。          │
│  │  │  │            │            │          │                    │      │              │                │
│  │  │  ├──────┼──────┼─────┼──────────┼───┼───────┼────────┤
│  │  │  │高雄市三民區│合作金庫九如│8 月7日   │一97年3月12日合金九 │詐騙帳│偽造之「岳昭│丑○○、ｐ○○、│
│  │  │  │覺民路581號 │分行00000000│          │  如存字第097000    │戶附表│  怡」印章1顆 │寅○○、ｉ○○、│
│  │  │  │            │2293        │          │  1005號函、印鑑卡、│二編號│偽造之「岳昭│ｇ○○共同犯行使│
│  │  │  │            │            │          │  偽造之身分證影本、│15    │  怡」身分證1 │偽造私文書罪，何│
│  │  │  │            │            │          │  被害人宙○○之指訴│      │  張          │曼君處有期徒刑捌│
│  │  │  │            │            │          │  。                │      │印鑑卡「岳昭│月；ｐ○○處有期│
│  │  │  │            │            │          │二卷八p423、434-437 │      │  怡」簽名1 枚│徒刑柒月；寅○○│
│  │  │  │            │            │          │三卷十一p57-59      │      │  、印文2 枚  │、ｇ○○、ｉ○○│
│  │  │  │            │            │          │                    │      │              │各處有期徒刑參月│
│  │  │  │            │            │          │                    │      │              │。扣案如附表三所│
│  │  │  │            │            │          │                    │      │              │示及左列偽造之物│
│  │  │  │            │            │          │                    │      │              │沒收。          │
│  │  │  │            │            │          │                    │      │              │                │
├─┤  ├─┼──────┼──────┼─────┼──────────┼───┼───────┼────────┤
│31│  │甘│臺南縣永康市│台灣中小企銀│6 月26 日 │一客戶基本資料查詢、│      │偽造之「甘雪│丑○○共同犯行使│
│  │  │雪│中華路12號  │開元分行0506│          │  存款交易明細查詢單│      │  芬」印章1顆 │偽造私文書罪，處│
│  │  │芬│            │00000000    │          │  、偽造之身分證、駕│      │偽造之「甘雪│有期徒刑捌月。如│
│  │  │  │            │            │          │  照影本、被害人甘雪│      │  芬」身分證、│左列所示偽造之物│
│  │  │  │            │            │          │  芬之指訴。        │      │  駕照各1 張  │均沒收。        │
│  │  │  │            │            │          │二卷八p392、396-398 │      │              │                │
│  │  │  │            │            │          │                    │      │              │                │
│  │  │  │            │            │          │                    │      │              │                │
│  │  │  │            │            │          │                    │      │              │                │
│  │  │  ├──────┼──────┼─────┼──────────┼───┼───────┼────────┤
│  │  │  │            │國泰世華銀行│同上日    │1、被害人壬○○之指 │      │偽造之「甘雪│丑○○共同犯行使│
│  │  │  │            │永康分行0415│          │   訴。             │      │  芬」印章1顆 │偽造私文書罪，處│
│  │  │  │            │00000000    │          │2、卷八p392         │      │偽造之「甘雪│有期徒刑捌月。如│
│  │  │  │            │            │          │3、前開銀行來函之開 │      │  芬」身分證、│左列所示偽造之物│
│  │  │  │            │            │          │   戶約定書、聲明書 │      │  駕照各1 張  │均沒收。        │
│  │  │  │            │            │          │   、新開帳戶告知書 │      │開戶約定書、│                │
│  │  │  │            │            │          │   、偽造之身分證及 │      │  聲明書「甘雪│                │
│  │  │  │            │            │          │   駕照影本各1張、交│      │  芬」簽名、印│                │
│  │  │  │            │            │          │   易往來明細等資料 │      │  文各3枚，聲 │                │
│  │  │  │            │            │          │   ，卷16，P185-190 │      │  明書簽名2枚 │                │
│  │  │  │            │            │          │   。               │      │  、印文3枚， │                │
│  │  │  │            │            │          │                    │      │  告知書簽名、│                │
│  │  │  │            │            │          │                    │      │  印文各1枚， │                │
│  │  │  │            │            │          │                    │      │  印鑑卡簽名1 │                │
│  │  │  │            │            │          │                    │      │  枚、印文2枚 │                │
├─┤  ├─┼──────┼──────┼─────┼──────────┼───┼───────┼────────┤
│32│  │林│臺南縣永康市│國泰世華銀行│6 月26 日 │一印鑑卡、交易明細資│詐騙帳│偽造之「林品│丑○○共同犯行使│
│  │  │品│中華路1號   │成功分行0635│          │  料、偽造之身分證影│戶附表│  婕」印章1顆 │偽造私文書罪，處│
│  │  │婕│            │00000000    │          │  本、被害人玄○○之│二編號│偽造之「林品│有期徒刑捌月。如│
│  │  │  │            │            │          │  指訴。            │17    │  婕」身分證1 │左列所示偽造之物│
│  │  │  │            │            │          │二卷八p400          │      │  張          │均沒收。        │
│  │  │  │            │            │          │三卷十三p647-651    │      │印鑑卡「林品│                │
│  │  │  │            │            │          │                    │      │  婕」簽名1 枚│                │
│  │  │  │            │            │          │                    │      │  、印文2 枚  │                │
│  │  │  │            │            │          │                    │      │              │                │
│  │  │  │            │            │          │                    │      │              │                │
│  │  │  │            │            │          │                    │      │              │                │
│  │  │  │            │            │          │                    │      │              │                │
│  │  │  ├──────┼──────┼─────┼──────────┼───┼───────┼────────┤
│  │  │  │臺南縣永康市│上海銀行永康│6 月26 日 │一96年6月24日97上永 │      │偽造之「林品│丑○○共同犯行使│
│  │  │  │小東路689號 │分行00000000│          │  康字第075號函、交 │      │  婕」印章1顆 │偽造私文書罪，處│
│  │  │  │            │3503        │          │  易明細、偽造之身分│      │偽造之「林品│有期徒刑捌月。如│
│  │  │  │            │            │          │  證、駕照影本、被害│      │  婕」身分證、│左列所示偽造之物│
│  │  │  │            │            │          │  人玄○○之指訴。  │      │  駕照各1 張  │均沒收。        │
│  │  │  │            │            │          │二卷八p400、405-407 │      │              │                │
│  │  │  │            │            │          │                    │      │              │                │
│  │  │  │            │            │          │                    │      │              │                │
│  │  │  │            │            │          │                    │      │              │                │
├─┼─┼─┼──────┼──────┼─────┼──────────┼───┼───────┼────────┤
│33│陳│劉│臺北縣新店市│台北富邦銀行│10月9日   │一97年2月29日北富銀 │詐騙帳│偽造之「劉瑞│Ｌ○○、丑○○、│
│  │以│瑞│北新路2段266│新店分行0127│          │  新字第00019號函、 │戶編號│  龍」印章1顆 │ｐ○○、寅○○、│
│  │書│龍│號          │00000000    │          │  申請書、印鑑卡、偽│13    │偽造之「劉瑞│ｉ○○、Ｗ○○、│
│  │  │  │            │            │          │  造之身分證影本、照│      │  龍」身分證、│ｇ○○共同犯行使│
│  │  │  │            │            │          │  片、對帳單、被告賴│      │  駕照各1張   │偽造私文書罪，陳│
│  │  │  │            │            │          │  琮棋之供述、被告陳│      │印鑑卡「劉瑞│以書處有期徒刑陸│
│  │  │  │            │            │          │  以書之自白、被害人│      │  龍」簽名3枚 │月，如易科罰金，│
│  │  │  │            │            │          │  ｊ○○之指訴。    │      │  、印文2 枚  │以新台幣壹仟元折│
│  │  │  │            │            │          │二卷八p32、40、508  │      │開戶申請書「│算壹日；ｐ○○處│
│  │  │  │            │            │          │  、510-514         │      │  ｊ○○」簽名│有期徒刑伍月；何│
│  │  │  │            │            │          │三卷十一p160-163    │      │  、印文各2枚 │曼君處有期徒刑肆│
│  │  │  │            │            │          │四卷十二p563-564    │      │              │月；Ｗ○○累犯，│
│  │  │  │            │            │          │                    │      │              │處有期徒刑肆月；│
│  │  │  │            │            │          │                    │      │              │寅○○、ｇ○○、│
│  │  │  │            │            │          │                    │      │              │ｉ○○各處有期徒│
│  │  │  │            │            │          │                    │      │              │刑參月。如左列偽│
│  │  │  │            │            │          │                    │      │              │造之物沒收。    │
│  │  │  │            │            │          │                    │      │              │                │
│  │  │  ├──────┼──────┼─────┼──────────┼───┼───────┼────────┤
│  │  │  │臺北縣新店市│遠東銀行新店│10月9日   │一、存款開戶總約定書│      │偽造之「劉瑞│Ｌ○○、丑○○、│
│  │  │  │北新路3段96 │分行00000000│          │    、全行開戶明細查│      │  龍」印章1顆 │ｐ○○、寅○○、│
│  │  │  │、98及98號之│2045        │          │    詢單、偽造之身分│      │偽造之「劉瑞│ｉ○○、Ｗ○○、│
│  │  │  │1、2樓      │            │          │    證影本、個人資料│      │  龍」身分證、│ｇ○○共同犯行使│
│  │  │  │            │            │          │    、存摺往來明細分│      │  駕照各1張   │偽造私文書罪，陳│
│  │  │  │            │            │          │    戶帳、被告Ｌ○○│      │開戶約定書「│以書處有期徒刑陸│
│  │  │  │            │            │          │    之自白、被害人劉│      │  ｊ○○」簽名│月，如易科罰金，│
│  │  │  │            │            │          │    瑞龍之指訴。    │      │  2枚、印文2枚│以新台幣壹仟元折│
│  │  │  │            │            │          │二卷八p41、508、    │      │              │算壹日；ｐ○○處│
│  │  │  │            │            │          │  515-522           │      │              │有期徒刑伍月；何│
│  │  │  │            │            │          │                    │      │              │曼君處有期徒刑肆│
│  │  │  │            │            │          │                    │      │              │月；Ｗ○○累犯，│
│  │  │  │            │            │          │                    │      │              │處有期徒刑肆月；│
│  │  │  │            │            │          │                    │      │              │寅○○、ｇ○○、│
│  │  │  │            │            │          │                    │      │              │ｉ○○各處有期徒│
│  │  │  │            │            │          │                    │      │              │刑參月。如左列偽│
│  │  │  │            │            │          │                    │      │              │造之物沒收。    │
│  │  │  │            │            │          │                    │      │              │                │
├─┼─┼─┼──────┼──────┼─────┼──────────┼───┼───────┼────────┤
│34│宋│藍│臺北縣汐止市│星展（寶華）│9 月17 日 │一97年2月27日寶汐發 │詐騙帳│偽造之「藍健│Ｌ○○、丑○○、│
│  │俊│健│大同路2段263│銀行汐止分行│          │  字第171號函、開戶 │戶編號│  鵬」印章1顆 │ｐ○○、寅○○、│
│  │雄│鵬│號1樓       │000000000000│          │  基本資料、徵信資料│1     │偽造之「藍健│ｉ○○、ｇ○○共│
│  │  │  │            │            │          │  、偽造之身分證、駕│      │  鵬」身分證、│同犯行使偽造私文│
│  │  │  │            │            │          │  照影本、開戶時之監│      │  駕照各1張   │書罪，Ｌ○○處有│
│  │  │  │            │            │          │  視器畫面光碟、被告│      │開戶申請書「│期徒刑參月，如易│
│  │  │  │            │            │          │  宋俊雄之自白、被告│      │  ｘ○○」簽名│科罰金，以新台幣│
│  │  │  │            │            │          │  ｐ○○之供述。    │      │  2枚、印文3枚│壹仟元折算壹日；│
│  │  │  │            │            │          │二卷十一p17-23      │      │  ，開戶作業檢│ｐ○○處有期徒刑│
│  │  │  │            │            │          │三97交查191卷97年   │      │  核表印文1枚 │伍月；丑○○處有│
│  │  │  │            │            │          │  12月26日詢問筆錄、│      │              │期徒刑肆月；余年│
│  │  │  │            │            │          │  卷八p32、471-479  │      │              │科、ｇ○○、劉晏│
│  │  │  │            │            │          │                    │      │              │任各處有期徒刑參│
│  │  │  │            │            │          │                    │      │              │月。如左列偽造之│
│  │  │  │            │            │          │                    │      │              │物沒收。        │
│  │  │  │            │            │          │                    │      │              │                │
│  │  │  │            │            │          │                    │      │              │                │
│  │  │  │            │            │          │                    │      │              │                │
├─┤  ├─┼──────┼──────┼─────┼──────────┼───┼───────┼────────┤
│35│  │方│臺北縣板橋市│新光銀行江子│9 月28 日 │一97年2月27日新光銀 │      │偽造之「方青│Ｌ○○、丑○○、│
│  │  │青│文化路2段428│翠分行076350│          │  江子翠字第9701 9號│      │  山」印章1顆 │ｐ○○、寅○○、│
│  │  │山│號          │028236      │          │  函、印鑑卡、申請書│      │偽造之「方青│ｉ○○、ｇ○○共│
│  │  │  │            │            │          │  、偽造之身分證、駕│      │  山」身分證、│同犯行使偽造私文│
│  │  │  │            │            │          │  照影本、存款帳戶存│      │  駕照各1張   │書罪，Ｌ○○處有│
│  │  │  │            │            │          │  提交易明細查詢、開│      │開戶申請書「│期徒刑參月，如易│
│  │  │  │            │            │          │  戶時之監視器畫面光│      │  甲○○」簽名│科罰金，以新台幣│
│  │  │  │            │            │          │  碟、被告宋俊雄之自│      │  3枚、印文3枚│壹仟元折算壹日；│
│  │  │  │            │            │          │  白、被告ｐ○○之供│      │  ，開戶作業檢│ｐ○○處有期徒刑│
│  │  │  │            │            │          │  述、被害人甲○○之│      │  核表印文1枚 │伍月；丑○○處有│
│  │  │  │            │            │          │  指訴。            │      │              │期徒刑肆月；余年│
│  │  │  │            │            │          │二卷十一p126-128    │      │              │科、ｇ○○、劉晏│
│  │  │  │            │            │          │三卷八p31、32、480  │      │              │任各處有期徒刑參│
│  │  │  │            │            │          │  、482-485         │      │              │月。如左列偽造之│
│  │  │  │            │            │          │四97交查191卷97年   │      │              │物沒收。        │
│  │  │  │            │            │          │  12月26日詢問筆錄、│      │              │                │
│  │  │  │            │            │          │                    │      │              │                │
│  │  │  │            │            │          │                    │      │              │                │
│  │  │  ├──────┼──────┼─────┼──────────┼───┼───────┼────────┤
│  │  │  │臺北縣板橋市│第一商業銀行│9 月28 日 │一客戶資料、偽造之身│詐騙帳│偽造之「方青│Ｌ○○、丑○○、│
│  │  │  │文化路1段329│華江分行    │          │  分證、駕照影本、被│戶編號│  山」印章1顆 │ｐ○○、寅○○、│
│  │  │  │號1樓       │00000000000 │          │  告宋俊雄之自白、被│5     │偽造之「方青│ｉ○○、ｇ○○共│
│  │  │  │            │            │          │  告ｐ○○之供述    │      │  山」身分證、│同犯行使偽造私文│
│  │  │  │            │            │          │二97交查191卷97年12 │      │  駕照各1張   │書罪，Ｌ○○處有│
│  │  │  │            │            │          │  月26日詢問筆錄    │      │              │期徒刑參月，如易│
│  │  │  │            │            │          │三卷十二p477        │      │              │科罰金，以新台幣│
│  │  │  │            │            │          │                    │      │              │壹仟元折算壹日；│
│  │  │  │            │            │          │                    │      │              │ｐ○○處有期徒刑│
│  │  │  │            │            │          │                    │      │              │伍月；丑○○處有│
│  │  │  │            │            │          │                    │      │              │期徒刑肆月；余年│
│  │  │  │            │            │          │                    │      │              │科、ｇ○○、劉晏│
│  │  │  │            │            │          │                    │      │              │任各處有期徒刑參│
│  │  │  │            │            │          │                    │      │              │月。如左列偽造之│
│  │  │  │            │            │          │                    │      │              │物沒收。        │
│  │  │  │            │            │          │                    │      │              │                │
│  │  │  │            │            │          │                    │      │              │                │
│  │  │  │            │            │          │                    │      │              │                │
│  │  │  ├──────┼──────┼─────┼──────────┼───┼───────┼────────┤
│  │  │  │臺北市士林區│台北富邦士林│          │一被告宋俊雄之自白、│      │偽造之「方青│Ｌ○○、丑○○、│
│  │  │  │中正路288號 │分行        │          │  被告ｐ○○之供述  │      │  山」印章1顆 │ｐ○○、寅○○、│
│  │  │  │            │            │          │二97交查191卷97年12 │      │偽造之「方青│ｉ○○、ｇ○○共│
│  │  │  │            │            │          │  月26日詢問筆錄    │      │  山」身分證、│同犯行使偽造私文│
│  │  │  │            │            │          │三卷八p31、32       │      │  駕照各1張   │書罪，Ｌ○○處有│
│  │  │  │            │            │          │                    │      │              │期徒刑參月，如易│
│  │  │  │            │            │          │                    │      │              │科罰金，以新台幣│
│  │  │  │            │            │          │                    │      │              │壹仟元折算壹日；│
│  │  │  │            │            │          │                    │      │              │ｐ○○處有期徒伍│
│  │  │  │            │            │          │                    │      │              │月；丑○○處有期│
│  │  │  │            │            │          │                    │      │              │徒刑肆月；寅○○│
│  │  │  │            │            │          │                    │      │              │、ｇ○○、ｉ○○│
│  │  │  │            │            │          │                    │      │              │各處有期徒刑參月│
│  │  │  │            │            │          │                    │      │              │。如左列偽造之物│
│  │  │  │            │            │          │                    │      │              │沒收。          │
│  │  │  │            │            │          │                    │      │              │                │
│  │  │  │            │            │          │                    │      │              │                │
│  │  │  │            │            │          │                    │      │              │                │
└─┴─┴─┴──────┴──────┴─────┴──────────┴───┴───────┴────────┘
附表二：
┌──┬───┬─────┬────────┬──────────┬───┐
│編號│被害人│犯罪時間  │ 遭詐騙之事實   │匯款帳戶及金額      │備  註│
├──┼───┼─────┼────────┼──────────┼───┤
│01. │Ｖ○○│96年10月5 │假冒中華電信員工│國泰世華銀行福和分行│寅○○│
│    │      │日        │、警員及檢察官，│戶名：Ｃ○○        │      │
│    │      │          │以電話詐騙之方式│帳號：000000000000  │      │
│    │      │          │，謊稱其個人資料│新台幣：90萬元      │      │
│    │      ├─────┤外洩並已涉及刑案├──────────┼───┤
│    │      │96年10月8 │，需控管其名下財│星展（寶華）銀行汐止│宋俊雄│
│    │      │日        │產，要求被害人依│分行                │      │
│    │      │          │指示匯款至指定帳│戶名：ｘ○○        │      │
│    │      │          │戶。            │帳號：000000000000  │      │
│    │      │          │                │新台幣：70萬元      │      │
│    │      ├─────┤                ├──────────┼───┤
│    │      │96年10月11│                │合作金庫銀行龍潭分行│ｇ○○│
│    │      │日        │                │戶名：Ｔ○○        │      │
│    │      │          │                │帳號：0000000000000 │      │
│    │      │          │                │新台幣：50萬元      │      │
│    ├───┴─────┴────────┴──────────┴───┤
│    │證據：                                                            │
│    │內政部警政署反詐騙案件紀錄表。【卷（十二）p.99】                │
│    │被害人Ｖ○○警詢筆錄。【同上卷p.100-102】                       │
│    │臺灣銀行新園分行匯款回條聯。【同上卷p.103】                     │
│    │Ｃ○○國泰世華銀行福和分行之開戶資料暨交易明細資料。【同上卷    │
│    │  p.456-459】                                                     │
│    │彰化銀行匯款回條聯、臺灣銀行新園分行匯款回條聯。【同上卷p.104】 │
│    │ｘ○○星展（寶華）銀行之開戶資料暨交易明細資料。【同上卷        │
│    │  p.447-452】                                                     │
│    │Ｔ○○合作金庫銀行之開戶資料暨交易明細資料。【同上卷p.453-455】 │
├──┼───┬─────┬────────┬──────────┬───┤
│02. │巳○○│96年10月3 │假冒檢察官，以電│國泰世華銀行福和分行│寅○○│
│    │      │日        │話詐騙之方式，謊│戶名：Ｃ○○        │      │
│    │      │          │稱其身分遭冒用，│帳號：000000000000  │      │
│    │      │          │需依指示匯款至指│新台幣：35萬元      │      │
│    │      ├─────┤定之帳戶。      ├──────────┼───┤
│    │      │96年10月23│                │台北富邦商業銀行新竹│寅○○│
│    │      │日        │                │分行                │      │
│    │      │          │                │戶名：己○○        │      │
│    │      │          │                │帳號：000000000000  │      │
│    │      │          │                │新台幣：100萬元     │      │
│    ├───┴─────┴────────┴──────────┴───┤
│    │證據：                                                            │
│    │內政部警政署反詐騙案件紀錄表。【卷（十二）p.109】               │
│    │被害人巳○○警詢筆錄。【同上卷p.110-111】                       │
│    │玉山銀行匯款回條。【同上卷p.112】                               │
│    │郵政跨行匯款申請書。【同上卷p.118】                             │
│    │Ｃ○○國泰世華銀行福和分行之開戶資料暨交易明細資料。【同上卷    │
│    │  p.456-459】                                                     │
│    │己○○台北富邦銀行之開戶資料暨交易明細資料。【同上卷p.463-464】 │
├──┼───┬─────┬────────┬──────────┬───┤
│03. │王高鴻│96年9月3日│假冒檢察官名義，│遠東國際商業銀行    │林均諭│
│    │櫻    │          │以電話詐騙之方式│戶名：陳玫陵        │      │
│    │      │          │，謊稱其個人資料│帳號：00000000000000│      │
│    │      │          │外洩並已涉及刑案│新台幣：100萬元     │      │
│    │      │          │，需控管其名下財│                    │      │
│    │      │          │產，要求被害人依│                    │      │
│    │      │          │指示匯款至指定帳│                    │      │
│    │      │          │戶。            │                    │      │
│    │      │          │                │                    │      │
│    ├───┴─────┴────────┴──────────┴───┤
│    │證據：                                                            │
│    │內政部警政署反詐騙案件紀錄表。【卷（十二）p.122】               │
│    │被害人戊○○○警詢筆錄。【同上卷p.119-120】                     │
│    │南港區農會匯款申請書。【同上卷p.124】                           │
│    │臺灣臺中地方法院檢察署強制性資產凍結執行書、刑事傳票影本。【同上│
│    │  卷p.125-126】                                                   │
│    │陳玫陵遠東國際商業銀行之開戶資料暨交易明細資料。【同上卷        │
│    │  p.465-468】                                                     │
├──┼───┬─────┬────────┬──────────┬───┤
│04. │午○○│96年10月12│假冒檢察官名義，│合作金庫銀行龍潭分行│ｇ○○│
│    │      │日        │以電話詐騙之方式│戶名：Ｔ○○        │      │
│    │      │          │，謊稱其個人資料│帳號：0000000000000 │      │
│    │      │          │外洩並已涉及刑案│新台幣：50萬元      │      │
│    │      │          │，需控管其名下財│                    │      │
│    │      │          │產，要求被害人依│                    │      │
│    │      │          │指示匯款至指定帳│                    │      │
│    │      │          │戶。            │                    │      │
│    │      │          │                │                    │      │
│    ├───┴─────┴────────┴──────────┴───┤
│    │證據：                                                            │
│    │內政部警政署反詐騙案件紀錄表。【卷（十二）p.127】               │
│    │被害人午○○警詢筆錄。【同上卷p.129-130】                       │
│    │Ｔ○○合作金庫銀行之開戶資料暨交易明細資料。【同上卷p.453-455】 │
├──┼───┬─────┬────────┬──────────┬───┤
│05. │黃游梅│96年10月12│假冒中華電信員工│第一商業銀行華江分行│宋俊雄│
│    │妹    │日        │、警員、檢察官名│戶名：甲○○        │      │
│    │      │          │義，以電話詐騙之│帳號：00000000000   │      │
│    │      │          │方式，謊稱其個人│新台幣：200萬元     │      │
│    │      │          │資料外洩並已涉及│                    │      │
│    │      │          │刑案，需控管其名│                    │      │
│    │      │          │下財產，要求被害│                    │      │
│    │      │          │人依指示匯款至指│                    │      │
│    │      │          │定帳戶。        │                    │      │
│    ├───┴─────┴────────┴──────────┴───┤
│    │證據：                                                            │
│    │內政部警政署反詐騙案件紀錄表。【卷（十二）p.145】               │
│    │被害人之子黃宏偉警詢筆錄。【同上卷p.143-144】                   │
│    │郵政跨行匯款申請書。【同上卷p.151】                             │
│    │甲○○第一銀行華江分行之開戶資料暨交易明細資料。【同上卷        │
│    │   p.477-484】                                                    │
├──┼───┬─────┬────────┬──────────┬───┤
│06. │癸○○│96年10月2 │假冒警員、檢察官│台灣中小企業銀行    │寅○○│
│    │      │日        │名義，以電話詐騙│戶名：酉○○        │      │
│    │      │          │之方式，謊稱其涉│帳號：00000000000   │      │
│    │      │          │及刑案，需控管其│新台幣：13萬3千元   │      │
│    │      │          │名下財產，要求被│                    │      │
│    │      │          │害人依指示匯款至│                    │      │
│    │      │          │指定帳戶。      │                    │      │
│    ├───┴─────┴────────┴──────────┴───┤
│    │證據：                                                            │
│    │內政部警政署反詐騙案件紀錄表。【卷（十二）p.172】               │
│    │被害人癸○○警詢筆錄。【同上卷p.168-169】                       │
│    │臺灣中小企業銀行存款憑條。【同上卷p.176】                       │
│    │酉○○台灣中小企業銀行之開戶資料暨交易明細資料。【同上卷        │
│    │   p.490-494】                                                    │
├──┼───┬─────┬────────┬──────────┬───┤
│07. │ｚ○○│96年8月23 │假冒警員、檢察官│臺灣中小企業銀行新明│丑○○│
│    │      │日        │名義，以電話詐騙│分行                │      │
│    │      │          │之方式，謊稱其涉│戶名：宇○○        │      │
│    │      │          │及刑案，需控管其│帳號：00000000000   │      │
│    │      │          │名下財產，要求被│新台幣：210萬元     │      │
│    │      │          │害人依指示匯款至│                    │      │
│    │      │          │指定帳戶。      │                    │      │
│    ├───┴─────┴────────┴──────────┴───┤
│    │證據：                                                            │
│    │內政部警政署反詐騙案件紀錄表。【卷（十二）p.220】               │
│    │被害人ｚ○○警詢筆錄。【同上卷p.221-222】                       │
│    │匯款申請書。【同上卷p.223】                                     │
│    │宇○○臺灣中小企業銀行之開戶資料暨交易明細資料。【同上卷        │
│    │   p.512-514】                                                    │
├──┼───┬─────┬────────┬──────────┬───┤
│08. │Ａ○○│96年8月6日│假冒友人名義，以│第一商業銀行新興分行│丑○○│
│    │      │          │電話詐騙之方式，│戶名：ｑ○○        │      │
│    │      │          │謊稱需款孔急，要│帳號：00000000000   │      │
│    │      │          │求被害人依指示匯│新台幣：1萬元       │      │
│    │      │          │款至指定帳戶。  │                    │      │
│    ├───┴─────┴────────┴──────────┴───┤
│    │證據：                                                            │
│    │內政部警政署反詐騙案件紀錄表。【卷（十二）p.224】               │
│    │被害人Ａ○○警詢筆錄。【同上卷p.225】                           │
│    │匯款明細資料。【同上卷p.226】                                   │
│    │ｑ○○第一銀行華江分行之開戶資料暨交易明細資料。【同上卷        │
│    │   p.515-517】                                                    │
├──┼───┬─────┬────────┬──────────┬───┤
│09. │Ｚ○○│96年7月31 │假冒中華電信員工│第一商業銀行前鎮分行│丑○○│
│    │      │日        │名義，以電話詐騙│戶名：ｅ○○        │      │
│    │      │          │之方式，謊稱其積│帳號：00000000000   │      │
│    │      │          │欠電話費用未繳，│新台幣：1元         │      │
│    │      │          │要求被害人依指示│                    │      │
│    │      │          │匯款至指定帳戶。│                    │      │
│    ├───┴─────┴────────┴──────────┴───┤
│    │證據：                                                            │
│    │內政部警政署反詐騙案件紀錄表。【卷（十二）p.228】               │
│    │被害人Ｚ○○警詢筆錄。【同上卷p.229-230】                       │
│    │第一商業銀行存款存根聯。【同上卷p.234】                         │
│    │ｅ○○第一銀行華江分行之開戶資料暨交易明細資料。（函調資料中）  │
├──┼───┬─────┬────────┬──────────┬───┤
│10. │ｋ○○│96年7月27 │假冒中華電信員工│華南商業銀行前鎮分行│丑○○│
│    │      │日        │、警員、檢察官名│戶名：ｅ○○        │      │
│    │      │          │義，以電話詐騙之│帳號：000000000000  │      │
│    │      │          │方式，謊稱其個人│新台幣：7萬元       │      │
│    │      │          │資料外洩並已涉及│                    │      │
│    │      │          │刑案，需控管其名│                    │      │
│    │      │          │下財產，要求被害│                    │      │
│    │      │          │人依指示匯款至指│                    │      │
│    │      │          │定帳戶。        │                    │      │
│    ├───┴─────┴────────┴──────────┴───┤
│    │證據：                                                            │
│    │內政部警政署反詐騙案件紀錄表。【卷（十二）p.235】               │
│    │被害人ｋ○○警詢筆錄。【同上卷p.236-237】                       │
│    │華南商業銀行全行通收存款憑條副根。【同上卷p.239】               │
│    │ｅ○○華南商業銀行之開戶資料暨交易明細資料。【同上卷            │
│    │   p.518-519】                                                    │
├──┼───┬─────┬────────┬──────────┬───┤
│11. │辛○○│96年8月2日│假冒中獎名義，以│合作金庫銀行憲得分行│丑○○│
│    │      │、96年8月3│電話詐騙之方式，│戶名：ｅ○○        │      │
│    │      │日        │謊稱其抽中大獎，│帳號：0000000000000 │      │
│    │      │          │要求被害人依指示│新台幣：6萬5千2百元 │      │
│    │      │          │匯款至指定帳戶。│        、8萬元     │      │
│    ├───┴─────┴────────┴──────────┴───┤
│    │證據：                                                            │
│    │內政部警政署反詐騙案件紀錄表。【卷（十二）p.243】               │
│    │被害人辛○○警詢筆錄。【同上卷p.244-246】                       │
│    │ｅ○○合作金庫銀行之開戶資料暨交易明細資料。 （函調資料中）     │
├──┼───┬─────┬────────┬──────────┬───┤
│12. │Ｏ○○│96年7月27 │假冒臺北地方法院│第一商業銀行安南分行│丑○○│
│    │      │日        │名義，以電話詐騙│戶名：ｓ○○        │      │
│    │      │          │之方式，謊稱其涉│帳號：00000000000   │      │
│    │      │          │及刑案，需控管其│新台幣：20萬元      │      │
│    │      │          │名下財產，要求被│                    │      │
│    │      │          │害人依指示匯款至│                    │      │
│    │      │          │指定帳戶。      │                    │      │
│    ├───┴─────┴────────┴──────────┴───┤
│    │證據：                                                            │
│    │內政部警政署反詐騙案件紀錄表。【卷（十二）p.264-265】           │
│    │被害人Ｏ○○警詢筆錄。【同上卷p.266-267】                       │
│    │第一商業銀行存款存根聯。【同上卷p.272】                         │
│    │法務部行政執行假扣押處分命令、臺北地檢署刑事傳票、偵查卷宗。【同│
│    │  上卷p.269-271】                                                 │
│    │ｓ○○第一商業銀行之開戶資料暨交易明細資料。【同上卷p.534-535】 │
├──┼───┬─────┬────────┬──────────┬───┤
│13. │Ｈ○○│96年10月27│假冒東森客服名義│台北富邦商業銀行    │Ｌ○○│
│    │      │日        │，以電話詐騙之方│戶名：ｊ○○        │      │
│    │      │          │式，謊稱其簽錯帳│帳號：000000000000  │      │
│    │      │          │單，要求被害人依│新台幣：2千元       │      │
│    │      │          │指示匯款至指定帳│                    │      │
│    │      │          │戶。            │                    │      │
│    ├───┴─────┴────────┴──────────┴───┤
│    │證據：                                                            │
│    │內政部警政署反詐騙案件紀錄表。【卷（十二）p.314】               │
│    │被害人Ｈ○○警詢筆錄。【同上卷p.310-311】                       │
│    │台北富邦銀行提款機匯款明細表。【同上卷p.316】                   │
│    │ｊ○○台北富邦銀行之開戶資料暨交易明細資料。【同上卷            │
│    │   p.563-564】                                                    │
├──┼───┬─────┬────────┬──────────┬───┤
│14. │吳健明│96年8月17 │假冒臺北地方法院│大眾商業銀行大昌分行│丑○○│
│    │      │日        │名義，以電話詐騙│戶名：宙○○        │      │
│    │      │          │之方式，謊稱其涉│帳號：000000000000  │      │
│    │      │          │及刑案，需控管其│新台幣：6萬元       │      │
│    │      │          │名下財產，要求被│                    │      │
│    │      │          │害人依指示匯款至│                    │      │
│    │      │          │指定帳戶。      │                    │      │
│    ├───┴─────┴────────┴──────────┴───┤
│    │證據：                                                            │
│    │內政部警政署反詐騙案件紀錄表。【卷（十三）p.6】                 │
│    │被害人吳健明警詢筆錄。【同上卷p.1-2】                           │
│    │台北富邦銀行匯款委託書。【同上卷p.7】                           │
│    │宙○○大眾商業銀行大昌分行之開戶資料暨交易明細資料。【同上卷    │
│    │  p.320-328 】                                                    │
├──┼───┬─────┬────────┬──────────┬───┤
│15. │ｏ○○│96年8月16 │假冒臺北地方法院│合作金庫銀行九如分行│丑○○│
│    │      │日        │名義，以電話詐騙│戶名：宙○○        │      │
│    │      │          │之方式，謊稱其涉│帳號：0000000000000 │      │
│    │      │          │及刑案，需控管其│新台幣：13萬元      │      │
│    │      │          │名下財產，要求被│                    │      │
│    │      │          │害人依指示匯款至│                    │      │
│    │      │          │指定帳戶。      │                    │      │
│    ├───┴─────┴────────┴──────────┴───┤
│    │證據：                                                            │
│    │內政部警政署反詐騙案件紀錄表。【卷（十三）p.14】                │
│    │被害人ｏ○○警詢筆錄。【同上卷p.11-12】                         │
│    │合作金庫銀行存款憑條。【同上卷p.15】                            │
│    │宙○○合作金庫銀行之開戶資料暨交易明細資料。【同上卷p.329-331】 │
├──┼───┬─────┬────────┬──────────┬───┤
│16. │Ｕ○○│96年9月26 │假冒中獎名義，以│聯邦商業銀行後埔分行│丑○○│
│    │      │日        │電話詐騙之方式，│戶名：Ｉ○○        │      │
│    │      │          │謊稱需匯款同額之│帳號：000000000000  │      │
│    │      │          │保證金，要求被害│新台幣：121萬元     │      │
│    │      │          │人依指示匯款至指│                    │      │
│    │      │          │定帳戶。        │                    │      │
│    ├───┴─────┴────────┴──────────┴───┤
│    │證據：                                                            │
│    │內政部警政署反詐騙案件紀錄表。【卷（十三）p.92】                │
│    │被害人Ｕ○○警詢筆錄。【同上卷p.88-89】                         │
│    │國泰世華銀行匯出匯款回條。【同上卷p.98】                        │
│    │Ｉ○○聯邦商業銀行之開戶資料暨交易明細資料。【同上卷p.360-362】 │
├──┼───┬─────┬────────┬──────────┬───┤
│17. │亥○○│96年7月2日│假冒中華電信員工│國泰世華銀行成功分行│丑○○│
│    │      │          │、臺北地方法院名│戶名：玄○○        │      │
│    │      │          │義，以電話詐騙之│帳號：000000000000  │      │
│    │      │          │方式，謊稱其涉及│新台幣：15萬元      │      │
│    │      │          │刑案，需控管其名│                    │      │
│    │      │          │下財產，要求被害│                    │      │
│    │      │          │人依指示匯款至指│                    │      │
│    │      │          │定帳戶。        │                    │      │
│    ├───┴─────┴────────┴──────────┴───┤
│    │證據：                                                            │
│    │內政部警政署反詐騙案件紀錄表。【卷（十三）p.318】               │
│    │被害人亥○○警詢筆錄。【同上卷p.311-312】                       │
│    │國泰世華商業銀行存款存根。【同上卷p.314】                       │
│    │玄○○國泰世華商業銀行之開戶資料暨交易明細資料。【同上卷        │
│    │  p.647-651 】                                                    │
├──┼───┬─────┬────────┬──────────┬───┤
│18. │ｙ○○│96年11月14│假冒銀行員工、檢│聯邦商業銀行公館分行│ｇ○○│
│    │      │日        │察官名義，以電話│戶名：地○○        │      │
│    │      │          │詐騙之方式，謊稱│帳號：000000000000  │      │
│    │      │          │其涉及刑案，需控│新台幣：230萬元     │      │
│    │      │          │管其名下財產，要│                    │      │
│    │      │          │求被害人依指示匯│                    │      │
│    │      │          │款至指定帳戶。  │                    │      │
│    ├───┴─────┴────────┴──────────┴───┤
│    │證據：                                                            │
│    │內政部警政署反詐騙案件紀錄表。【卷（十四）p.1】                 │
│    │被害人ｙ○○警詢筆錄。【同上卷p.2-4】                           │
│    │地○○聯邦商業銀行之開戶資料暨交易明細資料。【同上卷p.393-397 】│
├──┼───┬─────┬────────┬──────────┬───┤
│19. │丙○○│96年10月18│假冒銀行行員、檢│台北富邦銀行景美分行│ｇ○○│
│    │      │日        │察官名義，以電話│戶名：Ｐ○○        │      │
│    │      │          │詐騙之方式，謊稱│帳號：000000000000  │      │
│    │      │          │其涉及刑案，需控│新台幣：10萬元      │      │
│    │      │          │管其名下財產，要│                    │      │
│    │      │          │求被害人依指示匯│                    │      │
│    │      │          │款至指定帳戶。  │                    │      │
│    ├───┴─────┴────────┴──────────┴───┤
│    │證據：                                                            │
│    │內政部警政署反詐騙案件紀錄表。【卷（十四）p.9】                 │
│    │被害人丙○○警詢筆錄。【同上卷p.6-7】                           │
│    │五股鄉農會匯款申請書。【同上卷p.8】                             │
│    │Ｐ○○台北富邦銀行之開戶資料暨交易明細資料。【同上卷p.400-401 】│
├──┼───┬─────┬────────┬──────────┬───┤
│20. │ｎ○○│96年8月21 │假冒員警、書記官│華南銀行竹東分行    │ｇ○○│
│    │      │日        │名義，以電話詐騙│戶名：黃○○        │      │
│    │      │          │之方式，謊稱其涉│帳號：000000000000  │      │
│    │      │          │及刑案，需控管其│新台幣：13萬2千元   │      │
│    │      │          │名下財產，要求被│                    │      │
│    │      │          │害人依指示匯款至│                    │      │
│    │      │          │指定帳戶。      │                    │      │
│    ├───┴─────┴────────┴──────────┴───┤
│    │證據：                                                            │
│    │內政部警政署反詐騙案件紀錄表。【卷（十四）p.12】                │
│    │被害人ｎ○○警詢筆錄。【同上卷p.17-18】                         │
│    │華南商業銀全行通收存款憑條副根。【同上卷p.20】                  │
│    │黃○○華南銀行之開戶資料暨交易明細資料。【同上卷p.402-403】     │
├──┼───┬─────┬────────┬──────────┬───┤
│21. │Ｓ○○│96年11月19│以色情應召須檢查│台灣中小企業銀行    │ｇ○○│
│    │      │日        │其是否為警察之名│戶名：Ｇ○○        │      │
│    │      │          │義，要求被害人依│帳號：00000000000   │      │
│    │      │          │指示匯款至指定帳│新台幣：34萬元      │      │
│    │      │          │戶。            │                    │      │
│    ├───┴─────┴────────┴──────────┴───┤
│    │證據：                                                            │
│    │內政部警政署反詐騙案件紀錄表。【卷（十四）p.37】                │
│    │被害人Ｓ○○警詢筆錄。【同上卷p.38-39】                         │
│    │台灣企銀匯款申請書。【同上卷p.44】                              │
│    │Ｇ○○台灣中小企業銀行之開戶資料暨交易明細資料。【同上卷        │
│    │  p.412-414 】                                                    │
├──┼───┬─────┬────────┬──────────┬───┤
│22. │ｗ○○│96年8月6日│假冒中獎名義，以│臺灣中小企業銀行彰化│ｇ○○│
│    │      │          │電話詐騙之方式，│分行                │      │
│    │      │          │要求被害人依指示│戶名：Ｒ○○        │      │
│    │      │          │匯款至指定帳戶。│帳號：00000000000   │      │
│    │      │          │                │新台幣：30萬元      │      │
│    │      ├─────┤                ├──────────┼───┼─
│    │      │96年8月10 │                │元大商業銀行草屯分行│寅○○│
│    │      │日        │                │戶名：甲甲○        │      │
│    │      │          │                │帳號：0000000000000 │      │
│    │      │          │                │新台幣：30萬元      │      │
│    │      ├─────┤                ├──────────┼───┤
│    │      │96年8月15 │                │臺灣中小企業銀行八德│寅○○│
│    │      │日        │                │分行                │      │
│    │      │          │                │戶名：戌○○        │      │
│    │      │          │                │帳號：00000000000   │      │
│    │      │          │                │新台幣：70萬元      │      │
│    ├───┴─────┴────────┴──────────┴───┤
│    │證據：                                                            │
│    │被害人ｗ○○警詢筆錄。【卷（十四）p.157-158】                   │
│    │兆豐國際商業銀行國內匯款申請書、復華銀行收入憑條、臺灣中小企業銀│
│    │  行存款憑條。【同上卷p.160、163、165】                           │
│    │戌○○臺灣中小企業銀行八德分行之開戶資料暨交易明細資料。【同上卷│
│    │  p.467-468】                                                     │
│    │Ｒ○○臺灣中小企業銀行彰化分行之開戶資料暨交易明細資料。【同上卷│
│    │  p.485-486】                                                     │
│    │甲甲○元大商業銀行草屯分行之開戶資料暨交易明細資料。【同上卷    │
│    │  p.491-495】                                                     │
├──┼───┬─────┬────────┬──────────┬───┤
│23. │Ｊ○○│96年8月2日│假冒信用貸款代辦│土地銀行彰化分行    │ｇ○○│
│    │      │          │公司名義，以電話│戶名：Ｒ○○        │      │
│    │      │          │詐騙之方式，要求│帳號：000000000000  │      │
│    │      │          │被害人依指示匯款│新台幣：60萬1千867元│      │
│    │      │          │至指定帳戶。    │                    │      │
│    ├───┴─────┴────────┴──────────┴───┤
│    │證據：                                                            │
│    │內政部警政署反詐騙案件紀錄表。【卷（十四）p.174】               │
│    │被害人Ｊ○○警詢筆錄。【同上卷p.172-173】                       │
│    │Ｒ○○土地銀行彰化分行之開戶資料暨交易明細資料。【同上卷        │
│    │  p.496-501 】                                                    │
├──┼───┬─────┬────────┬──────────┬───┤
│24. │ａ○○│96年10月18│假冒員警、檢察官│元大商業銀行草屯分行│寅○○│
│    │      │日        │名義，以電話詐騙│戶名：甲甲○        │      │
│    │      │          │之方式，謊稱其涉│帳號：0000000000000 │      │
│    │      │          │及刑案，需控管其│新台幣：14萬元      │      │
│    │      │          │名下財產，要求被│                    │      │
│    │      │          │害人依指示匯款至│                    │      │
│    │      │          │指定帳戶。      │                    │      │
│    ├───┴─────┴────────┴──────────┴───┤
│    │證據：                                                            │
│    │內政部警政署反詐騙案件紀錄表。【卷（十四）p.194】               │
│    │被害人ａ○○警詢筆錄。【同上卷p.191-193】                       │
│    │復華銀行收入憑條。【同上卷p.195】                               │
│    │甲甲○元大商業銀行草屯分行之開戶資料暨交易明細資料。【同上卷    │
│    │  p.491-495】                                                     │
├──┼───┬─────┬────────┬──────────┬───┤
│25. │ｒ○○│96年10月26│假冒電信公司人員│台北富邦銀行新竹分行│ｇ○○│
│    │      │日        │名義，以電話詐騙│戶名：未○○        │      │
│    │      │          │之方式，謊稱其電│帳號：000000000000  │      │
│    │      │          │話遭盜打，需控管│新台幣：46萬4千元   │      │
│    │      │          │其名下財產，要求│                    │      │
│    │      │          │被害人依指示匯款│                    │      │
│    │      │          │至指定帳戶。    │                    │      │
│    ├───┴─────┴────────┴──────────┴───┤
│    │證據：                                                            │
│    │內政部警政署反詐騙案件紀錄表。【卷（十四）p.203】               │
│    │被害人ｒ○○警詢筆錄。【同上卷p.198-199】                       │
│    │台北富邦銀行存摺類存款存入存根。【同上卷p.200】                 │
│    │未○○台北富邦銀行之開戶資料暨交易明細資料。【同上卷p.520-521】 │
├──┼───┬─────┬────────┬──────────┬───┤
│26. │子○○│96年10月24│假冒中華電信員工│渣打國際商業銀行新竹│ｇ○○│
│    │      │日        │、警員、檢察官名│分行                │      │
│    │      │          │義，以電話詐騙之│戶名：未○○        │      │
│    │      │          │方式，謊稱其涉及│帳號：000000000000  │      │
│    │      │          │刑案，需控管其名│新台幣：150萬元     │      │
│    │      ├─────┤下財產，要求被害├──────────┼───┤
│    │      │96年10月25│人依指示匯款至指│台北富邦銀行新竹分行│寅○○│
│    │      │日        │定帳戶。        │戶名：己○○        │      │
│    │      │          │                │帳號：000000000000  │      │
│    │      │          │                │新台幣：40萬元      │      │
│    ├───┴─────┴────────┴──────────┴───┤
│    │證據：                                                            │
│    │內政部警政署反詐騙案件紀錄表。【卷（十四）p.212】               │
│    │被害人子○○警詢筆錄。【同上卷p.208-209】                       │
│    │斗六市農會匯款回條、郵政跨行匯款申請書。【同上卷p.214、215】    │
│    │未○○渣打國際商業銀行之開戶資料暨交易明細資料。【同上卷        │
│    │  p.522-524】                                                     │
│    │己○○台北富邦銀行之開戶資料暨交易明細資料。【彰警刑偵一        │
│    │  字第0970052692號卷（一）p.463-464 】                            │
├──┼───┬─────┬────────┬──────────┬───┤
│27. │ｌ○○│96年10月26│假冒法院名義，以│台北富邦銀行新竹分行│寅○○│
│    │      │日        │電話詐騙之方式，│戶名：己○○        │      │
│    │      │          │謊稱其電話遭盜打│帳號：000000000000  │      │
│    │      │          │，需控管其名下財│新台幣：30萬元      │      │
│    │      │          │產，要求被害人依│                    │      │
│    │      │          │指示匯款至指定帳│                    │      │
│    │      │          │戶。            │                    │      │
│    ├───┴─────┴────────┴──────────┴───┤
│    │證據：                                                            │
│    │內政部警政署反詐騙案件紀錄表。【卷（十四）p.221】               │
│    │被害人ｌ○○警詢筆錄。【同上卷p.216-217】                       │
│    │郵政跨行匯款申請書。【同上卷p.218】                             │
│    │己○○台北富邦銀行之開戶資料暨交易明細資料。【彰警刑偵一        │
│    │  字第0970052692號卷（一）p.463-464 】                            │
├──┼───┬─────┬────────┬──────────┬───┤
│28. │Ｙ○○│96年7月24 │假冒戶政人員名義│元大銀行三重分行    │ｇ○○│
│    │      │日        │，以電話詐騙之方│戶名：Ｋ○○        │      │
│    │      │          │式，謊稱其身分遭│帳號：0000000000000 │      │
│    │      │          │冒用，需控管其名│新台幣：50萬元      │      │
│    │      │          │下財產，要求被害│                    │      │
│    │      │          │人依指示匯款至指│                    │      │
│    │      │          │定帳戶。        │                    │      │
│    ├───┴─────┴────────┴──────────┴───┤
│    │證據：                                                            │
│    │內政部警政署反詐騙案件紀錄表。【卷（十四）p.246】               │
│    │被害人Ｙ○○警詢筆錄。【同上卷p.240-241】                       │
│    │聯銀行匯款存根。【同上卷p.243】                                 │
│    │Ｋ○○元大銀行之開戶資料暨交易明細資料。【同上卷p.532-535】     │
├──┼───┬─────┬────────┬──────────┬───┤
│29. │鄭棟霖│96年11月16│假冒網路賣家名義│臺灣中小企業銀行土城│寅○○│
│    │      │日        │，提供帳戶存摺、│分行                │      │
│    │      │          │金融卡及印章，要│戶名：ｖ○○        │      │
│    │      │          │求被害人依指示匯│帳號：00000000000   │      │
│    │      │          │款至指定帳戶。  │新台幣：66萬2500元  │      │
│    ├───┴─────┴────────┴──────────┴───┤
│    │證據：                                                            │
│    │內政部警政署反詐騙案件紀錄表。【卷（十四）p.252】               │
│    │被害人鄭棟霖警詢筆錄。【同上卷p.250-251】                       │
│    │ｖ○○臺灣中小企銀帳戶存摺內頁。【同上卷p.255-256】             │
│    │ｖ○○臺灣中小企業銀行之開戶資料暨交易明細資料。【同上卷        │
│    │  p.536-539】                                                     │
├──┼───┬─────┬────────┬──────────┬───┤
│30. │Ｑ○○│96年9月12 │假冒電信公司人員│華南商業銀行新營分行│寅○○│
│    │      │日        │名義，以電話詐騙│戶名：Ｍ○○        │      │
│    │      │          │之方式，謊稱其電│帳號：000000000000  │      │
│    │      │          │話費未繳，需控管│新台幣：305萬7千5百 │      │
│    │      │          │其名下財產，要求│        元          │      │
│    │      │          │被害人依指示匯款│                    │      │
│    │      │          │至指定帳戶。    │                    │      │
│    ├───┴─────┴────────┴──────────┴───┤
│    │證據：                                                            │
│    │內政部警政署反詐騙案件紀錄表。【卷（十四）p.276】               │
│    │被害人Ｑ○○警詢筆錄。【同上卷p.270-272】                       │
│    │台北市第五信用合作社匯款申請書。【同上卷p.275】                 │
│    │Ｍ○○華南銀行新營分行之開戶資料暨交易明細資料。【同上卷        │
│    │  p.544-545】                                                     │
├──┼───┬─────┬────────┬──────────┬───┤
│31. │ｆ○○│96年9月13 │假冒電信公司人員│台北富邦銀行新營分行│ｇ○○│
│    │      │日        │名義，以電話詐騙│戶名：卯○○        │      │
│    │      │          │之方式，謊稱其電│帳號：000000000000  │      │
│    │      │          │話費用未繳，需控│新台幣：50萬5千6百元│      │
│    │      │          │管其名下財產，要│                    │      │
│    │      │          │求被害人依指示匯│                    │      │
│    │      │          │款至指定帳戶。  │                    │      │
│    ├───┴─────┴────────┴──────────┴───┤
│    │證據：                                                            │
│    │內政部警政署反詐騙案件紀錄表。【卷（十四）p.285】               │
│    │被害人ｆ○○警詢筆錄。【同上卷p.279-281】                       │
│    │國泰世華銀行匯出匯款回條。【同上卷p.282】                       │
│    │卯○○台北富邦銀行之開戶資料暨交易明細資料。【同上卷p.546-548】 │
├──┼───┬─────┬────────┬──────────┬───┤
│32. │Ｅ○○│96年9月10 │假冒中獎名義，以│華南商業銀行新營分行│ｇ○○│
│    │      │日        │電話詐騙之方式，│戶名：卯○○        │      │
│    │      │          │要求被害人依指示│帳號：000000000000  │      │
│    │      │          │匯款至指定帳戶。│新台幣：6萬3千元    │      │
│    ├───┴─────┴────────┴──────────┴───┤
│    │證據：                                                            │
│    │內政部警政署反詐騙案件紀錄表。【卷（十四）p.297】               │
│    │被害人Ｅ○○警詢筆錄。【同上卷p.286-288】                       │
│    │國泰世華銀行匯出匯款回條。【同上卷p.291】                       │
│    │卯○○華南商業銀行之開戶資料暨交易明細資料。【同上卷p.549-550】 │
├──┼───┬─────┬────────┬──────────┬───┤
│33. │庚○○│96年10月22│假冒書記官名義，│合作金庫銀行南崁分行│寅○○│
│    │      │日        │以電話詐騙之方式│戶名：Ｎ○○        │      │
│    │      │          │，謊稱其涉及刑案│帳號：0000000000000 │      │
│    │      │          │，需控管其名下財│新台幣：12萬2千元   │      │
│    │      │          │產，要求被害人依│                    │      │
│    │      │          │指示匯款至指定帳│                    │      │
│    │      │          │戶。            │                    │      │
│    ├───┴─────┴────────┴──────────┴───┤
│    │證據：                                                            │
│    │內政部警政署反詐騙案件紀錄表。【卷（十四）p.305】               │
│    │被害人王儷華警詢筆錄。【同上卷p.298-299】                       │
│    │合作金庫銀行存款憑條。【同上卷p.306】                           │
│    │Ｎ○○合作金庫銀行之開戶資料暨交易明細資料。【同上卷p.560-561】 │
├──┼───┬─────┬────────┬──────────┬───┤
│34. │Ｄ○○│96年10月22│假冒書記官名義，│土地銀行竹東分行    │寅○○│
│    │      │日        │以電話詐騙之方式│戶名：ｄ○○        │      │
│    │      │          │，謊稱其涉及刑案│帳號：000000000000  │      │
│    │      │          │，需控管其名下財│新台幣：9萬3千元    │      │
│    │      │          │產，要求被害人依│                    │      │
│    │      │          │指示匯款至指定帳│                    │      │
│    │      │          │戶。            │                    │      │
│    ├───┴─────┴────────┴──────────┴───┤
│    │證據：                                                            │
│    │內政部警政署反詐騙案件紀錄表。【卷（十四）p.317】               │
│    │被害人Ｄ○○警詢筆錄。【同上卷p.308-309】                       │
│    │土地銀行存款憑條。【同上卷p.313】                               │
│    │ｄ○○土地銀行之開戶資料暨交易明細資料。【同上卷p.562-566】     │
├──┼───┬─────┬────────┬──────────┬───┤
│35. │Ｂ○○│96年10月22│假冒銀行行員、警│土地銀行竹東分行    │寅○○│
│    │      │日        │員名義，以電話詐│戶名：ｄ○○        │      │
│    │      │          │騙之方式，謊稱其│帳號：000000000000  │      │
│    │      │          │帳戶成為人頭帳戶│新台幣：10萬元      │      │
│    │      │          │，需控管其名下財│                    │      │
│    │      │          │產，要求被害人依│                    │      │
│    │      │          │指示匯款至指定帳│                    │      │
│    │      │          │戶。            │                    │      │
│    ├───┴─────┴────────┴──────────┴───┤
│    │證據：                                                            │
│    │內政部警政署反詐騙案件紀錄表。【卷（十四）p.327】               │
│    │被害人Ｂ○○警詢筆錄。【同上卷p.318-320】                       │
│    │臺灣土地銀行存摺類存款憑條。【同上卷p.325】                     │
│    │ｄ○○土地銀行之開戶資料暨交易明細資料。【同上卷p.562-566】     │
├──┼───┬─────┬────────┬──────────┬───┤
│36. │孫何卻│96年10月26│假冒電信公司人員│第一銀行竹東分行    │寅○○│
│    │      │日        │、警員名義，以電│戶名：ｄ○○        │      │
│    │      │          │話詐騙之方式，謊│帳號：00000000000   │      │
│    │      │          │稱其身分遭盜用，│新台幣：40萬元      │      │
│    │      │          │需控管其名下財產│                    │      │
│    │      │          │，要求被害人依指│                    │      │
│    │      │          │示匯款至指定帳戶│                    │      │
│    │      │          │。              │                    │      │
│    ├───┴─────┴────────┴──────────┴───┤
│    │證據：                                                            │
│    │內政部警政署反詐騙案件紀錄表。【卷（十四）p.335】               │
│    │被害人孫何卻警詢筆錄。【同上卷p.330-331】                       │
│    │彰化銀行匯款回條聯。【同上卷p.334】                             │
│    │ｄ○○第一銀行之開戶資料暨交易明細資料。(函調資料中）           │
├──┼───┬─────┬────────┬──────────┬───┤
│37. │ｔ○○│96年10月25│假冒電信局人員、│渣打銀行竹東分行    │寅○○│
│    │      │日        │警員、檢察官名義│戶名：ｄ○○        │      │
│    │      │          │，以電話詐騙之方│帳號：000000000000  │      │
│    │      │          │式，謊稱其涉及刑│新台幣：20萬元      │      │
│    │      │          │案，需控管其名下│                    │      │
│    │      │          │財產，要求被害人│                    │      │
│    │      │          │依指示匯款至指定│                    │      │
│    │      │          │帳戶。          │                    │      │
│    ├───┴─────┴────────┴──────────┴───┤
│    │證據：                                                            │
│    │內政部警政署反詐騙案件紀錄表。【卷（十四）p.345】               │
│    │被害人ｔ○○警詢筆錄。【同上卷p.336-338】                       │
│    │郵政跨行匯款申請書。【同上卷p.341】                             │
│    │ｄ○○渣打銀行之開戶資料暨交易明細資料。【同上卷p.570-575】     │
├──┼───┬─────┬────────┬──────────┬───┤
│38. │ｂ○○│96年9月17 │假冒警員名義，以│板信銀行埔墘分行    │寅○○│
│    │      │日        │電話詐騙之方式，│戶名：Ｘ○○        │      │
│    │      │          │謊稱其帳戶成為人│帳號：00000000000000│      │
│    │      │          │頭帳戶，需控管其│新台幣：57萬3千元   │      │
│    │      │          │名下財產，要求被│                    │      │
│    │      │          │害人依指示匯款至│                    │      │
│    │      │          │指定帳戶。      │                    │      │
│    │      │          │                │                    │      │
│    ├───┴─────┴────────┴──────────┴───┤
│    │證據：                                                            │
│    │內政部警政署反詐騙案件紀錄表。【卷（十四）p.358】               │
│    │被害人ｂ○○警詢筆錄。【同上卷p.354-355】                       │
│    │鹿草鄉農會匯款回條聯。【同上卷p.356】                           │
│    │Ｘ○○板信商業銀行之開戶資料暨交易明細資料。【同上卷p.576-582】 │
├──┼───┬─────┬────────┬──────────┬───┤
│39. │Ｆ○○│96年8月2日│假冒警員名義，以│合作金庫銀行中原分行│ｇ○○│
│    │      │          │電話詐騙之方式，│戶名：申○○        │      │
│    │      │          │謊稱其帳戶成為人│帳號：00000000000000│      │
│    │      │          │頭帳戶，需控管其│      37            │      │
│    │      │          │名下財產，要求被│新台幣：1萬元       │      │
│    │      │          │害人依指示匯款至│                    │      │
│    │      │          │指定帳戶。      │                    │      │
│    │      │          │                │                    │      │
│    ├───┴─────┴────────┴──────────┴───┤
│    │證據：                                                            │
│    │內政部警政署反詐騙案件紀錄表。【卷（十四）p.371】               │
│    │被害人Ｆ○○警詢筆錄。【同上卷p.360-361】                       │
│    │中國信託自動提款機交易明細。【同上卷p.363】                     │
│    │Ｆ○○華南銀行存摺及內頁交易明細資料。【同上卷p.364-365】       │
│    │申○○合作金庫銀行之開戶資料暨交易明細資料。【同上卷p.583-584】 │
├──┼───┬─────┬────────┬──────────┬───┤
│40. │乙○○│96年7月20 │假冒金管會人員名│聯邦銀行健行分行    │ｇ○○│
│    │      │日        │義，以電話詐騙之│戶名：申○○        │      │
│    │      │          │方式，謊稱其遭冒│帳號：000000000000  │      │
│    │      │          │用身份申辦電話，│新台幣：38萬元      │      │
│    │      │          │需控管其名下財產│                    │      │
│    │      │          │，要求被害人依指│                    │      │
│    │      │          │示匯款至指定帳戶│                    │      │
│    │      │          │。              │                    │      │
│    ├───┴─────┴────────┴──────────┴───┤
│    │證據：                                                            │
│    │內政部警政署反詐騙案件紀錄表。【卷（十四）p.377】               │
│    │被害人乙○○警詢筆錄。【同上卷p.372-373】                       │
│    │申○○聯邦銀行之開戶資料暨交易明細資料。【同上卷p.585-587】     │
├──┼───┬─────┬────────┬──────────┬───┤
│41. │ｕ○○│96年8月2日│假冒法院名義，以│國泰世華銀行苓雅分行│寅○○│
│    │      │          │電話詐騙之方式，│戶名：天○○        │      │
│    │      │          │謊稱其涉詐欺案件│帳號：000000000000  │      │
│    │      │          │遭通緝，需控管其│新台幣：80萬元      │      │
│    │      │          │名下財產，要求被│                    │      │
│    │      │          │害人依指示匯款至│                    │      │
│    │      │          │指定帳戶。      │                    │      │
│    ├───┴─────┴────────┴──────────┴───┤
│    │證據：                                                            │
│    │內政部警政署反詐騙案件紀錄表。【卷（十五）p.209】               │
│    │被害人ｕ○○警詢筆錄。【同上卷p.203-204】                       │
│    │中國信託商業銀行匯款申請書。【同上卷p.205】                     │
│    │天○○國泰世華銀行之開戶資料暨交易明細資料。【同上卷p.618-619】 │
├──┼───┬─────┬────────┬──────────┬───┤
│42. │王洪招│96年10月12│假冒郵局行員、警│合作金庫銀行雙和分行│寅○○│
│    │群    │日        │員及檢察官名義，│戶名：ｈ○○        │      │
│    │      │          │以電話詐騙之方式│帳號：0000000000000 │      │
│    │      │          │，謊稱其身分遭冒│新台幣：38萬元      │      │
│    │      │          │用，需控管其名下│                    │      │
│    │      │          │財產，要求被害人│                    │      │
│    │      │          │依指示匯款至指定│                    │      │
│    │      │          │帳戶。          │                    │      │
│    ├───┴─────┴────────┴──────────┴───┤
│    │證據：                                                            │
│    │內政部警政署反詐騙案件紀錄表。【卷（十五）p.305】               │
│    │被害人丁○○○警詢筆錄。【同上卷p.300-301】                     │
│    │兆豐國際商業銀行國內匯款申請書。【同上卷p.303】                 │
│    │ｈ○○合作金庫銀行之開戶資料暨交易明細資料。【同上卷p.715-716】 │
└──┴─────────────────────────────────┘
附表三：ｐ○○部分
┌──┬────────────────┬───────────────────┐
│編號│扣案物                          │應沒收之理由                          │
├──┼────────────────┼───────────────────┤
│ 1  │記事本1本                       │被告所有，供本件犯罪使用，爰依刑法第38│
│    │                                │條第1項 第2 款宣告沒收。              │
├──┼────────────────┼───────────────────┤
│ 2  │ＮＯＫＩＡ手機1 支              │被告或共犯所有，供本件聯絡犯罪使用，爰│
│    │                                │依刑法第38條第1項第2款宣告沒收。      │
└──┴────────────────┴───────────────────┘
附表四：寅○○部分
┌──┬────────────────┬───────────────────┐
│編號│扣案物                          │應沒收之理由                          │
├──┼────────────────┼───────────────────┤
│1   │ＮＯＫＩＡ手機1支（序號         │被告或共犯所有，供本件犯罪使用，爰依刑│
│    │000000000000000）               │法第38條第1項第2款宣告沒收。          │
├──┼────────────────┼───────────────────┤
│2   │0000000000號ＳＩＭ卡1張         │被告或共犯所有，供本件犯罪使用，爰依刑│
│    │                                │法第38條第1項第2款宣告沒收。          │
├──┼────────────────┼───────────────────┤
│3   │「ｖ○○」身分證1張             │被告或共犯所有，本案犯罪所生之物，爰依│
│    │                                │刑法第38條第1項第3款宣告沒收。        │
└──┴────────────────┴───────────────────┘
附表五：ｇ○○部分
┌──┬────────────────┬───────────────────┐
│編號│扣案物                          │應沒收之理由                          │
├──┼────────────────┼───────────────────┤
│1   │ＭＥＧＡ牌手機1支（序號         │被告或共犯所有，供本件聯絡犯罪使用，爰│
│    │000000000000000，含0000000000號 │依刑法第38條第1項第2款宣告沒收        │
│    │ＳＩＭ卡1張）                   │                                      │
├──┼────────────────┼───────────────────┤
│2   │偽造之「黃○○」汽車駕照        │被告或共犯所有，本案犯罪所生之物，爰依│
│    │                                │刑法第38條第1項第3款宣告沒收。        │
├──┼────────────────┼───────────────────┤
│3   │偽造之「黃○○」身分證          │被告或共犯所有，本案犯罪所生之物，爰依│
│    │                                │刑法第38條第1項第3款宣告沒收。        │
├──┼────────────────┼───────────────────┤
│4   │偽造之「Ｇ○○」健保卡          │被告或共犯所有，本案犯罪所生之物，爰依│
│    │                                │刑法第38條第1項第3款宣告沒收。        │
├──┼────────────────┼───────────────────┤
│5   │偽造之「Ｇ○○」身分證          │被告或共犯所有，本案犯罪所生之物，爰依│
│    │                                │刑法第38條第1項第3款宣告沒收。        │
├──┼────────────────┼───────────────────┤
│6   │偽造之「Ｐ○○」汽車駕照        │被告或共犯所有，本案犯罪所生之物，爰依│
│    │                                │刑法第38條第1項第3款宣告沒收。        │
├──┼────────────────┼───────────────────┤
│7   │偽造之「Ｐ○○」身分證          │被告或共犯所有，本案犯罪所生之物，爰依│
│    │                                │刑法第38條第1項第3款宣告沒收。        │
├──┼────────────────┼───────────────────┤
│8   │偽造「林桂美」國民身分證1張（ │之沒收依據同上                      │
│    │  上有偽造之「內政部印」1枚）   │                                      │
│    │偽造之「林桂美」印章1顆       │、依刑法第219條之規定沒收         │
│    │房屋公證書附租賃契約書上有「林│                                      │
│    │  桂美」簽名2枚、印文10枚，一式 │                                      │
│    │  3份                           │                                      │
│    │以上並未扣案                    │                                      │
└──┴────────────────┴───────────────────┘
附表六：ｍ○○部分
┌──┬────────────────┬───────────────────┐
│編號│扣案物                          │應沒收之理由                          │
├──┼────────────────┼───────────────────┤
│ 1  │人頭戶年籍資料                  │被告所有，供本件犯罪使用，爰依刑法第38│
│    │                                │條第1項 第2 款宣告沒收。              │
├──┼────────────────┼───────────────────┤
│ 2  │ＮＯＫＩＡ牌手機1支（含000000000│被告及共犯所有，供本件犯罪使用，爰依刑│
│    │0ＳＩＭ卡1張）                  │法第38條第1項第2款宣告沒收。          │
│    │                                │                                      │
└──┴────────────────┴───────────────────┘
附表七：
┌──┬───────┬────────────────────────┐
│編號│犯罪事實      │主文                                            │
├──┼───────┼────────────────────────┤
│ 1  │犯罪事實欄一  │寅○○、ｇ○○、ｉ○○、Ｗ○○、丑○○、ｐ○○共│
│    │              │同所犯如附表一所示之罪，各處如附表一主文欄所示之│
│    │              │刑（含主刑、從刑）。                            │
│    │              │ｍ○○、Ｌ○○共同所犯如附表一所示之罪，各處如附│
│    │              │表一主文欄所示之刑（含主刑、從刑），如易科罰金，│
│    │              │均以新臺幣壹仟元折算壹日。                      │
├──┼───────┼────────────────────────┤
│ 2  │犯罪事實欄二  │寅○○幫助犯詐欺取財罪，處有期徒刑捌月。        │
│    │              │ｇ○○幫助犯詐欺取財罪，處有期徒刑捌月。        │
├──┼───────┼────────────────────────┤
│ 3  │犯罪事實欄三  │ｇ○○共同犯行使偽造私文書罪，處有期徒刑捌月，如│
│    │              │附表五編號8所示偽造之物均沒收。                 │
├──┼───────┼────────────────────────┤
│ 4  │犯罪事實欄四  │丑○○、ｐ○○、Ｌ○○、ｉ○○、寅○○、ｇ○○、│
│    │              │Ｗ○○共同所犯如附表一所示之罪，各處如附表一主文│
│    │              │欄所示之刑（含主刑、從刑），Ｌ○○如易科罰金，以│
│    │              │新台幣壹仟元折算壹日。                          │
├──┼───────┼────────────────────────┤
│ 5  │犯罪事實欄五  │Ｌ○○幫助犯詐欺取財罪，處有期徒刑伍月，如易科罰│
│    │              │金，以新臺幣壹仟元折算壹日。                    │
│    │              │丑○○、ｐ○○共同犯行使偽造私文書罪貳次，丑○○│
│    │              │各處有期徒刑拾月，ｐ○○各處有期徒刑陸月，所偽造│
│    │              │「ｘ○○」之取款條上「ｘ○○」之簽名及印文各壹枚│
│    │              │沒收；又共同犯不法由自動付款設備取財罪，各處有期│
│    │              │徒刑參月。                                      │
└──┴───────┴────────────────────────┘


司法院資訊處製作；財團法人民間司法改革基金會備份。
